---
title: "archives"
output: html_document
date: "2026-09-08"
---
###################################OLD----------------------------------------------------------

#version B - r_ij moyen au site

--> calculer r_ij directement au niveau site — c'est-à-dire utiliser la couverture moyenne du site (moyenne sur tous les plots) comme N_initial et N_final, puis calculer r depuis ces valeurs moyennes.

```{r}
k <- 5

# Étape B1 — Calculer la couverture moyenne par site
# AVANT le calcul de r
cover_by_site <- site_species_abs_abund %>%
  group_by(Region, Treatment, originSiteID, destSiteID, Species) %>%
  summarise(
    N_initial_site = mean(Abs_Cover_initial, na.rm = TRUE),
    N_final_site   = mean(Abs_Cover_final,   na.rm = TRUE),
    n_plots        = n_distinct(destPlotID),
    delta_years    = mean(delta_years, na.rm = TRUE),
    .groups        = "drop"
  ) %>%
  filter(n_plots >= 3)

# Étape B2 — Définir le statut dynamique au niveau site
cover_by_site <- cover_by_site %>%
  mutate(
    dynamique_statut = case_when(
      N_initial_site == 0 & N_final_site > 0  ~ "Colonizer",
      N_initial_site > 0  & N_final_site == 0 ~ "Extinct",
      N_initial_site > 0  & N_final_site > 0  ~ "Persistent",
      TRUE                                     ~ NA_character_
    )
  ) %>%
  filter(!is.na(dynamique_statut))

# Étape B3 — Seuil de détectabilité par site
cover_by_site <- cover_by_site %>%
  group_by(Region, Treatment, originSiteID, destSiteID) %>%
  mutate(
    min_cover_final      = min(N_final_site[N_final_site > 0],
                               na.rm = TRUE),
    detection_threshold  = min_cover_final / k,
    N_initial_adj        = case_when(
      dynamique_statut == "Colonizer" ~ detection_threshold,
      TRUE                            ~ N_initial_site
    ),
    min_cover_initial    = min(N_initial_site[N_initial_site > 0],
                               na.rm = TRUE),
    detection_threshold2 = min_cover_initial / k,
    N_final_adj          = case_when(
      dynamique_statut == "Extinct" ~ detection_threshold2,
      TRUE                          ~ N_final_site
    )
  ) %>%
  ungroup()

# Étape B4 — Calculer r_ij au niveau site
r_site_B <- cover_by_site %>%
  filter(
    N_initial_adj > 0,
    is.finite(log10(N_initial_adj))
  ) %>%
  mutate(
    r_ij        = log10(N_final_adj / N_initial_adj),
    r_ij_annual = r_ij / delta_years,
    logN        = log10(N_initial_adj)
  ) %>%
  filter(is.finite(r_ij), is.finite(r_ij_annual))

# Vérifier
dim(r_site_B)
r_site_B %>% count(dynamique_statut)
r_site_B %>%
  group_by(dynamique_statut) %>%
  summarise(mean_r = mean(r_ij_annual, na.rm = TRUE))

# Étape B5 — r moyen par espèce × région × traitement
r_region_B <- r_site_B %>%
  group_by(Region, Treatment, Species) %>%
  summarise(
    r_mean  = mean(r_ij_annual, na.rm = TRUE),
    n_sites = n_distinct(destSiteID),
    .groups = "drop"
  )

# Étape B6 — r grand mean + IC par espèce × traitement
# Règle : ≥ 3 régions
r_ci_site_B <- r_region_B %>%
  group_by(Species, Treatment) %>%
  summarise(
    r_grand_mean = mean(r_mean, na.rm = TRUE),
    r_sd         = sd(r_mean,   na.rm = TRUE),
    n_region     = n_distinct(Region),
    r_se         = r_sd / sqrt(n_region),
    r_ci_low     = r_grand_mean - 1.96 * r_se,
    r_ci_high    = r_grand_mean + 1.96 * r_se,
    .groups      = "drop"
  ) %>%
  filter(n_region >= 3)

cat("N espèces version B site direct :",
    n_distinct(r_ci_site_B$Species), "\n")

# Étape B7 — Ordonner par r en Control_origin
species_order_B <- r_ci_site_B %>%
  filter(Treatment == "Control_origin",
         !is.na(r_grand_mean)) %>%
  arrange(r_grand_mean) %>%
  pull(Species)

r_ci_site_B_ordered <- r_ci_site_B %>%
  filter(Species %in% species_order_B) %>%
  mutate(
    Species   = factor(Species,   levels = species_order_B),
    Treatment = factor(Treatment, levels = c("Control_origin",
                                             "Control_dest",
                                             "warm"))
  )

# Étape B8 — Figure
fig_site_B <- ggplot(r_ci_site_B_ordered,
       aes(y      = Species,
           x      = r_grand_mean,
           xmin   = r_ci_low,
           xmax   = r_ci_high,
           colour = Treatment)) +
  geom_pointrange(linewidth = 0.4, size = 0.3, alpha = 0.8) +
  geom_vline(xintercept = 0, linetype = "dashed",
             colour = "grey30", linewidth = 0.5) +
  scale_colour_manual(values = c(
    "Control_origin" = "dodgerblue",
    "Control_dest"   = "orange",
    "warm"           = "firebrick1"
  )) +
  facet_wrap(~ Treatment, ncol = 3) +
  labs(
    x        = "Annual r (r_ij / Δyears) — mean ± 95% CI across regions",
    y        = NULL,
    title    = "Species ranked by mean r in Control_origin",
    subtitle = "Version B — SITE level (r calculated from site-mean cover) | ≥ 3 plots/site | ≥ 3 regions"
  ) +
  theme_minimal(base_size = 8) +
  theme(
    legend.position  = "none",
    axis.text.y      = element_text(size = 4),
    panel.grid.minor = element_blank(),
    strip.text       = element_text(face = "bold")
  )

fig_site_B
ggsave("r_winners_losers_site_B.png",
       plot = fig_site_B, width = 12, height = 14, bg = "white")
```

#ou moyenne de l'anayse au niveau du plot avant
```{r}

# Étape B1 — r moyen par espèce × site × traitement
# (en poolant tous les plots d'un site)
# Règle : ≥ 3 plots par espèce × site × traitement
r_site_mean <- r_plot %>%
  group_by(Region, Treatment, originSiteID, destSiteID, Species) %>%
  filter(n_distinct(destPlotID) >= 3) %>%
  summarise(
    r_site_mean = mean(r_ij_annual, na.rm = TRUE),
    n_plots     = n_distinct(destPlotID),
    .groups     = "drop"
  )

# Étape B2 — r moyen par espèce × région × traitement
# (en poolant tous les sites d'une région)
r_region_site <- r_site_mean %>%
  group_by(Region, Treatment, Species) %>%
  summarise(
    r_mean  = mean(r_site_mean, na.rm = TRUE),
    n_sites = n_distinct(destSiteID),
    .groups = "drop"
  )

# Étape B3 — r grand mean + IC par espèce × traitement
# Règle : ≥ 3 régions par espèce × traitement
r_ci_site <- r_region_site %>%
  group_by(Species, Treatment) %>%
  summarise(
    r_grand_mean = mean(r_mean, na.rm = TRUE),
    r_sd         = sd(r_mean,   na.rm = TRUE),
    n_region     = n_distinct(Region),
    r_se         = r_sd / sqrt(n_region),
    r_ci_low     = r_grand_mean - 1.96 * r_se,
    r_ci_high    = r_grand_mean + 1.96 * r_se,
    .groups      = "drop"
  ) %>%
  filter(n_region >= 3)

##
all_species <- c(
  species_order,
  setdiff(unique(r_ci_site$Species), species_order)) #diff entre unique control origin species and the rest

r_ci_site_ordered <- r_ci_site %>%
  mutate(
    Species   = factor(Species, levels = all_species),
    Treatment = factor(Treatment,
                       levels = c("Control_origin",
                                  "Control_dest",
                                  "warm")),
    # Marquer les espèces absentes de CO
    absent_CO = !Species %in% species_order
  )

##

#plot
fig_site_level <- ggplot(r_ci_site_ordered,
       aes(y      = Species,
           x      = r_grand_mean,
           xmin   = r_ci_low,
           xmax   = r_ci_high,
           colour = Treatment)) +
  geom_pointrange(linewidth = 0.4, size = 0.3, alpha = 0.8) +
  geom_vline(xintercept = 0, linetype = "dashed",
             colour = "grey30", linewidth = 0.5) +
  scale_colour_manual(values = c(
    "Control_origin" = "dodgerblue",
    "Control_dest"   = "orange",
    "warm"           = "firebrick1"
  )) +
  facet_wrap(~ Treatment, ncol = 3) +
  labs(
    x        = "Annual r (r_ij / delta years) — mean +/- 95% CI across regions",
    y        = NULL,
    title    = "Species ranked by mean r in Control_origin",
  ) +
  theme_minimal(base_size = 8) +
  theme(
    legend.position  = "none",
    axis.text.y      = element_text(size = 4),
    panel.grid.minor = element_blank(),
    strip.text       = element_text(face = "bold")
  )

fig_site_level
ggsave("r_winners_losers_site_level.png",
       plot = fig_site_level, width = 12, height = 14, bg = "white")

```




####diagnostique
```{r}
# Calculer le range par espèce × traitement
r_range_diag <- r_region_plot %>%
  group_by(Species, Treatment) %>%
  summarise(
    r_grand_mean = mean(r_mean,   na.rm = TRUE),
    r_sd         = sd(r_mean,     na.rm = TRUE),
    r_min        = min(r_mean,    na.rm = TRUE),
    r_max        = max(r_mean,    na.rm = TRUE),
    r_range      = max(r_mean, na.rm = TRUE) -
                   min(r_mean, na.rm = TRUE),
    n_region     = n_distinct(Region),
    .groups      = "drop"
  ) %>%
  filter(n_region >= 3)

# Top 10 espèces avec le plus grand range
cat("── Top 10 espèces avec range le plus large ──────────\n")
r_range_diag %>%
  arrange(desc(r_range)) %>%
  select(Species, Treatment, r_min, r_max,
         r_range, n_region) %>%
  head(10) %>%
  print()

# Top 10 espèces avec le plus petit range
cat("── Top 10 espèces avec range le plus faible ─────────\n")
r_range_diag %>%
  arrange(r_range) %>%
  select(Species, Treatment, r_min, r_max,
         r_range, n_region) %>%
  head(10) %>%
  print()

# ── Est-ce que le range est lié au n_region ? ─────────────────
cor.test(r_range_diag$r_range, r_range_diag$n_region,
         method = "spearman")



# ── Regarder les valeurs par région pour une espèce extrême ───

# Identifier l'espèce avec le plus grand range
extreme_species <- r_range_diag %>%
  arrange(desc(r_range)) %>%
  slice(1) %>%
  pull(Species)

cat("\nEspèce avec le plus grand range :", extreme_species, "\n")

r_region_plot %>%
  filter(Species == extreme_species) %>%
  arrange(Treatment, r_mean) %>%
  select(Region, Treatment, r_mean, n_plots) %>%
  print(n = 30)

# ── Visualisation range ~ n_region ────────────────────────────
p1 <- ggplot(r_range_diag,
       aes(x = n_region, y = r_range,
           colour = Treatment)) +
  geom_point(alpha = 0.4, size = 1.5) +
  geom_smooth(method = "lm", se = TRUE,
              linewidth = 0.8) +
  scale_colour_manual(values = c(
    "Control_origin" = "dodgerblue",
    "Control_dest"   = "orange",
    "warm"           = "firebrick1"
  )) +
  labs(x = "N regions", y = "Range of r",
       title = "Range ~ N regions") +
  theme_minimal(base_size = 10) +
  theme(legend.position = "bottom")


```









####ddddddd

```{r}
# Tester k = 1, 2, 5, 10
sensitivity_results <- map_dfr(c(1, 2, 5, 10), function(k_val) {
  
  # Relancer la boucle avec k = k_val
  k <- k_val
  regions      <- unique(data$Region)
all_results  <- data.frame()

for (i in regions) {
  
  data_region <- data %>% filter(Region == i)
  
  results <- data_region %>%
    group_by(Treatment, originSiteID, destSiteID) %>%
    group_modify(~ {
      
      df <- .x 
      
      # %>%
      #   mutate(delta2_corrected    = delta2_Abs_Cover, #du coup non?+ 0.00120,
      #          logDelta2_corrected = log10(delta2_corrected))
      
      # ── Seuil de détectabilité pour les colonisatrices ───────────────
      # Minimum de l'abondance FINALE non nulle dans ce site
      min_cover_final <- df %>%
        filter(Abs_Cover_final > 0) %>%
        pull(Abs_Cover_final) %>%
        min(na.rm = TRUE)
      
      detection_threshold <- min_cover_final / k  # ← valeur modulable
      
      # Remplacer Abs_Cover_initial = 0 des colonisatrices par le seuil
      df <- df %>%
        mutate(
          Abs_Cover_initial_adj = case_when(
            dynamique_statut == "Colonizer" ~ detection_threshold,
            TRUE                            ~ Abs_Cover_initial
          ),
          logN_adj = log10(Abs_Cover_initial_adj)
        )
      
      # ── Maintenant inclure colonisatrices dans le calcul ─────────────
      # Retirer seulement les cas problématiques (threshold = 0 ou Inf)
      df <- df %>%
        filter(is.finite(logN_adj),
               Abs_Cover_initial_adj > 0)
      
      # ── Descripteurs du site ─────────────────────────────────────────
      plots            <- paste(sort(unique(df$destPlotID)), collapse = ", ")
      n_plots          <- length(unique(df$destPlotID))
      n_species        <- length(unique(df$Species))
      mean_elevation   <- mean(df$Elevation,   na.rm = TRUE)
      mean_plot_size   <- mean(df$PlotSize,    na.rm = TRUE)
      mean_delta_years <- mean(df$delta_years, na.rm = TRUE)
      mean_delta_temp  <- mean(df$delta_temp,  na.rm = TRUE)
      
      # ── Statuts ──────────────────────────────────────────────────────
      n_persistent  <- sum(df$dynamique_statut == "Persistent", na.rm = TRUE)
      n_disappeared <- sum(df$dynamique_statut == "Extinct",    na.rm = TRUE)
      n_colonizer   <- sum(df$dynamique_statut == "Colonizer",  na.rm = TRUE)
      
      # ── Gompertz sur persistantes ET colonisatrices ──────────────────
      # On peut choisir : persistantes seulement ou persistantes + colonisatrices
      df_for_gompertz <- df %>%
        filter(dynamique_statut %in% c("Persistent", "Colonizer"))
      
      if (nrow(df_for_gompertz) < 3) {
        return(tibble(
          n_plots = n_plots, plots = plots, n_species = n_species, n_obs = 0,
          mean_elevation = round(mean_elevation, 3),
          mean_plot_size = round(mean_plot_size, 4),
          mean_delta_years = round(mean_delta_years, 2),
          mean_delta_temp = round(mean_delta_temp, 3),
          detection_threshold = round(detection_threshold, 4),
          k = k,
          slope = NA_real_, intercept = NA_real_,
          se_slope = NA_real_, se_intercept = NA_real_,
          ci_low_slope = NA_real_, ci_high_slope = NA_real_,
          ci_low_intercept = NA_real_, ci_high_intercept = NA_real_,
          r2 = NA_real_,
          n_persistent = n_persistent, n_disappeared = n_disappeared,
          n_colonizer = n_colonizer, pct_disappeared = NA_real_,
          gompertz_data = list(tibble())
        ))
      }
      
      # Gompertz avec Abs_Cover_initial_adj
      mod0 <- lm(
        log(Abs_Cover_final / Abs_Cover_initial_adj) ~ log(Abs_Cover_initial_adj),
        data = df_for_gompertz
      )
      
      df_for_gompertz <- df_for_gompertz %>%
        mutate(
          gompertz_resid     = resid(mod0),
          gompertz_slope     = coef(mod0)["log(Abs_Cover_initial_adj)"],
          gompertz_intercept = coef(mod0)["(Intercept)"],
          log_resid2         = log10(gompertz_resid^2),
          logN               = logN_adj,  # utiliser logN ajusté pour Chisholm
          Region             = i,
          Treatment          = .y$Treatment,
          originSiteID       = .y$originSiteID,
          destSiteID         = .y$destSiteID
        )
      
      
    }) %>%
    mutate(Region = i) %>%
    relocate(Region)
  
  all_results <- rbind(all_results, results)
}

slopes_table <- all_results
  
  slopes_table %>%
    mutate(k = k_val)
})

# Comparer les distributions de pentes selon k
ggplot(sensitivity_results,
       aes(x = factor(k), y = slope, fill = Treatment)) +
  geom_boxplot(alpha = 0.6) +
  geom_hline(yintercept = 0,  linetype = "dashed", colour = "grey40") +
  geom_hline(yintercept = -1, linetype = "dashed", colour = "steelblue") +
  facet_wrap(~Treatment) +
  labs(x = "Seuil k (min_cover_final / k)",
       y = "Chisholm slope b")+
  scale_fill_manual(
    values = c(
      "warm"           = "firebrick1",
      "Control_origin" = "dodgerblue",
      "Control_dest"   = "orange"
    )
  ) +
  theme_minimal()

write.csv(all_gompertz, file = "all_gompertz.csv")
```

#Models M0

M0 : parametre démographique ~Traitement + (1/region) + (1/espèce) + elevation
Faire dredge et garder que les variables qui restent pour passer à l’étape suivante sur lequel on rajoute les traits.

```{r}
#r
M0_r <- lmer(r ~Treatment + (1|Region) + (1|Species) + Elevation, data=all_results, na.action ="na.fail", REML = F) #rajouter na.action et REML = F pour dredge)
summary(M0_r)
dd_select_r <- dredge(M0_r,  evaluate = TRUE,  rank = "AICc")
nrow(dd_select_r[dd_select_r$delta<2,]) #4 modèles avec AIC avec une diff de moins de 2
best_M0_r <- get.models(dd_select_r, subset =1) [[1]] 
best_M0_r

#a
M0_a <- lmer(a ~Treatment + (1|Region) + (1|Species) + Elevation, data=all_results,na.action ="na.fail", REML = F) 
summary(M0_a)
dd_select_a <- dredge(M0_a,  evaluate = TRUE,  rank = "AICc")
nrow(dd_select_a[dd_select_a$delta<2,]) 
best_M0_a <- get.models(dd_select_a, subset =1) [[1]] 
best_M0_a 

#c
M0_c <- lmer(c ~Treatment + (1|Region) + (1|Species) + Elevation, data=all_results, na.action ="na.fail", REML = F) 
summary(M0_c)
dd_select_c <- dredge(M0_c,  evaluate = TRUE,  rank = "AICc")
nrow(dd_select_c[dd_select_c$delta<2,]) 
best_M0_c <- get.models(dd_select_c, subset =1) [[1]] 
best_M0_c 

#epsilon
#comme c'est un résidus, centré sur zero pour chaque traitement, donc ca bug pour region 
M0_epsilon <- lmer(epsilon ~Treatment + (1|Species)  + Elevation, data=all_results, na.action ="na.fail", REML = F) 
summary(M0_epsilon)
dd_select_epsilon <- dredge(M0_epsilon,  evaluate = TRUE,  rank = "AICc")
nrow(dd_select_epsilon[dd_select_epsilon$delta<2,]) 
best_M0_epsilon <- get.models(dd_select_epsilon, subset =1) [[1]] 
best_M0_epsilon


#all models stay the same for a, r, c but for epsilon we remove region and elevation

#conditions vérifieée? 
#normalité des résidus?
par(mfrow = c(2, 2))
qqnorm(resid(best_M0_r),       main = "r");       qqline(resid(best_M0_r))
qqnorm(resid(best_M0_a),       main = "a");       qqline(resid(best_M0_a))
qqnorm(resid(best_M0_c),       main = "c");       qqline(resid(best_M0_c))
qqnorm(resid(best_M0_epsilon), main = "epsilon"); qqline(resid(best_M0_epsilon))

#homoscédasticité
par(mfrow=c(2,2))
plot(fitted(best_M0_r), resid(best_M0_r), main = "r")
plot(fitted(best_M0_a), residuals(best_M0_a), main ="a")
plot(fitted(best_M0_c), resid(best_M0_c), main = "c")
plot(fitted(best_M0_epsilon), resid(best_M0_epsilon), main = "epsilon")
```


#TRAITS

*new TRy request data*
no imputation 


```{r}
# -------------------------- #
# 1. Load TNRS Correspondence Table
# -------------------------- #
tnrs_df <- read.csv("TNRS_Correspondance_marion.csv") %>%
  dplyr::select(-Name_submitted, -name_species) 

# -------------------------- #
# 2. Load and Prepare Trait Matrix
# -------------------------- #
trait_matrix <- read_csv("C:/Users/boisseaux/Dropbox/Mon PC (Jaboty20)/Postdoc_CEFE/TRY/TRY_post_TNRS_Transplant.csv") %>%
  filter(!(is.na(Species) & is.na(Genus) & is.na(Family))) %>%
  dplyr::select(-AccSpeciesID, -AccSpeciesName)

# Identify trait columns (i.e., non-taxonomic)
trait_cols <- setdiff(names(trait_matrix), c("Species", "Genus", "Family"))

# -------------------------- #
# 3. Add Missing Species from TNRS
# -------------------------- #
# Identify species present in TNRS but missing in the trait matrix
missing_species <- tnrs_df %>%
  filter(!Species %in% trait_matrix$Species) %>%
  select(Species, Genus, Family)

length(unique(missing_species$Species)) #195 species in TNRS that do not have trait data in TRY

# Create rows with NA traits for these missing species
missing_species_filled <- missing_species %>%
  mutate(across(everything(), as.character)) %>%
  bind_cols(as.data.frame(matrix(NA, nrow = nrow(missing_species), ncol = length(trait_cols))))

colnames(missing_species_filled) <- c("Species", "Genus", "Family", trait_cols)

# Append missing species to the trait matrix
trait_matrix_full <- bind_rows(trait_matrix, missing_species_filled)

# Save a copy of the pre-imputation matrix
trait_matrix_pre_impute <- trait_matrix_full %>% #dim41729 (trait_matrix, missing_species_filled)
  distinct(Species, .keep_all = TRUE) %>% #dim 39902 (39587+315)
  filter(Species %in% tnrs_df$Species) #Only keep species that were in our TNRS. 

#same as length(unique(tnrs_df$name_species))

# -------------------------- #
# 4. Impute Missing Trait Values
# -------------------------- #
# Rename trait columns with "trait_" prefix for clarity
names(trait_matrix_full)[4:8] <- paste0("trait_", names(trait_matrix_full)[4:8])

#(marion) find out where are the missing values
summary(trait_matrix_full)

pMiss <- function(x){sum(is.na(x))/length(x)*100}
apply(trait_matrix_full,2,pMiss) #apply function to (2) columns (missing value per column) c'est énorme!!!
apply(trait_matrix_full,1,pMiss) #apply function to (1) rows

md.pattern(trait_matrix_full)
colnames(trait_matrix_full) <- gsub("^trait_", "", colnames(trait_matrix_full)) #remove trait
trait_matrix_full <- trait_matrix_full

# Plot Missing data per variable & pattern
aggr(
  trait_matrix_full,
  col = c("navyblue", "red"),
  numbers = TRUE,
  sortVars = TRUE,
  labels = colnames(trait_matrix_full),
  cex.axis = 0.7,
  gap = 3,
  combined = FALSE,
  ylab = c("Missing values per variable", "Missing data pattern")
)

#Do the same for TNRS dataset 
colnames(trait_matrix_pre_impute) <- gsub("^trait_", "", colnames(trait_matrix_pre_impute)) #remove trait
trait_matrix_pre_impute <- trait_matrix_pre_impute 

apply(trait_matrix_pre_impute,2,pMiss) #apply function to (2) columns (missing value per column) still suuper big!
apply(trait_matrix_pre_impute,1,pMiss) #apply function to (1) rows

# Plot Missing data per variable & pattern on TNRS dataset
aggr(
  trait_matrix_pre_impute,
  col = c("navyblue", "red"),
  numbers = TRUE,
  sortVars = TRUE,
  labels = colnames(trait_matrix_full),
  cex.axis = 0.7,
  gap = 3,
  combined = FALSE,
  ylab = c("Missing values per variable", "Missing data pattern")
)


#Back to Lula's script ---------------------------------

# Impute missing values using Genus mean first, then Family mean
trait_matrix_imputed <- trait_matrix_full %>%
  group_by(Genus) %>%
  mutate(across(starts_with("trait"), ~ ifelse(is.na(.), mean(., na.rm = TRUE), .))) %>%
  ungroup() %>%
  group_by(Family) %>%
  mutate(across(starts_with("trait"), ~ ifelse(is.na(.), mean(., na.rm = TRUE), .))) %>%
  ungroup()

# -------------------------- #
# 5. Remove Species Duplicates and Filter to Reference List
# -------------------------- #
trait_matrix_imputed <- trait_matrix_imputed %>%
  distinct(Species, .keep_all = TRUE)

trait_matrix_final <- trait_matrix_imputed %>%
  filter(Species %in% tnrs_df$Species)

# -------------------------- #
# 6. Summary Table of Missing Values
# -------------------------- #
# Count NA values before and after imputation
na_counts_pre <- colSums(is.na(trait_matrix_pre_impute[, 4:8]))
na_counts_post <- colSums(is.na(trait_matrix_final[, 4:8]))

# Count rows where *all* traits are NA
n_all_na_pre <- sum(apply(trait_matrix_pre_impute[, 4:8], 1, function(x) all(is.na(x))))
n_all_na_post <- sum(apply(trait_matrix_final[, 4:8], 1, function(x) all(is.na(x))))

# Create summary table
na_summary <- data.frame(
  Trait = names(na_counts_pre),
  NA_pre_imputation = as.integer(na_counts_pre),
  NA_post_imputation = as.integer(na_counts_post)
)

# Add row for "fully empty rows"
na_summary <- rbind(
  na_summary,
  data.frame(
    Trait = "Rows with all traits missing",
    NA_pre_imputation = n_all_na_pre,
    NA_post_imputation = n_all_na_post
  )
)

# Display with gt
na_summary %>%
  gt() %>%
  tab_header(title = "Summary of Missing Trait Values") %>%
  fmt_number(columns = c(NA_pre_imputation, NA_post_imputation), decimals = 0)

# -------------------------- #
# 7. Final Imputation with Column Means (Fallback)
# -------------------------- #
trait_matrix_final <- trait_matrix_final %>%
  mutate(across(4:8, ~ ifelse(is.na(.), mean(., na.rm = TRUE), .)))

# -------------------------- #
# 8. Save Outputs
# -------------------------- #
write.csv(trait_matrix_final, file = "new_TRY_imputed_traits_mean.csv", row.names = FALSE)
write.csv(trait_matrix_pre_impute, file = "new_TRY_raw_traits_with_na.csv", row.names = FALSE)

```


```{r}

# ------------------------------------------------------------ #
# Trait preparation and transformation
# ------------------------------------------------------------ #

# Load imputed mean trait dataset (TRY database)
Sp_trait_TRY <- read.csv("new_TRY_imputed_traits_mean.csv", sep = ",", dec = ".") 

# Log-transform continuous traits to normalize distributions
Sp_trait_TRY_trans <- Sp_trait_TRY

Sp_trait_TRY_trans[,4] <- log10(Sp_trait_TRY_trans[,4])    # Maximum height
Sp_trait_TRY_trans[,5] <- log10(Sp_trait_TRY_trans[,5])    # SLA
Sp_trait_TRY_trans[,6] <- log10(Sp_trait_TRY_trans[,6])    # Leaf nitrogen
Sp_trait_TRY_trans[,7] <- log10(Sp_trait_TRY_trans[,7])    # Leaf area
Sp_trait_TRY_trans[,8] <- ifelse(Sp_trait_TRY_trans[,8] == 0, 0.0001, Sp_trait_TRY_trans[,8])  # Avoid log(0) for seed mass

# Center and scale traits
Sp_trait_TRY_trans[,c(4:8)] <- scale(Sp_trait_TRY_trans[,c(4:8)])



```


```{r}

# ------------------------------------------------------------ #
# Compute species distinctiveness - A seule ACP
# ------------------------------------------------------------ #

# Extract unique species per treatment
Donnees_control_origin <- all_results %>% filter(Treatment == "Control_origin")
List_sp_control_origin <- data.frame(Species = unique(Donnees_control_origin$Species))

Donnees_control_dest <- all_results %>% filter(Treatment == "Control_dest")
List_sp_control_dest <- data.frame(Species = unique(Donnees_control_dest$Species))

Donnees_warm <- all_results %>% filter(Treatment == "warm")
List_sp_warm <- data.frame(Species = unique(Donnees_warm$Species))

# merge species
List_sp_global <- data.frame(Species = unique(c(List_sp_control_origin$Species, List_sp_control_dest$Species, List_sp_warm$Species)))

# Merge trait data (raw and transformed) with species list
Sp_trait_TRY$Species <- gsub(" ", "_", Sp_trait_TRY$Species)
sp_traits <- merge(List_sp_global, Sp_trait_TRY, by = "Species", all.x = TRUE) %>%
  na.omit()

Sp_trait_TRY_trans$Species <- gsub(" ", "_", Sp_trait_TRY_trans$Species)
sp_traits_centre <- merge(List_sp_global, Sp_trait_TRY_trans, by = "Species", all.x = TRUE) %>%
  na.omit()

# ------------------------------------------------------------ #
#  PCA on trait data 
# ------------------------------------------------------------ #

# Run PCA on standardized traits
pca_result <- PCA(sp_traits_centre[,4:8], scale.unit = TRUE, graph = TRUE)

# Variance explained by each axis
fviz_eig(pca_result, addlabels = TRUE, ylim = c(0, 100),
         main = "Variance explained per axis")

# Extract species coordinates in PCA space
eig_values <- pca_result$eig
significant_axes <- 1:ncol(pca_result$ind$coord)
coords <- pca_result$ind$coord[, significant_axes, drop = FALSE]
coord <- data.frame(Species = sp_traits_centre$Species, coords)

# Visualize species and trait loadings
fviz_pca_biplot(pca_result,
                axes = c(1, 2),
                geom.ind = "point",
                col.ind = "cadetblue3",
                alpha.ind = 0.6,
                col.var = "darkblue",
                arrowsize = 1.2,
                label = "var"
) +
  theme_minimal()

# Compute distance matrix among species in PCA space
coord2 <- coord
rownames(coord2) <- coord2$Species
coord2$Species <- NULL
species_names <- rownames(coord2)

Distance <- compute_dist_matrix(coord2, metric = "euclidean", center = FALSE, scale = FALSE)
rownames(Distance) <- colnames(Distance) <- species_names




```

```{r}

# paramètres démo par espèce × traitement
demo_means <- all_results %>%
  group_by(Species, Treatment) %>%
  summarise(
    r_mean       = mean(r,             na.rm = TRUE),
    a_mean       = mean(a,             na.rm = TRUE),
    c_mean       = mean(c,             na.rm = TRUE),
    epsilon_mean = mean(epsilon,       na.rm = TRUE),
    .groups      = "drop"
  )

pca_demo <- coord %>%
  left_join(demo_means, by = "Species") %>%
  filter(!is.na(Treatment))

# Coordonnées des traits pour les flèches
var_coords <- as.data.frame(pca_result$var$coord[, 1:2])
var_coords$varname <- rownames(var_coords)


# Limites communes pour chaque paramètre
lim_r   <- quantile(pca_demo$r_mean,       c(0.02, 0.98), na.rm = TRUE)
lim_a   <- quantile(pca_demo$a_mean,       c(0.02, 0.98), na.rm = TRUE)
lim_c   <- quantile(pca_demo$c_mean,       c(0.02, 0.98), na.rm = TRUE)
lim_eps <- quantile(pca_demo$epsilon_mean, c(0.02, 0.98), na.rm = TRUE)

# r 

p_pca_r <- ggplot() +
  geom_point(
    data = pca_demo %>% filter(!is.na(r_mean)),
    aes(x = Dim.1, y = Dim.2, colour = r_mean),
    size = 2, alpha = 0.7
  ) +
  geom_segment(
    data = var_coords,
    aes(x = 0, y = 0,
        xend = Dim.1*5,
        yend = Dim.2*5),
    arrow     = arrow(length = unit(0.2, "cm"), type = "closed"),
    colour    = "black", linewidth = 0.7,
    inherit.aes = FALSE
  ) +
  geom_text(
    data = var_coords,
    aes(x     = Dim.1 * 6.2 ,
        y     = Dim.2 * 6.2 ,
        label = varname),
    colour = "black", size = 12,
    inherit.aes = FALSE
  ) +
  scale_colour_gradient2(
    low      = "steelblue",
    mid      = "white",
    high     = "red",
    midpoint = mean(lim_r),
    limits   = lim_r,
    oob      = scales::squish,
    name     = "r"
  ) +
  labs(
    x     = paste0("PC1 (", round(pca_result$eig[1, 2], 1), "%)"),
    y     = paste0("PC2 (", round(pca_result$eig[2, 2], 1), "%)"),
    title = "r"
  ) +
  theme_minimal(base_size = 20) +
 theme(
  legend.position  = "right",
  legend.key.size  = unit(0.4, "cm"),   
  legend.text      = element_text(size = 16),
  legend.title     = element_text(size = 14),
  panel.grid.minor = element_blank()
)

# a

p_pca_a <- ggplot() +
  geom_point(
    data = pca_demo %>% filter(!is.na(a_mean)),
    aes(x = Dim.1, y = Dim.2, colour = a_mean),
    size = 2, alpha = 0.7
  ) +
  geom_segment(
    data = var_coords,
    aes(x = 0, y = 0,
        xend = Dim.1 * 5,
        yend = Dim.2 * 5),
    arrow       = arrow(length = unit(0.2, "cm"), type = "closed"),
    colour      = "black", linewidth = 0.7,
    inherit.aes = FALSE
  ) +
  geom_text(
    data = var_coords,
    aes(x     = Dim.1 * 5 * 1.2,
        y     = Dim.2 * 5 * 1.2,
        label = varname),
    colour = "black", size = 12,
    inherit.aes = FALSE
  ) +
  scale_colour_gradient2(
    low      = "steelblue",
    mid      = "white",
    high     = "firebrick1",
    midpoint = mean(lim_a),
    limits   = lim_a,
    oob      = scales::squish,
    name     = "a"
  ) +
  labs(
    x     = paste0("PC1 (", round(pca_result$eig[1, 2], 1), "%)"),
    y     = paste0("PC2 (", round(pca_result$eig[2, 2], 1), "%)"),
    title = "a"
  ) +
   theme_minimal(base_size = 20) +
  theme(
  legend.position  = "right",
  legend.key.size  = unit(0.4, "cm"),   
    legend.text      = element_text(size = 16),
  legend.title     = element_text(size = 14),
  panel.grid.minor = element_blank()
)

# c

p_pca_c <- ggplot() +
  geom_point(
    data = pca_demo %>% filter(!is.na(c_mean)),
    aes(x = Dim.1, y = Dim.2, colour = c_mean),
    size = 2, alpha = 0.7
  ) +
  geom_segment(
    data = var_coords,
    aes(x = 0, y = 0,
        xend = Dim.1 * 5,
        yend = Dim.2 * 5),
    arrow       = arrow(length = unit(0.2, "cm"), type = "closed"),
    colour      = "black", linewidth = 0.7,
    inherit.aes = FALSE
  ) +
  geom_text(
    data = var_coords,
    aes(x     = Dim.1 * 6.2,
        y     = Dim.2 * 6.2,
        label = varname),
    colour = "black", size = 12,
    inherit.aes = FALSE
  ) +
  scale_colour_gradient2(
    low      = "steelblue",
    mid      = "white",
    high     = "firebrick1",
    midpoint = mean(lim_c),
    limits   = lim_c,
    oob      = scales::squish,
    name     = "c"
  ) +
  labs(
    x     = paste0("PC1 (", round(pca_result$eig[1, 2], 1), "%)"),
    y     = paste0("PC2 (", round(pca_result$eig[2, 2], 1), "%)"),
    title = "c"
  ) +
  theme_minimal(base_size = 20) +
 theme(
  legend.position  = "right",
  legend.key.size  = unit(0.4, "cm"),  
   legend.text      = element_text(size = 16),
  legend.title     = element_text(size = 14),
  panel.grid.minor = element_blank()
)

# epsilon

p_pca_eps <- ggplot() +
  geom_point(
    data = pca_demo %>% filter(!is.na(epsilon_mean)),
    aes(x = Dim.1, y = Dim.2, colour = epsilon_mean),
    size = 1.8, alpha = 0.7
  ) +
  geom_segment(
    data = var_coords,
    aes(x = 0, y = 0,
        xend = Dim.1 * 5,
        yend = Dim.2 * 5),
    arrow       = arrow(length = unit(0.2, "cm"), type = "closed"),
    colour      = "black", linewidth = 0.7,
    inherit.aes = FALSE
  ) +
  geom_text(
    data = var_coords,
    aes(x     = Dim.1 * 6.2,
        y     = Dim.2 * 6.2,
        label = varname),
    colour = "black", size = 12,
    inherit.aes = FALSE
  ) +
  scale_colour_gradient2(
    low      = "steelblue",
    mid      = "white",
    high     = "firebrick1",
    midpoint = 0,
    limits   = lim_eps,
    oob      = scales::squish,
    name     = "epsilon"
  ) +
  labs(
    x     = paste0("PC1 (", round(pca_result$eig[1, 2], 1), "%)"),
    y     = paste0("PC2 (", round(pca_result$eig[2, 2], 1), "%)"),
    title = "Epsilon"
  ) +
  theme_minimal(base_size = 20) +
  theme(
  legend.position  = "right",
  legend.key.size  = unit(0.4, "cm"),   # taille de la barre de couleur
    legend.text      = element_text(size = 16),
  legend.title     = element_text(size = 14),
  panel.grid.minor = element_blank()
)

# ── Figure finale — 2 × 2 ─────────────────────────────────────

fig_pca <- ggarrange(p_pca_r, p_pca_a, p_pca_c, p_pca_eps, nrow=2, ncol=2, labels = c("A", "B", "C", "D"), font.label = list(face="bold", size= 30))

fig_pca


ggsave("C:/Users/boisseaux/Dropbox/Mon PC (Jaboty20)/Postdoc_CEFE/Transplantation Alpine/TransPlantAlpin/Figures/PCA_demo.png", fig_pca, bg = "white", width =8, height = 6)


p_pca_r <- p_pca_r + facet_wrap(~Treatment)
p_pca_a <- p_pca_a + facet_wrap(~Treatment)
p_pca_c <- p_pca_c + facet_wrap(~Treatment)
p_pca_eps <- p_pca_eps + facet_wrap(~Treatment)

fig2_pca <- ggarrange(p_pca_r, p_pca_a, p_pca_c, p_pca_eps, ncol=1, labels = c("A", "B", "C", "D"), font.label = list(face="bold", size= 30))

ggsave("C:/Users/boisseaux/Dropbox/Mon PC (Jaboty20)/Postdoc_CEFE/Transplantation Alpine/TransPlantAlpin/Figures/PCA_demo2.png", fig2_pca, bg = "white", width =6, height =10)
```


#Models M1

```{r}
#trait data from above
names(Sp_trait_TRY_trans)
head(Sp_trait_TRY_trans)

#demo data
names(all_results)
head(all_results)

#join
demo_traits <- all_results %>%
   ungroup() %>%
  mutate(Treatment = relevel(factor(Treatment), ref = "Control_origin"))%>%
  distinct(Region, Treatment, originSiteID, destSiteID,
           Species, r, a, c, epsilon, dynamique_statut, Elevation) %>%
  left_join(
    Sp_trait_TRY_trans %>%
      select(Species, Genus, Family, VH, SLA, LN, LA, SM),
    by = "Species"
  ) %>%
    filter(!is.na(VH), !is.na(SLA), !is.na(LN), !is.na(LA), !is.na(SM))

#parque si on ne le fait pas il y a un warning
demo_traits_scaled <- demo_traits %>%
  mutate(
    VH_sc  = scale(VH),
    SLA_sc = scale(SLA),
    LA_sc  = scale(LA),
    SM_sc  = scale(SM),
    LN_sc  = scale(LN),
    Elevation_sc = scale(Elevation)
  )

#rajouter les traits pour les modeles M1
#r
summary(best_M0_r)
M1_r <- lmer(r ~Treatment + (1|Region) + (1|Species) + Elevation_sc + VH_sc + SLA_sc + LN_sc + LA_sc + SM_sc, data=demo_traits_scaled, na.action ="na.fail", REML = F) #rajouter na.action et REML = F pour dredge)

summary(M1_r)
dd_select_r <- dredge(M1_r,  evaluate = TRUE,  rank = "AICc")
nrow(dd_select_r[dd_select_r$delta<2,]) #4 modèles avec AIC avec une diff de moins de 2
best_M1_r <- get.models(dd_select_r, subset =1) [[1]] 
best_M1_r #with SLA + VH 

#a
best_M0_a 
summary(best_M0_a)
M1_a <- lmer(a ~Treatment + (1|Region) + (1|Species) + Elevation_sc + VH_sc + SLA_sc + LN_sc + LA_sc + SM_sc, data=demo_traits_scaled, na.action ="na.fail", REML = F) #rajouter na.action et REML = F pour dredge)
summary(M1_a)
dd_select_a <- dredge(M1_a,  evaluate = TRUE,  rank = "AICc")
nrow(dd_select_a[dd_select_a$delta<2,]) #4 modèles avec AIC avec une diff de moins de 2
best_M1_a <- get.models(dd_select_a, subset =1) [[1]] 
best_M1_a #SLA + VH

#c
best_M0_c 
summary(best_M0_c)
M1_c <- lmer(c ~Treatment + (1|Region) + (1|Species) + Elevation_sc + VH_sc + SLA_sc + LN_sc + LA_sc + SM_sc, data=demo_traits_scaled, na.action ="na.fail", REML = F) #rajouter na.action et REML = F pour dredge)
summary(M1_c)
dd_select_c <- dredge(M1_c,  evaluate = TRUE,  rank = "AICc")
nrow(dd_select_c[dd_select_c$delta<2,]) #4 modèles avec AIC avec une diff de moins de 2
best_M1_c <- get.models(dd_select_c, subset =1) [[1]] 
best_M1_c 

#epsilon
best_M0_epsilon
summary(best_M0_epsilon)
M1_epsilon <- lmer(epsilon ~Treatment + (1|Species) + VH_sc + SLA_sc + LN_sc + LA_sc + SM_sc, data=demo_traits_scaled, na.action ="na.fail", REML = F) #on avait enlever region et elevation
summary(M1_epsilon)
dd_select_epsilon <- dredge(M1_epsilon,  evaluate = TRUE,  rank = "AICc")
nrow(dd_select_epsilon[dd_select_epsilon$delta<2,]) #4 modèles avec AIC avec une diff de moins de 2
best_M1_epsilon <- get.models(dd_select_epsilon, subset =1) [[1]] 
best_M1_epsilon #LA_sc + SLA_sc + SM_sc + VH_sc 
```

#Models M2

with interaction for teh remaining traits and treatment

```{r}
#rajouter les intéraction traits x treatment pour les modeles M2
#r
summary(best_M0_r)
summary(best_M1_r)
M2_r <- lmer(r ~Treatment + Elevation_sc + VH_sc * Treatment + SLA_sc * Treatment + (1|Region) + (1|Species), data=demo_traits_scaled, na.action ="na.fail", REML = F) #rajouter na.action et REML = F pour dredge)
summary(M2_r)
dd_select_r <- dredge(M2_r,  evaluate = TRUE,  rank = "AICc")
nrow(dd_select_r[dd_select_r$delta<2,]) #4 modèles avec AIC avec une diff de moins de 2
best_M2_r <- get.models(dd_select_r, subset =1) [[1]] 
best_M2_r 

#a
summary(best_M0_a)
summary(best_M1_a)
M2_a <- lmer(a ~Treatment + Elevation_sc + VH_sc * Treatment + SLA_sc * Treatment + (1|Region) + (1|Species), data=demo_traits_scaled, na.action ="na.fail", REML = F) #rajouter na.action et REML = F pour dredge)
summary(M2_a)
dd_select_a <- dredge(M2_a,  evaluate = TRUE,  rank = "AICc")
nrow(dd_select_a[dd_select_a$delta<2,]) #4 modèles avec AIC avec une diff de moins de 2
best_M2_a <- get.models(dd_select_a, subset =1) [[1]] 
best_M2_a 

#c
summary(best_M0_c)
summary(best_M1_c)
M2_c <- lmer(c ~Treatment + Elevation_sc + VH_sc * Treatment + LA_sc * Treatment + (1|Region) + (1|Species), data=demo_traits_scaled, na.action ="na.fail", REML = F) #rajouter na.action et REML = F pour dredge)
summary(M2_c)
dd_select_c <- dredge(M2_c,  evaluate = TRUE,  rank = "AICc")
nrow(dd_select_c[dd_select_c$delta<2,]) #4 modèles avec AIC avec une diff de moins de 2
best_M2_c <- get.models(dd_select_c, subset =1) [[1]] 
best_M2_c 

#epsilon
summary(best_M0_epsilon)
summary(best_M1_epsilon)
M2_epsilon <- lmer(epsilon ~Treatment + (1|Species) + 
                     VH_sc*Treatment + 
                     SLA_sc*Treatment + 
                     LA_sc*Treatment +
                     SM_sc*Treatment, data=demo_traits_scaled, na.action ="na.fail", REML = F) #on avait enlever region et elevation
summary(M2_epsilon)
dd_select_epsilon <- dredge(M2_epsilon,  evaluate = TRUE,  rank = "AICc")
nrow(dd_select_epsilon[dd_select_epsilon$delta<2,]) #4 modèles avec AIC avec une diff de moins de 2
best_M2_epsilon <- get.models(dd_select_epsilon, subset =1) [[1]] 
best_M2_epsilon  #toutes les interactions n'ont pas ete retenues: LA_sc + SLA_sc + SM_sc + Treatment + VH_sc + (1 | Species) +  SM_sc:Treatment + Treatment:VH_sc

#group results
list(
  r= fixef(best_M2_r),
  a= fixef(best_M2_a),
  c = fixef(best_M2_c),
  epsilon= fixef(best_M2_epsilon)) %>%
  map(~ round(.x, 4)) %>%
  map(~ as.data.frame(t(.x))) %>%
  bind_rows(.id = "parameter")
```


##emmeans
```{r}
#r
summary(best_M2_r) 

emmeans(best_M2_r, pairwise ~  ~Treatment )

em_r <- emmeans(best_M2_r, ~ Treatment) %>%
  as.data.frame() %>%
  mutate(Treatment_label = factor(labels_trt[Treatment],
                                  levels = labels_trt))

emtrends(best_M2_r, pairwise ~ Treatment, var="VH_sc" )
emtrends(best_M2_r, pairwise ~ Treatment, var = "SLA_sc")

#a
summary(best_M2_a) 

emmeans(best_M2_a, pairwise ~  ~Treatment )

em_a <- emmeans(best_M2_a, ~ Treatment) %>%
  as.data.frame() %>%
  mutate(Treatment_label = factor(labels_trt[Treatment],
                                  levels = labels_trt))

emtrends(best_M2_a, pairwise ~ Treatment, var = "VH_sc")
emtrends(best_M2_a, pairwise ~ Treatment, var = "SLA_sc")

#c
summary(best_M2_c) 

emmeans(best_M2_c, pairwise ~  ~Treatment )

em_c <- emmeans(best_M2_c, ~ Treatment) %>%
  as.data.frame() %>%
  mutate(Treatment_label = factor(labels_trt[Treatment],
                                  levels = labels_trt))

emtrends(best_M2_c, pairwise ~ Treatment, var = "VH_sc")
emtrends(best_M2_c, pairwise ~ Treatment, var = "LA_sc")

#epsilon
summary(best_M2_epsilon)

emmeans(best_M2_epsilon, pairwise ~  ~Treatment )


em_eps <- emmeans(best_M2_epsilon, ~ Treatment) %>%
  as.data.frame() %>%
  mutate(Treatment_label = factor(labels_trt[Treatment],
                                  levels = labels_trt))

emtrends(best_M2_epsilon, pairwise ~ Treatment, var = "VH_sc")
emtrends(best_M2_epsilon, pairwise ~ Treatment, var = "SM_sc")
```



#plot models - boxplots

## r - per capita growth rate
```{r}
cols_trt <- c(
  "Control_origin" = "dodgerblue",
  "Control_dest"   = "orange",
  "warm"           = "firebrick1"
)

labels_trt <- c(
  "Control_origin" = "Control\norigin",
  "Control_dest"   = "Control\ndest",
  "warm"           = "Warm"
)

demo_traits_scaled <- demo_traits_scaled %>%
  mutate(Treatment_label = factor(labels_trt[Treatment],
                                  levels = labels_trt))

# r — taux de croissance observé

pred_r_vh <- ggpredict(best_M2_r,
                        terms = c("VH_sc", "Treatment")) %>%
  as.data.frame() %>%
  rename(Treatment = group) %>%
  mutate(Treatment_label = factor(labels_trt[as.character(Treatment)],
                                  levels = labels_trt))

pred_r_sla <- ggpredict(best_M2_r,
                         terms = c("SLA_sc", "Treatment")) %>%
  as.data.frame() %>%
  rename(Treatment = group) %>%
  mutate(Treatment_label = factor(labels_trt[as.character(Treatment)],
                                  levels = labels_trt))

# boxplot r
p_r_box <- ggplot() +
  geom_boxplot(
    data  = demo_traits_scaled %>% filter(is.finite(r)),
    aes(x = Treatment_label, y = r, fill = Treatment),
    alpha = 0.35, outlier.shape = NA) +
  geom_pointrange(
    data = em_r,
    aes(x = Treatment_label, y = emmean,
        ymin = asymp.LCL, ymax = asymp.UCL),
    colour = "red", size = 0.7, linewidth = 0.9
  ) +
  geom_hline(yintercept = 0, linetype = "dashed",
             colour = "grey40") +
  scale_fill_manual(values = cols_trt) +
  labs(x = NULL, y = "r") +
  theme_minimal(base_size = 20) +
  
  #annotation
  annotate("segment", x=1, xend =3, y=9, yend=9, linewidth =0.5)+
  annotate("text", x=2.5, y=10, label= "****", size = 7)+
  annotate("segment", x=2, xend =3, y=5, yend=5, linewidth =0.5)+
  annotate("text", x=2.5, y=6, label= "****", size = 7)+
  annotate("segment", x=1, xend =2, y=3, yend=3, linewidth =0.5)+
  annotate("text", x=1.5, y=5, label= "****", size = 7)+
  
  theme(legend.position    = "bottom",
        panel.grid.major.x = element_blank(), axis.text.x = element_blank(), legend.title = element_blank())

#r ~ VH
p_r_vh <- ggplot(pred_r_vh,
                 aes(x = x, y = predicted,
                     colour = Treatment, fill = Treatment)) +
  geom_ribbon(aes(ymin = conf.low, ymax = conf.high),
              alpha = 0.15, colour = NA) +
  geom_line(linewidth = 1) +
  scale_colour_manual(values = cols_trt, labels = labels_trt) +
  scale_fill_manual(values   = cols_trt, labels = labels_trt) +
   annotate("text", x=-3, y= 4.2, label= "CO vs W ***" , hjust=0 )+
  annotate("text", x=-3, y= 3.8, label= "CD vs W ***" , hjust=0 )+
  annotate("text", x=-3, y= 3.4, label= "CO vs CD ns", hjust=0 )+
  labs(x = "VH (scaled)", y = "r",
       colour = NULL, fill = NULL,
       title = "VH × Treatment") +
  theme_minimal(base_size = 11) +
  theme(legend.position = "bottom",
        panel.grid.minor = element_blank())
p_r_vh
#r ~ SLA
p_r_sla <- ggplot(pred_r_sla,
                  aes(x = x, y = predicted,
                      colour = Treatment,
                      fill   = Treatment)) +
  geom_ribbon(aes(ymin = conf.low, ymax = conf.high),
              alpha = 0.15, colour = NA) +
  geom_line(linewidth = 1) +

  annotate("text", x=-5, y= 3, label= "CO vs W ***" , hjust=0 )+
  annotate("text", x=-5, y= 2.7, label= "CD vs W *" , hjust=0 )+
  annotate("text", x=-5, y= 2.4, label= "CO vs CD ns", hjust=0 )+

  labs(x      = "SLA (scaled)",
       y      = "r",
       colour = NULL,
       fill   = NULL,
       title  = "SLA × Treatment") +
  scale_colour_manual(values = cols_trt, labels = labels_trt) +
  scale_fill_manual(values   = cols_trt, labels = labels_trt) +
  theme_minimal(base_size = 11) +
  theme(legend.position  = "none", 
        panel.grid.minor = element_blank())

p_r_sla

```

## a - average growth rate 

```{r}
# a — taux intrinsèque

pred_a_vh <- ggpredict(best_M2_a,
                        terms = c("VH_sc", "Treatment")) %>%
  as.data.frame() %>%
  rename(Treatment = group) %>%
  mutate(Treatment_label = factor(labels_trt[as.character(Treatment)],
                                  levels = labels_trt))

pred_a_sla <- ggpredict(best_M2_a,
                         terms = c("SLA_sc", "Treatment")) %>%
  as.data.frame() %>%
  rename(Treatment = group) %>%
  mutate(Treatment_label = factor(labels_trt[as.character(Treatment)],
                                  levels = labels_trt))

p_a_box <- ggplot() +
  geom_boxplot(
    data  = demo_traits_scaled %>% filter(is.finite(a)),
    aes(x = Treatment_label, y = a, fill = Treatment),
    alpha = 0.35, outlier.shape = NA)+
  geom_pointrange(
    data = em_a,
    aes(x = Treatment_label, y = emmean,
         ymin = asymp.LCL, ymax = asymp.UCL),
    colour = "red", size = 0.7, linewidth = 0.9
  ) +
  scale_fill_manual(values = cols_trt) +
  labs(x = NULL, y = "a") +
  
    #annotation
  annotate("segment", x=1, xend =3, y=2.7, yend=2.7, linewidth =0.5)+
  annotate("text", x=2.5, y=2.9, label= "****", size = 7)+
  annotate("segment", x=2, xend =3, y=2.2, yend=2.2, linewidth =0.5)+
  annotate("text", x=2.5, y=2.3, label= "****", size = 7)+
  annotate("segment", x=1, xend =2, y=1.9, yend=1.9, linewidth =0.5)+
  annotate("text", x=1.5, y=2, label= "****", size = 7)+
  
  
  theme_minimal(base_size = 20) +
theme(legend.position    = "bottom",
        panel.grid.major.x = element_blank(), axis.text.x = element_blank(), legend.title = element_blank())

p_a_vh <- ggplot(pred_a_vh,
                 aes(x = x, y = predicted,
                     colour = Treatment, fill = Treatment)) +
  geom_ribbon(aes(ymin = conf.low, ymax = conf.high),
              alpha = 0.15, colour = NA) +
  geom_line(linewidth = 1) +
  scale_colour_manual(values = cols_trt, labels = labels_trt) +
  scale_fill_manual(values   = cols_trt, labels = labels_trt) +
  annotate("text", x=-3, y= 0.6, label= "CO vs W ***" , hjust=0 )+
  annotate("text", x=-3, y= 0.5, label= "CD vs W ***" , hjust=0 )+
  annotate("text", x=-3, y= 0.4, label= "CO vs CD ***", hjust=0 )+
  labs(x = "VH (scaled)", y = "a",
       colour = NULL, fill = NULL,
       title = "VH × Treatment") +
  theme_minimal(base_size = 11) +
  theme(legend.position = "bottom",
        panel.grid.minor = element_blank())
p_a_vh 

#SLA
p_a_sla <- ggplot(pred_a_sla,
                 aes(x = x, y = predicted,
                     colour = Treatment, fill = Treatment)) +
  geom_ribbon(aes(ymin = conf.low, ymax = conf.high),
              alpha = 0.15, colour = NA) +
  geom_line(linewidth = 1) +
  scale_colour_manual(values = cols_trt, labels = labels_trt) +
  scale_fill_manual(values   = cols_trt, labels = labels_trt) +
  annotate("text", x=-5, y= 0.6, label= "CO vs W ***" , hjust=0 )+
  annotate("text", x=-5, y= 0.5, label= "CD vs W ***" , hjust=0 )+
  annotate("text", x=-5, y= 0.4, label= "CO vs CD ns", hjust=0 )+
  labs(x = "SLA (scaled)", y = "a",
       colour = NULL, fill = NULL,
       title = "SLA × Treatment") +
  theme_minimal(base_size = 11) +
  theme(legend.position = "bottom",
        panel.grid.minor = element_blank())
p_a_sla
```

## C - density dependance

```{r}
# c — densité dépendance

pred_c_vh <- ggpredict(best_M2_c,
                        terms = c("VH_sc", "Treatment")) %>%
  as.data.frame() %>%
  rename(Treatment = group) %>%
  mutate(Treatment_label = factor(labels_trt[as.character(Treatment)],
                                  levels = labels_trt))

pred_c_la <- ggpredict(best_M2_c,
                        terms = c("LA_sc", "Treatment")) %>%
  as.data.frame() %>%
  rename(Treatment = group) %>%
  mutate(Treatment_label = factor(labels_trt[as.character(Treatment)],
                                  levels = labels_trt))

p_c_box <- ggplot() +
  geom_boxplot(
    data  = demo_traits_scaled %>% filter(is.finite(c)),
    aes(x = Treatment_label, y = c, fill = Treatment),
    alpha = 0.35, outlier.shape = NA) +
  geom_pointrange(
    data = em_c,
    aes(x = Treatment_label, y = emmean,
         ymin = asymp.LCL, ymax = asymp.UCL),
    colour = "red", size = 0.7, linewidth = 0.9
  ) +
  geom_hline(yintercept = 0, linetype = "dashed",
             colour = "grey40") +
  
      #annotation
  annotate("segment", x=1, xend =3, y=-0.35, yend=-0.35, linewidth =0.5)+
  annotate("text", x=2.5, y=-0.3, label= "****", size = 7)+
  annotate("segment", x=2, xend =3, y=-0.65, yend=-0.65, linewidth =0.5)+
  annotate("text", x=2.5, y=-0.58, label= "****", size = 7)+
  annotate("segment", x=1, xend =2, y=-0.58, yend=-0.58, linewidth =0.5)+
  annotate("text", x=1.5, y=-0.5, label= "****", size = 7)+
  
  scale_fill_manual(values = cols_trt) +
  labs(x = NULL, y = "c") +
  theme_minimal(base_size = 20) +
theme(legend.position    = "bottom",
        panel.grid.major.x = element_blank(), axis.text.x = element_blank(), legend.title = element_blank())

p_c_vh <- ggplot(pred_c_vh,
                 aes(x = x, y = predicted,
                     colour = Treatment, fill = Treatment)) +
  geom_ribbon(aes(ymin = conf.low, ymax = conf.high),
              alpha = 0.15, colour = NA) +
  geom_line(linewidth = 1) +
  scale_colour_manual(values = cols_trt, labels = labels_trt) +
  scale_fill_manual(values   = cols_trt, labels = labels_trt) +
  
    annotate("text", x=-3, y= -0.62, label= "CO vs W ns" , hjust=0 )+
  annotate("text", x=-3, y= -0.64, label= "CD vs W ***" , hjust=0 )+
  annotate("text", x=-3, y= -0.66, label= "CO vs CD ns", hjust=0 )+
  
  labs(x = "VH (scaled)", y = "c",
       colour = NULL, fill = NULL,
       title = "VH × Treatment") +
  theme_minimal(base_size = 11) +
  theme(legend.position = "bottom",
        panel.grid.minor = element_blank())

p_c_la <- ggplot(pred_c_la,
                 aes(x = x, y = predicted,
                     colour = Treatment, fill = Treatment)) +
  geom_ribbon(aes(ymin = conf.low, ymax = conf.high),
              alpha = 0.15, colour = NA) +
  geom_line(linewidth = 1) +
  scale_colour_manual(values = cols_trt, labels = labels_trt) +
  scale_fill_manual(values   = cols_trt, labels = labels_trt) +
  
    annotate("text", x=-3, y= -0.62, label= "CO vs W ns" , hjust=0 )+
  annotate("text", x=-3, y= -0.64, label= "CD vs W *" , hjust=0 )+
  annotate("text", x=-3, y= -0.66, label= "CO vs CD ns", hjust=0 )+
  labs(x = "LA (scaled)", y = "c",
       colour = NULL, fill = NULL,
       title = "LA × Treatment") +
  theme_minimal(base_size = 11) +
  theme(legend.position = "bottom",
        panel.grid.minor = element_blank())
```

## epsilon - stochasticity

```{r}
# epsilon — stochasticité

pred_eps_vh <- ggpredict(best_M2_epsilon,
                          terms = c("VH_sc", "Treatment")) %>%
  as.data.frame() %>%
  rename(Treatment = group) %>%
  mutate(Treatment_label = factor(labels_trt[as.character(Treatment)],
                                  levels = labels_trt))

pred_eps_sm <- ggpredict(best_M2_epsilon,
                           terms = c("SM_sc", "Treatment")) %>%
  as.data.frame() %>%
  rename(Treatment = group) %>%
  mutate(Treatment_label = factor(labels_trt[as.character(Treatment)],
                                  levels = labels_trt))


# Calculer min/max
range_sla <- range(demo_traits_scaled$SLA_sc, na.rm = TRUE)
range_la  <- range(demo_traits_scaled$LA_sc,  na.rm = TRUE)

pred_eps_sla <- ggpredict(
  best_M2_epsilon,
  terms = paste0("SLA_sc [",
                 paste(seq(range_sla[1], range_sla[2],
                           length.out = 100),
                       collapse = ", "), "]")
) %>%
  as.data.frame()

pred_eps_la <- ggpredict(
  best_M2_epsilon,
  terms = paste0("LA_sc [",
                 paste(seq(range_la[1], range_la[2],
                           length.out = 100),
                       collapse = ", "), "]")
) %>%
  as.data.frame()


p_eps_box <- ggplot() +
  geom_boxplot(
    data  = demo_traits_scaled,
    aes(x = Treatment_label, y = epsilon, fill = Treatment),
    alpha = 0.35, outlier.shape = NA ) +
  geom_pointrange(
    data = em_eps,
    aes(x = Treatment_label, y = emmean,
         ymin = asymp.LCL, ymax = asymp.UCL),
    colour = "red", size = 0.7, linewidth = 0.9
  ) +
  scale_fill_manual(values = cols_trt) +
  labs(x = NULL, y = "Epsilon") +
  theme_minimal(base_size = 20) +
  
    #annotation
  annotate("segment", x=1, xend =3, y=3.7, yend=3.7, linewidth =0.5)+
  annotate("text", x=2.5, y=3.9, label= "*", size = 7)+
  annotate("segment", x=1, xend =2, y=2.2, yend=2.2, linewidth =0.5)+
  annotate("text", x=1.5, y=2.5, label= "****", size = 7)+
  theme(legend.position    = "bottom",
        panel.grid.major.x = element_blank(), axis.text.x = element_blank(), legend.title = element_blank())

p_eps_vh <- ggplot(pred_eps_vh,
                   aes(x = x, y = predicted,
                       colour = Treatment, fill = Treatment)) +
  geom_ribbon(aes(ymin = conf.low, ymax = conf.high),
              alpha = 0.15, colour = NA) +
  geom_line(linewidth = 1) +
  scale_colour_manual(values = cols_trt, labels = labels_trt) +
  scale_fill_manual(values   = cols_trt, labels = labels_trt) +
  
     annotate("text", x=-2, y= 1.3, label= "CO vs W ***" , hjust=0 )+
  annotate("text", x=-2, y= 1, label= "CD vs W ns" , hjust=0 )+
  annotate("text", x=-2, y= 0.7, label= "CO vs CD ***", hjust=0 )+
  
  labs(x = "VH (scaled)", y = "Epsilon",
       colour = NULL, fill = NULL,
       title = "VH × \n Treatment") +
  theme_minimal(base_size = 11) +
  theme(legend.position = "bottom",
        panel.grid.minor = element_blank())
p_eps_vh 

p_eps_sm <- ggplot(pred_eps_sm,
                    aes(x = x, y = predicted,
                        colour = Treatment, fill = Treatment)) +
  geom_ribbon(aes(ymin = conf.low, ymax = conf.high),
              alpha = 0.15, colour = NA) +
  geom_line(linewidth = 1) +
  scale_colour_manual(values = cols_trt, labels = labels_trt) +
  scale_fill_manual(values   = cols_trt, labels = labels_trt) +
  
   annotate("text", x=-2, y= -0.4, label= "CO vs W ns" , hjust=0 )+
  annotate("text", x=-2, y= -0.6, label= "CD vs W ns" , hjust=0 )+
  annotate("text", x=-2, y= -0.8, label= "CO vs CD ns", hjust=0 )+
  
  labs(x = "SM (scaled)", y = "Epsilon",
       colour = NULL, fill = NULL,
       title = "SM × \n Treatment") +
  theme_minimal(base_size = 11) +
  theme(legend.position = "bottom",
        panel.grid.minor = element_blank())
p_eps_sm 
# SLA — effet principal seulement
p_eps_sla <- ggplot(pred_eps_sla,
                    aes(x = x, y = predicted)) +
   geom_ribbon(aes(ymin = conf.low, ymax = conf.high),
              alpha = 0.2, fill = "grey60") +
  geom_line(linewidth = 1, colour = "grey30") +
  geom_hline(yintercept = 0, linetype = "dashed",
             colour = "grey40") +
  labs(x = "SLA (scaled)", y = "ε",
       title = "SLA") +
  theme_minimal(base_size = 11) +
  theme(panel.grid.minor = element_blank())

# LA — effet principal seulement (marginal)
p_eps_la <- ggplot(pred_eps_la,
                   aes(x = x, y = predicted)) +
  geom_ribbon(aes(ymin = conf.low, ymax = conf.high),
              alpha = 0.2, fill = "grey60") +
  geom_line(linewidth = 1, colour = "grey30") +
  geom_hline(yintercept = 0, linetype = "dashed",
             colour = "grey40") +
  labs(x = "LA (scaled)", y = "ε",
       title = "LA") +
  theme_minimal(base_size = 11) +
  theme(panel.grid.minor = element_blank())


```

##FIGURE 1
```{r}
#All
demo_treatment <- ggarrange(p_r_box, p_a_box, p_c_box, p_eps_box, common.legend = T, legend = "bottom", ncol=1)

interaction_r <- ggarrange(p_r_vh, p_r_sla,  common.legend = T, legend = "none", ncol=2)
interaction_a <- ggarrange(p_a_vh, p_a_sla,  common.legend = T, legend = "none", ncol=2)
interaction_c <- ggarrange(p_c_vh, p_c_la,  common.legend = T, legend = "none", ncol=2)
interaction_e <- ggarrange(p_eps_vh, p_eps_sm,p_eps_sla, p_eps_la,  common.legend = T, legend = "none", ncol=4)

interaction <- ggarrange(interaction_r, interaction_a, interaction_c, interaction_e, ncol=1, legend= "none")

fig_main <- ggarrange(demo_treatment, interaction, ncol=2, widths = c(0.9, 1.5)) 

ggsave("C:/Users/boisseaux/Dropbox/Mon PC (Jaboty20)/Postdoc_CEFE/Transplantation Alpine/TransPlantAlpin/Figures/Demo_trait.png", fig_main, bg = "white", width =14, height = 10)
```



#refaire les pentes par groupe fonctionnels

```{r}

#data of distinctivness
names(site_species_traits)

#residuals
names(all_gompertz)


#join
all_gompertz_new <- all_gompertz %>%
  left_join(
    site_species_traits %>%
      select(Region, originSiteID, destSiteID,
             destPlotID, Species, Treatment, Distinctiveness) %>%
      distinct(),
    by = c("Region", "originSiteID", "destSiteID",
           "destPlotID", "Species", "Treatment")
  )


nrow(all_gompertz_new)

```

##la fonction

fonction pour fitter chisholm sur les résidus, que l'on fait par catégories: les foncitonnellement distinctes et communes. 
```{r}
fit_slope_resid <- function(df) {
  df_clean <- df %>%
    filter(is.finite(log_resid2), is.finite(logN))
  
  if (nrow(df_clean) < 3) {
    return(tibble(
      slope = NA_real_, intercept = NA_real_,
      CI_low = NA_real_, CI_high = NA_real_,
      se = NA_real_, r2 = NA_real_, n = nrow(df_clean)
    ))
  }
  
  mod <- lm(log_resid2 ~ logN, data = df_clean) #faire chisholm sur les résidus de gompertz
  
  tibble(
    slope     = round(coef(mod)["logN"],                                  3),
    intercept = round(coef(mod)["(Intercept)"],                           3),
    CI_low    = round(confint(mod, parm = "logN")[1],                     3),
    CI_high   = round(confint(mod, parm = "logN")[2],                     3),
    se        = round(summary(mod)$coefficients["logN","Std. Error"],     3),
    r2        = round(summary(mod)$r.squared,                             3),
    n         = nrow(df_clean)
  )
}
```

##global

boucle sur les fonctionnellement rare (quantile 0.9 de la distinctiveness) et fonctionellment communes (quantile 0.1 de la distinctiveness)
```{r}
compute_functional_rarity <- function(gompertz_data, treatment_name) {
  
  df <- gompertz_data %>%
    filter(Treatment == treatment_name,
           !is.na(Distinctiveness))
  
  #quantile
  q10 <- quantile(df$Distinctiveness, 0.10, na.rm = TRUE)
  q90 <- quantile(df$Distinctiveness, 0.90, na.rm = TRUE)
  
  df <- df %>%
    mutate(
      functional_rarity = case_when(
        Distinctiveness >= q90 ~ "functionally_rare",
        Distinctiveness <= q10 ~ "functionally_common",
        TRUE                   ~ "intermediate"
      )
    )
  
  # Pentes par groupe
  results <- df %>%
    filter(functional_rarity %in% c("functionally_rare", "functionally_common")) %>%
    group_by(functional_rarity) %>%
    group_modify(~ fit_slope_resid(.x)) %>%
    rename(Species = functional_rarity) %>%
    mutate(
      Treatment      = treatment_name,
      Spatial_scale  = "Global",
     # rarity_type    = "Functional distinctiveness", à remettre quand je mettre les rarete en terme d'abondance
      q10            = round(q10, 3),
      q90            = round(q90, 3)
    )
  
  results
}

# Appliquer aux 3 traitements
functional_rarity_results <- bind_rows(
  compute_functional_rarity(all_gompertz_new, "warm"),
  compute_functional_rarity(all_gompertz_new, "Control_origin"),
  compute_functional_rarity(all_gompertz_new, "Control_dest")
)

functional_rarity_results

```

###plots for global rarity
```{r}
# Reconstruire df avec functional_rarity pour les 3 traitements
df_all_groups <- bind_rows(
  
  all_gompertz_new %>%
    filter(Treatment == "warm", !is.na(Distinctiveness)) %>%
    mutate(
      q10 = quantile(Distinctiveness, 0.10, na.rm = TRUE),
      q90 = quantile(Distinctiveness, 0.90, na.rm = TRUE),
      functional_rarity = case_when(
        Distinctiveness >= q90 ~ "Functionally rare",
        Distinctiveness <= q10 ~ "Functionally common",
        TRUE                   ~ "Intermediate"
      )
    ),
  
  all_gompertz_new %>%
    filter(Treatment == "Control_origin", !is.na(Distinctiveness)) %>%
    mutate(
      q10 = quantile(Distinctiveness, 0.10, na.rm = TRUE),
      q90 = quantile(Distinctiveness, 0.90, na.rm = TRUE),
      functional_rarity = case_when(
        Distinctiveness >= q90 ~ "Functionally rare",
        Distinctiveness <= q10 ~ "Functionally common",
        TRUE                   ~ "Intermediate"
      )
    ),
  
  all_gompertz_new %>%
    filter(Treatment == "Control_dest", !is.na(Distinctiveness)) %>%
    mutate(
      q10 = quantile(Distinctiveness, 0.10, na.rm = TRUE),
      q90 = quantile(Distinctiveness, 0.90, na.rm = TRUE),
      functional_rarity = case_when(
        Distinctiveness >= q90 ~ "Functionally rare",
        Distinctiveness <= q10 ~ "Functionally common",
        TRUE                   ~ "Intermediate"
      )
    )
) %>%
  filter(
    functional_rarity %in% c("Functionally rare", "Functionally common"),
    is.finite(log_resid2),
    is.finite(logN)
  )

# Graphe
ggplot(df_all_groups,
       aes(x = logN, y = log_resid2,
           colour = functional_rarity)) +
  geom_point(alpha = 0.15, size = 0.8) +
  geom_smooth(method = "lm", se = TRUE,
              linewidth = 1, alpha = 0.2) +
  scale_colour_manual(
    values = c(
      "Functionally rare"   = "purple1",
      "Functionally common" = "gray8"
    )
  ) +
  facet_wrap(~Treatment, ncol = 3) +
  theme_minimal(base_size = 12) +
  theme(
    legend.position = "bottom",
    strip.text      = element_text(face = "bold"),
    panel.grid.minor = element_blank()
  )
```

##regional
```{r}
compute_functional_rarity_region <- function(gompertz_data, treatment_name, region_name) {
  
  df <- gompertz_data %>%
    filter(Treatment == treatment_name,
           !is.na(Distinctiveness)) %>%
    filter(Region == region_name,
           !is.na(Distinctiveness))
  
  #quantile
  q10 <- quantile(df$Distinctiveness, 0.10, na.rm = TRUE)
  q90 <- quantile(df$Distinctiveness, 0.90, na.rm = TRUE)
  
  df <- df %>%
    mutate(
      functional_rarity = case_when(
        Distinctiveness >= q90 ~ "functionally_rare",
        Distinctiveness <= q10 ~ "functionally_common",
        TRUE                   ~ "intermediate"
      )
    )
  
  # Pentes par groupe
  results <- df %>%
    filter(functional_rarity %in% c("functionally_rare", "functionally_common")) %>%
    group_by(functional_rarity) %>%
    group_modify(~ fit_slope_resid(.x)) %>%
    rename(Species = functional_rarity) %>%
    mutate(
      Region        = region_name,
      Treatment      = treatment_name,
      Spatial_scale  = "Region",
    # rarity_type    = "Functional distinctiveness", à remettre quand je mettre les rarete en terme d'abondance
      q10            = round(q10, 3),
      q90            = round(q90, 3)
    )
  
  results
}

# Appliquer sur les regions
functional_rarity_results1 <- bind_rows(
  compute_functional_rarity_region(all_gompertz_new, "warm", "CH_Calanda"),
  compute_functional_rarity_region(all_gompertz_new, "Control_origin", "CH_Calanda"),
  compute_functional_rarity_region(all_gompertz_new, "Control_dest","CH_Calanda")
)

functional_rarity_results2 <- bind_rows(
  compute_functional_rarity_region(all_gompertz_new, "warm", "CH_Calanda2"),
  compute_functional_rarity_region(all_gompertz_new, "Control_origin", "CH_Calanda2"),
  compute_functional_rarity_region(all_gompertz_new, "Control_dest","CH_Calanda2")
)

functional_rarity_results3 <- bind_rows(
  compute_functional_rarity_region(all_gompertz_new, "warm", "CH_Lavey"),
  compute_functional_rarity_region(all_gompertz_new, "Control_origin", "CH_Lavey"),
  compute_functional_rarity_region(all_gompertz_new, "Control_dest","CH_Lavey")
)

functional_rarity_results4 <- bind_rows(
  compute_functional_rarity_region(all_gompertz_new, "warm", "CN_Damxung"),
  compute_functional_rarity_region(all_gompertz_new, "Control_origin", "CN_Damxung"),
  compute_functional_rarity_region(all_gompertz_new, "Control_dest","CN_Damxung")
)

functional_rarity_results5 <- bind_rows(
  compute_functional_rarity_region(all_gompertz_new, "warm", "CN_Gongga"),
  compute_functional_rarity_region(all_gompertz_new, "Control_origin", "CN_Gongga"),
  compute_functional_rarity_region(all_gompertz_new, "Control_dest","CN_Gongga")
)

functional_rarity_results6 <- bind_rows(
  compute_functional_rarity_region(all_gompertz_new, "warm", "CN_Heibei"),
  compute_functional_rarity_region(all_gompertz_new, "Control_origin", "CN_Heibei"),
  compute_functional_rarity_region(all_gompertz_new, "Control_dest","CN_Heibei")
)

functional_rarity_results7 <- bind_rows(
  compute_functional_rarity_region(all_gompertz_new, "warm", "DE_Grainau"),
  compute_functional_rarity_region(all_gompertz_new, "Control_origin", "DE_Grainau"),
  compute_functional_rarity_region(all_gompertz_new, "Control_dest","DE_Grainau")
)

functional_rarity_results8 <- bind_rows(
  compute_functional_rarity_region(all_gompertz_new, "warm", "DE_Susalps"),
  compute_functional_rarity_region(all_gompertz_new, "Control_origin", "DE_Susalps"),
  compute_functional_rarity_region(all_gompertz_new, "Control_dest","DE_Susalps")
)

functional_rarity_results9 <- bind_rows(
  compute_functional_rarity_region(all_gompertz_new, "warm", "DE_TransAlp"),
  compute_functional_rarity_region(all_gompertz_new, "Control_origin", "DE_TransAlp"),
  compute_functional_rarity_region(all_gompertz_new, "Control_dest","DE_TransAlp")
)

functional_rarity_results10 <- bind_rows(
  compute_functional_rarity_region(all_gompertz_new, "warm", "FR_AlpeHuez"),
  compute_functional_rarity_region(all_gompertz_new, "Control_origin", "FR_AlpeHuez"),
  compute_functional_rarity_region(all_gompertz_new, "Control_dest","FR_AlpeHuez")
)

functional_rarity_results11 <- bind_rows(
  compute_functional_rarity_region(all_gompertz_new, "warm", "FR_Lautaret"),
  compute_functional_rarity_region(all_gompertz_new, "Control_origin", "FR_Lautaret"),
  compute_functional_rarity_region(all_gompertz_new, "Control_dest","FR_Lautaret")
)

functional_rarity_results12 <- bind_rows(
  compute_functional_rarity_region(all_gompertz_new, "warm", "IT_MatschMazia1"),
  compute_functional_rarity_region(all_gompertz_new, "Control_origin", "IT_MatschMazia1"),
  compute_functional_rarity_region(all_gompertz_new, "Control_dest","IT_MatschMazia1")
)

functional_rarity_results13 <- bind_rows( 
  compute_functional_rarity_region(all_gompertz_new, "warm", "IT_MatschMazia2"), ###bug
  compute_functional_rarity_region(all_gompertz_new, "Control_origin", "IT_MatschMazia2"),
  compute_functional_rarity_region(all_gompertz_new, "Control_dest","IT_MatschMazia2")
)

functional_rarity_results14 <- bind_rows(
  compute_functional_rarity_region(all_gompertz_new, "warm", "NO_Gudmedalen"),
  compute_functional_rarity_region(all_gompertz_new, "Control_origin", "NO_Gudmedalen"),
  compute_functional_rarity_region(all_gompertz_new, "Control_dest","NO_Gudmedalen")
)

functional_rarity_results15 <- bind_rows(
  compute_functional_rarity_region(all_gompertz_new, "warm", "NO_Lavisdalen"),
  compute_functional_rarity_region(all_gompertz_new, "Control_origin", "NO_Lavisdalen"),
  compute_functional_rarity_region(all_gompertz_new, "Control_dest","NO_Lavisdalen")
)

functional_rarity_results16 <- bind_rows(
  compute_functional_rarity_region(all_gompertz_new, "warm", "NO_Skjellingahaugen"),
  compute_functional_rarity_region(all_gompertz_new, "Control_origin", "NO_Skjellingahaugen"),
  compute_functional_rarity_region(all_gompertz_new, "Control_dest","NO_Skjellingahaugen")
)

functional_rarity_results17 <- bind_rows(
  compute_functional_rarity_region(all_gompertz_new, "warm", "NO_Ulvhaugen"),
  compute_functional_rarity_region(all_gompertz_new, "Control_origin", "NO_Ulvhaugen"),
  compute_functional_rarity_region(all_gompertz_new, "Control_dest","NO_Ulvhaugen")
)

functional_rarity_results18 <- bind_rows(
  compute_functional_rarity_region(all_gompertz_new, "warm", "SE_Abisko"),
  compute_functional_rarity_region(all_gompertz_new, "Control_origin", "SE_Abisko"),
  compute_functional_rarity_region(all_gompertz_new, "Control_dest","SE_Abisko")
)

functional_rarity_results19 <- bind_rows(
  #compute_functional_rarity_region(all_gompertz_new, "warm", "US_Montana"),
  compute_functional_rarity_region(all_gompertz_new, "Control_origin", "US_Montana"),
  compute_functional_rarity_region(all_gompertz_new, "Control_dest","US_Montana")
)


functional_rarity_results_region <- rbind(functional_rarity_results1, functional_rarity_results2, functional_rarity_results3, functional_rarity_results4, functional_rarity_results5, functional_rarity_results6, functional_rarity_results7, functional_rarity_results8, functional_rarity_results9, functional_rarity_results10, functional_rarity_results11, functional_rarity_results12, functional_rarity_results13, functional_rarity_results14, functional_rarity_results15, functional_rarity_results16, functional_rarity_results17, functional_rarity_results18, functional_rarity_results19)


#boucle
functional_rarity_results_region2 <- data.frame()

for (i in unique(all_gompertz_new$Region)) {
  res <- bind_rows(
    compute_functional_rarity_region(all_gompertz_new %>% filter(!Region == "US_Montana"), "warm",           i),
    compute_functional_rarity_region(all_gompertz_new, "Control_origin", i),
    compute_functional_rarity_region(all_gompertz_new, "Control_dest",   i)
  )
  functional_rarity_results_region2 <- rbind(functional_rarity_results_region2, res)
} 

#pentes
all_gompertz_new <- all_gompertz_new %>%
                    filter(!is.na(Distinctiveness)) %>%
                    group_by(Region, Treatment) %>%
                    mutate(
                            q10 = quantile(Distinctiveness, 0.10, na.rm = TRUE),
                            q90 = quantile(Distinctiveness, 0.90, na.rm = TRUE),
                            functional_rarity = case_when(
                              Distinctiveness >= q90 ~ "functionally_rare",
                              Distinctiveness <= q10 ~ "functionally_common",
                              TRUE                   ~ "intermediate")) %>%
                    ungroup()
                          
  
all_gompertz_new %>%
  count(Region, Treatment, functional_rarity) %>%
  print(n = 20)

slopes_by_region_group <- all_gompertz_new %>%
  filter(!(Treatment == 'warm' & Region == 'US_Montana'))%>%
  filter(functional_rarity %in% c("functionally_rare", "functionally_common")) %>%
  group_by(Region, Treatment, functional_rarity) %>%
  group_modify(~ fit_slope_resid(.x)) %>%
  ungroup()

nrow(slopes_by_region_group)
slopes_by_region_group %>%
  count(Treatment, functional_rarity)

slopes_by_region_group %>%
  group_by(Treatment, functional_rarity) %>%
  summarise(
    mean_slope     = mean(slope,     na.rm = TRUE),
    mean_intercept = mean(intercept, na.rm = TRUE),
    n_regions      = sum(!is.na(slope)),
    .groups = "drop"
  )

mod_intercept <- lmer(
  intercept ~ functional_rarity * Treatment + (1 | Region),
  data = slopes_by_region_group %>% filter(!is.na(intercept))
)
summary(mod_intercept)
emmeans(mod_intercept, pairwise ~ functional_rarity | Treatment)


mod_slope <- lmer(
  slope ~ functional_rarity * Treatment + (1 | Region),
  data = slopes_by_region_group %>% filter(!is.na(slope))
)
summary(mod_slope)
emmeans(mod_slope, pairwise ~ functional_rarity | Treatment)


###essai
results <- data.frame()
region <- all_gompertz_new %>% filter(Region != "US_Montana") %>% pull(Region) %>%unique()
for (i in region) {
   
    data_region <-all_gompertz_new %>% filter(Region == i)
 
 
   df_all_groups <- bind_rows(
   
   data_region%>%
     filter(Treatment == "warm", !is.na(Distinctiveness)) %>%
     mutate(
       q10 = quantile(Distinctiveness, 0.10, na.rm = TRUE),
       q90 = quantile(Distinctiveness, 0.90, na.rm = TRUE),
       functional_rarity = case_when(
         Distinctiveness >= q90 ~ "Functionally rare",
         Distinctiveness <= q10 ~ "Functionally common",
         TRUE                   ~ "Intermediate"
       )
     ),
   
    data_region %>%
     filter(Treatment == "Control_origin", !is.na(Distinctiveness)) %>%
     mutate(
       q10 = quantile(Distinctiveness, 0.10, na.rm = TRUE),
     q90 = quantile(Distinctiveness, 0.90, na.rm = TRUE),
       functional_rarity = case_when(
         Distinctiveness >= q90 ~ "Functionally rare",
         Distinctiveness <= q10 ~ "Functionally common",
         TRUE                   ~ "Intermediate"
       )
     ),
   
    data_region %>%
     filter(Treatment == "Control_dest", !is.na(Distinctiveness)) %>%
     mutate(
     q10 = quantile(Distinctiveness, 0.10, na.rm = TRUE),
       q90 = quantile(Distinctiveness, 0.90, na.rm = TRUE),
       functional_rarity = case_when(
         Distinctiveness >= q90 ~ "Functionally rare",
         Distinctiveness <= q10 ~ "Functionally common",
         TRUE                   ~ "Intermediate" ))) %>%
   filter(
     functional_rarity %in% c("Functionally rare", "Functionally common"),
     is.finite(log_resid2),
     is.finite(logN))
 
     results <- rbind(results, df_all_groups)
 }

results %>% count(Region, Treatment, functional_rarity)
length(unique(results$Region))  # doit être 19

# Calculer les pentes depuis results (qui a les données)
slopes_by_region_group <- results %>%
  group_by(Region, Treatment, functional_rarity) %>%
  group_modify(~ fit_slope_resid(.x)) %>%
  ungroup()

# Vérifier
slopes_by_region_group %>%
  count(Region, Treatment, functional_rarity)

# Résumé global
slopes_by_region_group %>%
  group_by(Treatment, functional_rarity) %>%
  summarise(
    mean_slope = mean(slope, na.rm = TRUE),
    sd_slope   = sd(slope,   na.rm = TRUE),
    n_regions  = sum(!is.na(slope)),
    .groups    = "drop"
  )


mod_intercept <- lmer(
  intercept ~ functional_rarity * Treatment + (1 | Region),
  data = slopes_by_region_group %>% filter(!is.na(intercept))
)
summary(mod_intercept)
emmeans(mod_intercept, pairwise ~ functional_rarity | Treatment)
```

##autre essai
```{r}
#quantiles de distinctivité par région × traitement ────

all_gompertz_new <- all_gompertz_new %>%
  filter(!is.na(Distinctiveness)) %>%
  group_by(Region, Treatment) %>%
  mutate(
    q10_di = quantile(Distinctiveness, 0.10, na.rm = TRUE),
    q90_di = quantile(Distinctiveness, 0.90, na.rm = TRUE),
    functional_group = case_when(
      Distinctiveness >= q90_di ~ "Functionally rare",
      Distinctiveness <= q10_di ~ "Functionally common",
      TRUE                      ~ "Intermediate"
    )
  ) %>%
  ungroup()

plot_data_di <- all_gompertz_new %>%
  filter(
    functional_group %in% c("Functionally rare", "Functionally common"),
    is.finite(log_resid2),
    is.finite(logN)
  ) %>%
  mutate(
    Treatment_label = case_when(
      Treatment == "warm"           ~ "Warm",
      Treatment == "Control_origin" ~ "Control origin",
      Treatment == "Control_dest"   ~ "Control destination"
    ),
    Treatment_label = factor(Treatment_label,
                             levels = c("Control origin",
                                        "Warm",
                                        "Control destination"))
  )

plot_data_di %>%
  count(Region, Treatment, functional_group) %>%
  print(n = 120)

cols_di <- c(
  "Functionally rare"   = "purple",
  "Functionally common" = "lightgreen"
)




plot_treatment_di <- function(treatment_label_val) {
  
  df <- plot_data_di %>%
    filter(Treatment_label == treatment_label_val)
  
  ggplot(df, aes(x = logN, y = log_resid2,
                 colour = functional_group)) +
    geom_point(alpha = 0.2, size = 0.8) +
    geom_smooth(method = "lm", se = TRUE,
                linewidth = 0.9, alpha = 0.15) +
    scale_colour_manual(values = cols_di) +
    facet_wrap(~Region, ncol = 5, scales = "free") +
    labs(
      colour   = "Functional group",
      title    = paste0("Chisholm scaling — ", treatment_label_val)
    ) +
    theme_minimal(base_size = 10) +
    theme(
      legend.position  = "bottom",
      strip.text       = element_text(face = "bold", size = 8),
      panel.grid.minor = element_blank()
    )
}


fig_di_warm <- plot_treatment_di("Warm")
fig_di_co   <- plot_treatment_di("Control origin")
fig_di_cd   <- plot_treatment_di("Control destination")

fig_di_warm
fig_di_co
fig_di_cd


#essai
# Tester si diff_warm_co diffère de 0 en moyenne
# et si la variation entre régions est significative

# Pour les rares
t.test(slope_diff$diff_warm_co[
  slopes_by_region_group %>%
    filter(functional_rarity == "Functionally rare",
           !is.na(slope)) %>%
    pull(Region) %>% unique() %>%
    match(slope_diff$Region)
], mu = 0)

# Version plus propre
slope_diff %>%
  pivot_longer(cols = c(diff_warm_co, diff_warm_cd),
               names_to = "contrast", values_to = "diff") %>%
  filter(!is.na(diff)) %>%
  group_by(functional_rarity, contrast) %>%
  summarise(
    mean_diff = mean(diff, na.rm = TRUE),
    sd_diff   = sd(diff,   na.rm = TRUE),
    t_stat    = t.test(diff, mu = 0)$statistic,
    p_value   = t.test(diff, mu = 0)$p.value,
    n         = sum(!is.na(diff)),
    .groups   = "drop"
  ) %>%
  mutate(sig = case_when(
    p_value < 0.001 ~ "***",
    p_value < 0.01  ~ "**",
    p_value < 0.05  ~ "*",
    TRUE            ~ "NS"
  ))

```




##plot
```{r}
# Reconstruire df avec functional_rarity CH_Calanda

all_gompertz_new2 <- all_gompertz_new %>% filter(Region == "CH_Calanda")


df_all_groups <- bind_rows(
  
  all_gompertz_new2 %>%
    filter(Treatment == "warm", !is.na(Distinctiveness)) %>%
    mutate(
      q10 = quantile(Distinctiveness, 0.10, na.rm = TRUE),
      q90 = quantile(Distinctiveness, 0.90, na.rm = TRUE),
      functional_rarity = case_when(
        Distinctiveness >= q90 ~ "Functionally rare",
        Distinctiveness <= q10 ~ "Functionally common",
        TRUE                   ~ "Intermediate"
      )
    ),
  
  all_gompertz_new2 %>%
    filter(Treatment == "Control_origin", !is.na(Distinctiveness)) %>%
    mutate(
      q10 = quantile(Distinctiveness, 0.10, na.rm = TRUE),
      q90 = quantile(Distinctiveness, 0.90, na.rm = TRUE),
      functional_rarity = case_when(
        Distinctiveness >= q90 ~ "Functionally rare",
        Distinctiveness <= q10 ~ "Functionally common",
        TRUE                   ~ "Intermediate"
      )
    ),
  
  all_gompertz_new2 %>%
    filter(Treatment == "Control_dest", !is.na(Distinctiveness)) %>%
    mutate(
      q10 = quantile(Distinctiveness, 0.10, na.rm = TRUE),
      q90 = quantile(Distinctiveness, 0.90, na.rm = TRUE),
      functional_rarity = case_when(
        Distinctiveness >= q90 ~ "Functionally rare",
        Distinctiveness <= q10 ~ "Functionally common",
        TRUE                   ~ "Intermediate"
      )
    )
) %>%
  filter(
    functional_rarity %in% c("Functionally rare", "Functionally common"),
    is.finite(log_resid2),
    is.finite(logN)
  )

# Graphe
ggplot(df_all_groups,
       aes(x = logN, y = log_resid2,
           colour = functional_rarity)) +
  geom_point(alpha = 0.15, size = 0.8) +
  geom_smooth(method = "lm", se = TRUE,
              linewidth = 1, alpha = 0.2) +
  scale_colour_manual(
    values = c(
      "Functionally rare"   = "purple1",
      "Functionally common" = "gray8"
    )
  ) +
  facet_wrap(~Treatment, ncol = 3) +
  theme_minimal(base_size = 12) +
  theme(
    legend.position = "bottom",
    strip.text      = element_text(face = "bold"),
    panel.grid.minor = element_blank()
  )


#en faire une boucle car c'est bc trop long

results <- data.frame()
region <- unique(all_gompertz_new$Region)

for (i in region) {
  
   data_region <-all_gompertz_new %>% filter(Region == i)


  df_all_groups <- bind_rows(
  
  data_region%>%
    filter(Treatment == "warm", !is.na(Distinctiveness)) %>%
    mutate(
      q10 = quantile(Distinctiveness, 0.10, na.rm = TRUE),
      q90 = quantile(Distinctiveness, 0.90, na.rm = TRUE),
      functional_rarity = case_when(
        Distinctiveness >= q90 ~ "Functionally rare",
        Distinctiveness <= q10 ~ "Functionally common",
        TRUE                   ~ "Intermediate"
      )
    ),
  
   data_region %>%
    filter(Treatment == "Control_origin", !is.na(Distinctiveness)) %>%
    mutate(
      q10 = quantile(Distinctiveness, 0.10, na.rm = TRUE),
      q90 = quantile(Distinctiveness, 0.90, na.rm = TRUE),
      functional_rarity = case_when(
        Distinctiveness >= q90 ~ "Functionally rare",
        Distinctiveness <= q10 ~ "Functionally common",
        TRUE                   ~ "Intermediate"
      )
    ),
  
   data_region %>%
    filter(Treatment == "Control_dest", !is.na(Distinctiveness)) %>%
    mutate(
      q10 = quantile(Distinctiveness, 0.10, na.rm = TRUE),
      q90 = quantile(Distinctiveness, 0.90, na.rm = TRUE),
      functional_rarity = case_when(
        Distinctiveness >= q90 ~ "Functionally rare",
        Distinctiveness <= q10 ~ "Functionally common",
        TRUE                   ~ "Intermediate" ))) %>%
  filter(
    functional_rarity %in% c("Functionally rare", "Functionally common"),
    is.finite(log_resid2),
    is.finite(logN))

    results <- rbind(results, df_all_groups)
}

results %>% count(Region, Treatment, functional_rarity)
length(unique(results$Region))  # doit être 19

# Graphe
df_all_groups %>%
  filter(Region == "CH_Lavey")%>%
ggplot(aes(x = logN, y = log_resid2,
           colour = functional_rarity)) +
  geom_point(alpha = 0.15, size = 0.8) +
  geom_smooth(method = "lm", se = TRUE,
              linewidth = 1, alpha = 0.2) +
  scale_colour_manual(
    values = c(
      "Functionally rare"   = "purple1",
      "Functionally common" = "gray8"
    )
  ) +
  facet_wrap(~Treatment, ncol = 3) +
  theme_minimal(base_size = 12) +
  theme(
    legend.position = "bottom",
    strip.text      = element_text(face = "bold"),
    panel.grid.minor = element_blank()
  )
```

#conference plots

##Fig 1 - Density dependance plot 
```{r}
# pente Gompertz par traitement
gompertz_summary <- all_gompertz %>%
  distinct(Region, Treatment, originSiteID, destSiteID,
           gompertz_slope, gompertz_intercept)

ggplot(gompertz_summary, aes(x = Treatment, y = gompertz_slope, fill = Treatment)) +
  geom_boxplot(alpha = 0.6, outlier.shape = NA) +
  geom_jitter(aes(x = Treatment, y = gompertz_slope, color = Region),width = 0.15, alpha = 0.4, size = 1.5) +
  geom_hline(yintercept = 0, linetype = "dashed", colour = "grey40") +
  scale_fill_manual(values = c(
    "warm"                = "firebrick1",
    "Control_origin"      = "dodgerblue",
    "Control_dest" = "orange"
  )) +
  labs(x = NULL, y = "Pente Gompertz (densité dépendance)",
       title = "Densité dépendance par traitement") +
  theme_minimal(base_size = 12) +
  theme(legend.position = "bottom",
        axis.text.x = element_text(angle = 45, hjust = 1))

#pour tous les triatments on a de la densité dependance : pareil dans les controle, l'altitude de change pas ca. mais dans le warm, il y a plus de DD. les espèces sont plus fortement regulées par leur propore abondance sous warmm. + compétition inter et intra va influencer sur la dd? 

mod_gslope <- lmer(
  gompertz_slope ~ Treatment + (1 | Region),
  data = gompertz_summary
)
summary(mod_gslope)

emmeans(mod_gslope, pairwise ~ Treatment)

#les deux controles ne sont pas différents mais warm est très diff du control origin et aussi mais moins du controle destination. la dd est significativement plus forte en warm. 

#plot avec emmeans
#extraire eemeans:

em_slope <- emmeans(mod_gslope, pairwise ~ Treatment) %>%
  as.data.frame() %>%
  mutate(
    Treatment_label = case_when(
      Treatment == "Control_origin" ~ "Control\norigin",
      Treatment == "Control_dest" ~"Control\ndestination",
      Treatment == "warm" ~"Warm"),
  Treatment_label = factor(Treatment_label,
                           levels = c("Control\norigin",
                                      "Control\ndestination",
                                      "Warm")))
  
gompertz_summary <- gompertz_summary%>%
  mutate(
    Treatment_label = case_when(
      Treatment == "Control_origin" ~ "Control\norigin",
      Treatment == "Control_dest" ~"Control\ndestination",
      Treatment == "warm" ~"Warm"),
  Treatment_label = factor(Treatment_label,
                           levels = c("Control\norigin",
                                      "Control\ndestination",
                                      "Warm")))
  
fig1<- ggplot() +
  geom_boxplot(data = gompertz_summary, aes(x = Treatment_label, y = gompertz_slope, color = Treatment_label)) +
  geom_jitter(data = gompertz_summary, aes(x = Treatment_label, y = gompertz_slope, fill = Region),width = 0.15, alpha = 0.4, size = 1.5) +
  geom_hline(yintercept = 0, linetype = "dashed", colour = "grey40", linewidth = 1.5) +
  geom_pointrange(data = em_slope %>% filter(!is.na(Treatment_label)), aes(x=Treatment_label, y=emmean, ymin = lower.CL, ymax= upper.CL), fill= "black", size= 1, shape =19)+
  
  #annotation
  annotate("segment", x=1, xend =3, y=-0.3, yend=-0.3, linewidth =0.5)+
  annotate("text", x=2.5, y=-0.28, label= "***", size = 7)+
   annotate("segment", x=2, xend =3, y=-0.50, yend=-0.50, linewidth =0.5)+
  annotate("text", x=2.5, y=-0.48, label= "*", size = 7)+
  scale_color_manual(values = c(
    "Warm"                = "firebrick1",
    "Control\norigin"      = "#79bbf6",
    "Control\ndestination" = "orange"
  )) +
  labs(x = NULL, y = "Density dependence",
       title = "") +
  theme_minimal(base_size = 15) +
  theme(legend.position = "none",
        axis.text.x = element_blank())+
  theme(
  panel.background = element_rect(fill = "transparent",
                                  colour = NA_character_), # necessary to avoid drawing panel outline
  # panel.grid.major = element_blank(), # get rid of major grid
  # panel.grid.minor = element_blank(), # get rid of minor grid
  plot.background = element_rect(fill = "transparent",
                                 colour = NA_character_), # necessary to avoid drawing plot outline
  legend.background = element_rect(fill = "transparent"),
  legend.box.background = element_rect(fill = "transparent"),
  legend.key = element_rect(fill = "transparent")
)

# en gros: warming significantly strengthens density dependence. DD per traitement - points are regions
fig1
ggsave(plot = fig1,  filename = "DD_fig1.png",  bg = "transparent",width = 4, height = 3)
```

Fig 2 - slope in all three treatments - 

NOT USING THIS FINALLY

```{r}
##################### plot of slopes per treatments ###########

#It is good practice to standardise your explanatory variables before proceeding, so that they have a mean of zero and standard deviation of one. It ensures that the estimated coefficients are all on the same scale, making it easier to compare effect sizes (and it improves model convergence). You can use scale() to do that. It is good practice to standardise your explanatory variables before proceeding, so that they have a mean of zero and standard deviation of one. It ensures that the estimated coefficients are all on the same scale, making it easier to compare effect sizes (and it improves model convergence). You can use scale() to do that

slopes_table$mean_elevation <- scale(slopes_table$mean_elevation)
slopes_table$mean_plot_size <- scale(slopes_table$mean_plot_size)
slopes_table$mean_delta_years <- scale(slopes_table$mean_delta_years)

model_full <- lmer(slope ~ Treatment + mean_elevation + mean_delta_years + mean_plot_size + (1| Region), data= slopes_table)
summary(model_full)

# stargazer(model_full, type = "text",
#          digits = 3,
#          star.cutoffs = c(0.05, 0.01, 0.001),
#          digit.separator = "")

plot(model_full)
qqnorm(resid(model_full))
qqline(resid(model_full))

(model_full_emmeans<- emmeans(model_full, ~ Treatment))

# Extract the prediction data frame
pred.mm <- ggpredict(model_full, terms = c("Treatment"))  # this gives overall predictions for the model


#pourquoi pred.mm c'est adjusted for? Et c'est 0? car on a scale avant donc les prédictions representent la valeur estimée de la pente pour chaque traitment quand toutes les covariables sont à leur moyennes, o, car elles ont ete scales

# Plot the predictions 

fig2<- (ggplot(pred.mm) + 
   geom_point(aes(x = x, y = predicted)) +          # slope
   geom_ribbon(aes(x = x, ymin = predicted - std.error, ymax = predicted + std.error), 
               fill = "lightgrey", alpha = 0.5) +  # error band
   geom_boxplot(data = slopes_table,                      # adding the raw data (scaled values)
              aes(x = Treatment, y = slope, fill = Treatment)) + 
   scale_fill_manual(
    values = c(
      "warm"           = "firebrick1",
      "Control_origin" = "#79bbf6",
      "Control_dest"   = "orange"
    )
  ) +
   labs(x = "", y = "slope")   +
  theme_minimal(base_size = 12) +
  theme(legend.position = "none",
        axis.text.x = element_blank())+
  theme(
  panel.background = element_rect(fill = "transparent",
                                  colour = NA_character_), # necessary to avoid drawing panel outline
  panel.grid.major = element_blank(), # get rid of major grid
  panel.grid.minor = element_blank(), # get rid of minor grid
  plot.background = element_rect(fill = "transparent",
                                 colour = NA_character_), # necessary to avoid drawing plot outline
  legend.background = element_rect(fill = "transparent"),
  legend.box.background = element_rect(fill = "transparent"),
  legend.key = element_rect(fill = "transparent")
)
)

fig2
ggsave(plot = fig2,  filename = "slope_fig2.png",  bg = "transparent",width = 4, height = 3)

```


##Fig 3 - species dynamics (percentage or ACP)
```{r}

site_species_abs_abund <- read_csv("intermediate data/site_species_data_full_end_clean_abs_abund_cover_initial_final.csv")

# Résumé en pourcentage
dynamic_summary <- site_species_abs_abund %>%
  group_by(Treatment, dynamique_statut) %>%
  summarise(n = n(), .groups = "drop") %>%
  group_by(Treatment) %>%
  mutate(pct = n / sum(n) * 100)

ggplot(dynamic_summary, aes(x = Treatment, y = pct, fill = dynamique_statut)) +
  geom_col(width = 0.7) +
  geom_text(aes(label = paste0(round(pct, 1), "%")),
            position = position_stack(vjust = 0.5),
            size = 5, colour = "white", fontface = "bold") +
  scale_fill_manual(values = c(
    "Persistent"   = "lightblue",
    "Extinct"      = "firebrick1",
    "Colonizer" = "lightgreen"
  )) +
  scale_x_discrete(labels = c(
    "Control_Destination" = "Control\ndestination",
    "Control_Origin"      = "Control\norigin",
    "Warm"                = "Warm"
  )) +
  labs(y = "% species", x = NULL, fill = "Dynamics") +
  theme_minimal(base_size = 13) +
  theme(
    legend.position   = "top",
    axis.text.x       = element_text(size = 11),
    panel.grid.major.x = element_blank()
  )
#ACP


# Joindre les coordonnées PCA avec le statut dynamique
coord_plot <- coord %>%
  left_join(
    data %>%
      distinct(Species, dynamique_statut, Treatment),
    by = "Species"
  ) %>%
  filter(!is.na(dynamique_statut), !is.na(Treatment))

# Vérif
coord_plot %>% count(dynamique_statut, Treatment)


coord_plot <- coord_plot %>%
  mutate(Treatment = factor(Treatment,
                            levels = c("Control_origin",
                                       "Control_dest",
                                       "warm")))

#get axes
var_coords <- as.data.frame(pca_result$var$coord[, 1:2])
var_coords$varname <- rownames(var_coords)

scale_factor <- max(abs(coord_plot[, c("Dim.1", "Dim.2")])) / 
                max(abs(var_coords[, c("Dim.1", "Dim.2")])) * 0.4

#facet par traitement
fig3<-ggplot(coord_plot, aes(x = Dim.1 , y = Dim.2,
                        colour = dynamique_statut)) +
  
  
     geom_point(size = 1.5) +
  
  #enveloppes
  stat_ellipse(type= "norm", level=0.95, linewidth=1.5)+ #assumes a multivariate normal distribution
  
   # Flèches des variables
     geom_segment(data = var_coords,
                  aes(x = 0, y = 0,
                      xend = Dim.1 * scale_factor,
                      yend = Dim.2 * scale_factor),
                  arrow = arrow(length = unit(0.2, "cm"), type = "closed"),
                  colour = "black", alpha = 1, linewidth = 0.8,
                  inherit.aes = FALSE) +
     
   #  Étiquettes des variables
     geom_text(data = var_coords,
               aes(x = Dim.1 * scale_factor * 1.4,
                   y = Dim.2* scale_factor * 1.4,
                   label = varname),
               colour = "black", alpha = 1, size = 7,
               inherit.aes = FALSE) +

  
  scale_colour_manual(
    values = c(
     "Persistent"   = "#93ccff",
    "Extinct"      = "#ff9395",
    "Colonizer" = "#cbff93"
    ),
    labels = c(
      "Persistent"  = "Persistent",
      "Extinct"     = "Extinct",
      "Colonizer"   = "Colonizer"
    )
  ) +
  scale_alpha_manual(
    values = c(
      "Persistent" = 0.3,
      "Extinct"    = 0.8,
      "Colonizer"  = 0.8
    ),
    guide = "none"  # pas de légende pour alpha
  ) +
  facet_wrap(~Treatment, labeller = labeller(Treatment = c(
    "warm"           = "Warm",
    "Control_origin" = "Control origin",
    "Control_dest"   = "Control destination"
  ))) +
  labs(
    x      = paste0("PC1 (", round(pca_result$eig[1,2], 1), "%)"),
    y      = paste0("PC2 (", round(pca_result$eig[2,2], 1), "%)"),
    colour = "",
  ) +
  theme_minimal(base_size = 20) +
  theme(legend.position = "bottom")+
  theme(
  panel.background = element_rect(fill = "transparent",
                                  colour = NA_character_), # necessary to avoid drawing panel outline
  # panel.grid.major = element_blank(), # get rid of major grid
   panel.grid.minor = element_blank(), # get rid of minor grid
  plot.background = element_rect(fill = "transparent",
                                 colour = NA_character_) # necessary to avoid drawing plot outlin
)

fig3
ggsave(plot = fig3,  filename = "ACP_fig3.png",  bg = "transparent",width = 10, height = 4)
```

##FIg 4- distinctiveness per treatment
```{r}


# model
mod_di <- lmer(Distinctiveness ~ Treatment + (1 | Region),
               data = site_species_traits)

em <- emmeans(mod_di, ~ Treatment) %>%
  as.data.frame()

# Renommer pour la figure
em <- em %>%
  mutate(Treatment_label = case_when(
    Treatment == "warm"           ~ "Warm",
    Treatment == "Control_origin" ~ "Control\norigin", #pour sauter
    Treatment == "Control_dest"   ~ "Control\ndestination"
  ),
  Treatment_label = factor(Treatment_label,
                           levels = c("Control\norigin",
                                      "Control\ndestination",
                                      "Warm")))

site_species_traits <- site_species_traits %>%
  mutate(Treatment_label = case_when(
    Treatment == "warm"           ~ "Warm",
    Treatment == "Control_origin" ~ "Control\norigin",
    Treatment == "Control_dest"   ~ "Control\ndestination"
  ),
  Treatment_label = factor(Treatment_label,
                           levels = c("Control\norigin",
                                      "Control\ndestination",
                                      "Warm")))

# Significance brackets from emmeans contrasts
contrasts_df <- emmeans(mod_di, pairwise ~ Treatment)$contrasts %>%
  as.data.frame() %>%
  mutate(
    sig = case_when(
      p.value < 0.001 ~ "***",
      p.value < 0.01  ~ "**",
      p.value < 0.05  ~ "*",
      TRUE            ~ "ns"
    )
  )

fig4<-ggplot() +
  geom_boxplot(
    data = site_species_traits,
    aes(x = Treatment_label, y = Distinctiveness,
        colour = Treatment_label),
    width = 0.25, outlier.shape = NA, linewidth = 0.7
  ) +
  # Emmeans ± CI
  geom_point(
    data = em,
    aes(x = Treatment_label, y = emmean),
    size = 3, colour = "black"
  ) +
   geom_pointrange(data = em %>% filter(!is.na(Treatment_label)), 
                   aes(x=Treatment_label, y=emmean, ymin =  asymp.LCL, ymax = asymp.UCL), 
                   fill= "black", size= 0.6, shape =19)+
  
  # geom_errorbar(
  #   data = em,
  #   aes(x = Treatment_label,
  #       ymin = asymp.LCL, ymax = asymp.UCL),
  #   width = 0.08, linewidth = 0.8, colour = "black"
  # ) +
  # Annotations dif significatives
  annotate("segment", x = 1, xend = 3,
           y = 0.95, yend = 0.95, linewidth = 0.5) +
  annotate("text", x = 2, y = 1,
           label = "ns", size = 8) +
  annotate("segment", x = 2, xend = 3,
           y = 0.88, yend = 0.88, linewidth = 0.5) +
  annotate("text", x = 2.5, y = 0.90,
           label = "***", size = 8) +
  annotate("segment", x = 1, xend = 2,
           y = 0.82, yend = 0.82, linewidth = 0.5) +
  annotate("text", x = 1.5, y = 0.84,
           label = "***", size = 8) +
  scale_colour_manual(values = c(
    "Control\norigin"      = "#79bbf6",
    "Warm"                 = "firebrick1",
    "Control\ndestination" = "orange"
  )) +
  labs(
    x     = NULL,
    y     = "Functional distinctiveness") +
  theme(
    legend.position    = "none",
    panel.grid.major.x = element_blank()
  )+
  
  theme_minimal(base_size = 15) +
  theme(legend.position = "none",
        axis.text.x = element_blank())+
  theme(
  panel.background = element_rect(fill = "transparent",
                                  colour = NA_character_), # necessary to avoid drawing panel outline
 # panel.grid.major = element_blank(), # get rid of major grid
  #panel.grid.minor = element_blank(), # get rid of minor grid
  plot.background = element_rect(fill = "transparent",
                                 colour = NA_character_), # necessary to avoid drawing plot outline
  legend.background = element_rect(fill = "transparent"),
  legend.box.background = element_rect(fill = "transparent"),
  legend.key = element_rect(fill = "transparent")
)
fig4
ggsave(plot = fig4,  filename = "Distinctiveness_fig4.png",  bg = "transparent",width = 5, height = 3)
```


##Fig 5- intercept Chisholm × groupe fonctionnel × traitement 
```{r}
#intercept
mod_intercept <- lmer(
  intercept ~ Species * Treatment + (1 | Region),
  data = functional_rarity_results_region %>% filter(!is.na(slope))
)

em_intercept  <- emmeans(mod_intercept, ~ Species | Treatment)

#slope

mod_slope <- lmer(
  slope ~ Species * Treatment + (1 | Region),
  data = functional_rarity_results_region %>% filter(!is.na(slope))
)

em_slope <- emmeans(mod_slope, ~ Species | Treatment) %>%
  as.data.frame() %>%
  mutate(
    Treatment_label = case_when(
      Treatment == "warm"           ~ "Warm",
      Treatment == "Control_origin" ~ "Control\norigin",
      Treatment == "Control_dest"   ~ "Control\ndestination"
    ),
    Treatment_label = factor(Treatment_label,
                             levels = c("Control\norigin",
                                        
                                        "Control\ndestination",
                                        "Warm")),
    Species = factor(Species,
                     levels = c("functionally_common",
                                "functionally_rare"))
  )

functional_rarity_results_region<- functional_rarity_results_region%>%
  mutate(
    Treatment_label = case_when(
      Treatment == "warm"           ~ "Warm",
      Treatment == "Control_origin" ~ "Control\norigin",
      Treatment == "Control_dest"   ~ "Control\ndestination"
    ),
    Treatment_label = factor(Treatment_label,
                             levels = c("Control\norigin",
                                        "Control\ndestination","Warm")),
    Species = factor(Species,
                     levels = c("functionally_common",
                                "functionally_rare"))
  )

fig5 <- ggplot() +
  # geom_boxplot(
  #   data = functional_rarity_results_region,
  #   aes(x = Treatment_label, y = slope),
  #   width = 0.35, outlier.shape = NA, linewidth = 0.6,
  #   position = position_dodge(width = 0.5)
  # ) +
  #add line
  geom_hline(yintercept = 0, colour = "#7cdb59", linewidth =1.5, linetype = 2)+
  geom_hline(yintercept = -1, colour ="#ffd257", linewidth =1.5, linetype = 2)+
  
  geom_pointrange(
    data = em_slope,
    aes(x = Treatment_label, y = emmean,
        ymin = lower.CL, ymax = upper.CL, shape = Species),
    position = position_dodge(width = 0.5),
    size = 1, linewidth = 0.8 ) +
    # Formes : cercle plein (common) vs triangle plein (rare)
  scale_shape_manual(
    values = c(
      "functionally_common" = 16,   # cercle plein
      "functionally_rare"   = 8    # triangle plein
    ),
    labels = c(
      "functionally_common" = "Functionally common",
      "functionally_rare"   = "Functionally rare"
    )
  ) +
  labs(
    x      = NULL,
    y      = "Slope",#chisholm slope b
    colour = NULL
  ) +
  theme_minimal(base_size = 12) +
  theme(
    legend.position    = "none",
    axis.text.x        = element_text(size = 10),
  #  panel.grid.major.x = element_blank(),
    panel.background   = element_rect(fill = "transparent", colour = NA),
    plot.background    = element_rect(fill = "transparent", colour = NA),
  #  panel.grid.minor   = element_blank()
  )+
  ylim(-1.5, 1)
fig5

ggsave(plot = fig5,  filename = "intercept_fonctionnel_fig5.png",  bg = "transparent",width = 4, height = 3)


```

#Like between traits and demographic parameters

ACP foliaire → coord_leaf (Dim.1_leaf, Dim.2_leaf)
all_gompertz → paramètres démographiques par espèce × site × traitement



#Density dependance and traits
```{r}
# Join traits with gompertz_summary
gompertz_summary_traits <- all_gompertz %>%
  mutate(Treatment = relevel(factor(Treatment), ref = "Control_origin"))%>%
  distinct(Region, Treatment, originSiteID, destSiteID,
           Species, gompertz_slope, gompertz_intercept, dynamique_statut) %>%
  left_join(
    Sp_trait_TRY_trans %>%
      select(Species, LA, LN, LMA, `Max height`, `Seed mass`),
    by = "Species"
  ) %>%
    filter(!is.na(LA), !is.na(LMA), !is.na(LN), !is.na(`Max height`))

# quels traits expliquent la densité dependance?

mod <- lme4::lmer(
  gompertz_slope ~ LA + LMA  + LN  + `Max height` + `Seed mass` + (1 | Region),
  data = gompertz_summary_traits , na.action ="na.fail", REML = F) #rajouter na.action et REML = F pour dredge

summary(mod)

dd_select <- dredge(mod,  evaluate = TRUE,  rank = "AICc")

sw(dd_select) #weight of 1 : max height

nrow(dd_select[dd_select$delta<2,]) #4 modèles avec AIC avec une diff de moins de 2

best_mod <- get.models(dd_select, subset =1) [[1]] 

#gompertz_slope ~ `Max height` + `Seed mass` + LMA + (1 | Region)

summary(best_mod)
summ(best_mod) #for pvalues
confint(best_mod, method = "Wald")
stargazer(best_mod, type = "html", digits =1, out= "model_dd_traits.html")

########### Model Density Dependance with ~ traits x traitement 

mod_dd_traits <- lme4::lmer(
  gompertz_slope ~ LA *Treatment + LMA*Treatment  + LN*Treatment  + `Max height`*Treatment  +`Seed mass`*Treatment + (1 | Region),
  data = gompertz_summary_traits , na.action ="na.fail", REML = F) #rajouter na.action et REML = F pour dredge

summary(mod_dd_traits)

dd_select <- dredge(mod_dd_traits,  evaluate = TRUE,  rank = "AICc")

#fonciton sw() permet de savoir quelles intereactions sont importantes/ont du poid

sw(dd_select) #weight of 1 : variable tjs retenue/effet majeur alors que 0 les modeles ne retiennent pas cette variable

nrow(dd_select[dd_select$delta<2,]) #3 modèles avec AIC avec une diff de moins de 2 donc ils sont equivalents. soit on fait une moyenne de ces trois modeles, soit on prend le meilleur

best_mod_dd_traits <- get.models(dd_select, subset =1) [[1]] 

#gompertz_slope ~ `Max height` + LMA + Treatment + (1 | Region) #best model

summary(best_mod_dd_traits)
confint(best_mod_dd_traits, method = "Wald")
stargazer(best_mod_dd_traits, type = "html", digits =3, out= "model_dd_traits_treatment.html")

confint(best_mod_dd_traits)     # 95% CI

```

#slope and traits
```{r}

# Joindre pentes Chisholm par site avec CWM des traits
slopes_cwm_cwv <- slopes_table %>%
   left_join(cwm_cwv_log, by = join_by('Region', 'Treatment',
'originSiteID', 'destSiteID'))

names(slopes_cwm_cwv)

# Modèle — CWMean
mod_chis_cwm <- lmer(
  slope ~ CWM_LMA_log + CWM_height_log + CWM_seed_log + CWM_LN +
          (1 | Region),
  data    = slopes_cwm_cwv,
  REML    = FALSE,
  na.action = "na.fail"
)
summary(mod_chis_cwm)

best_mod_chis_cwm  <- dredge(mod_chis_cwm, rank = "AICc")
sw(best_mod_chis_cwm)
summary(best_mod_chis_cwm)

# Modèle - CWvariance

mod_chis_cwv <- lmer(
  slope ~ CWV_LMA_log + CWV_height_log + CWV_seed_log + CWV_LN_log +
          (1 | Region),
  data    = slopes_cwm_cwv,
  REML    = FALSE,
  na.action = "na.fail"
)
summary(mod_chis_cwv)

best_mod_chis_cwv  <- dredge(mod_chis_cwv, rank = "AICc")
sw(best_mod_chis_cwv)
summary(best_mod_chis_cwv)

# Modèle CWM + CWV ensemble
mod_cwm_cwv <- lme4::lmer(
  slope ~ CWM_LMA_log + CWM_height_log + CWM_seed_log + CWM_LN +
          CWV_LMA_log + CWV_height_log + CWV_seed_log + CWV_LN_log +
          (1 | Region),
  data = slopes_cwm_cwv, REML = FALSE, na.action = "na.fail"
)

summary(mod_cwm_cwv)

# Sélection sur le modèle complet
select_mod_cwm_cwv <- dredge(mod_cwm_cwv, rank = "AICc")
sw(select_mod_cwm_cwv)
nrow(select_mod_cwm_cwv[select_mod_cwm_cwv$delta < 2, ])
best_mod_cwm_cwv <- get.models(select_mod_cwm_cwv, subset =1) [[1]]

summary(best_mod_cwm_cwv)
stargazer(best_mod_cwm_cwv, type = "html", digits =3, out= "best_mod_cwm_cwv.html")


#avec traitement
slopes_cwm_cwv <- slopes_cwm_cwv %>%
  ungroup()%>%
  mutate(Treatment= relevel(factor(Treatment), ref= "Control_origin"))

mod_cwm_cwv_treatment <- lme4::lmer(
  slope ~ (CWM_LMA_log + CWM_height_log + CWM_seed_log + CWM_LN +
          CWV_LMA_log + CWV_height_log + CWV_seed_log + CWV_LN_log) * Treatment +
          (1 | Region),
  data = slopes_cwm_cwv , REML = FALSE, na.action = "na.fail"
)

summary(mod_cwm_cwv_treatment )

# Sélection sur le modèle complet
select_mod_cwm_cwv_treatment <- dredge(mod_cwm_cwv_treatment, rank = "AICc")
sw(select_mod_cwm_cwv_treatment)
nrow(select_mod_cwm_cwv_treatment[select_mod_cwm_cwv_treatment$delta < 2, ])
best_mod <- get.models(select_mod_cwm_cwv_treatment, subset =1) [[1]]

summary(best_mod)
stargazer(best_mod, type = "html", digits =3, out= "best_mod_cwm_cwv_treatment.html")


# Vérifier le VIF pour la multicolinéarité
library(car)
vif(best_mod)

mod_reduit <- lme4::lmer(
  slope ~ CWV_LN_log +
          CWM_seed_log * Treatment +
          CWV_seed_log * Treatment +
          (1 | Region),
  data = slopes_cwm_cwv,
  REML = FALSE
)
summary(mod_reduit)
AIC(best_mod, mod_reduit)
vif(mod_reduit) #tous les GVIF^(1/(2*Df)) sont < 5

stargazer(mod_reduit, type = "html", digits =3, out= "best_mod_cwm_cwv_treatment.html")
```




#Colonisation and traits
```{r}
data_trait <- data %>%
  mutate(Treatment = relevel(factor(Treatment), ref = "Control_origin"))%>%
  mutate(
    is_colonizer = ifelse(dynamique_statut == "Colonizer", 1, 0),
    is_extinct   = ifelse(dynamique_statut == "Extinct",   1, 0),
    is_persistant = ifelse(dynamique_statut == "Persistent", 1, 0)
  )  %>%
  left_join(
    Sp_trait_TRY_trans %>%
      select(Species, LA, LN, LMA, `Max height`, `Seed mass`),
    by = "Species"
  )%>%
  filter(!is.na(LA), !is.na(LMA), !is.na(LN), !is.na(`Max height`), !is.na(`Seed mass`))

# Colonisation 
mod_colonisation <- glmer(
  is_colonizer ~ (`Seed mass` + LMA +  `Max height` +LA + LN)*Treatment + (1 | Region),
  data   = data_trait, family = binomial, na.action = "na.fail")  # pour pouvoir dredger ensuite)
summary(mod_colonisation)

stargazer(mod_colonisation, type = "html", out = "trait_colonisation.html")

#use ggpredict 
pred.LMA <- ggpredict(mod_colonisation, terms = c("LMA [all]", "Treatment")) #obligatoire de mettre all sinon ca marhce pas
pred.height <- ggpredict(mod_colonisation, terms = c("Max height [all]", "Treatment")) 
pred.LA <- ggpredict(mod_colonisation, terms = c("LA [all]", "Treatment"))
pred.LN <- ggpredict(mod_colonisation, terms = c("LN [all]", "Treatment")) 
pred.seed <- ggpredict(mod_colonisation, terms = c("Seed mass [all]", "Treatment")) 


#c'est significatif? 
slopes_LMA <- emtrends(mod_colonisation, ~ Treatment, var = "LMA")
summary(slopes_LMA, infer = TRUE)  # infer=TRUE donne CI + p-value
emtrends(mod_colonisation, ~ Treatment, var = "Max height") %>% summary(infer=TRUE)
emtrends(mod_colonisation, ~ Treatment, var = "Seed mass") %>% summary(infer=TRUE)
emtrends(mod_colonisation, ~ Treatment, var = "LA") %>% summary(infer=TRUE)
emtrends(mod_colonisation, ~ Treatment, var = "LN") %>% summary(infer=TRUE)


plot_LMA <- ggplot(pred.LMA, aes(x = x, y = predicted, color = group, fill = group)) +
  geom_ribbon(aes(ymin = conf.low, ymax = conf.high), alpha = 0.2, color = "grey") +
  geom_line(linewidth = 1) +
  scale_colour_manual(values = c(
    "Control_origin"      = "#79bbf6",
    "warm"                 = "firebrick1",
    "Control_dest" = "orange"
  )) +
  scale_fill_manual(values = c(
    "Control\norigin"      = "grey",
    "Warm"                 = "grey",
    "Control\ndestination" = "grey"
  )) +
  labs(x = "LMA", y = "P(colonizer)", color = "Treatment") +
  theme_minimal()+
   annotate("text", x = 2.5, y = 0.5, label = "***", color = "#79bbf6", size = 8, fontface = "bold")+
  annotate("text", x = 2.5, y = 0.4, label = "***", color = "firebrick1", size = 8, fontface = "bold")

plot_height <- ggplot(pred.height, aes(x = x, y = predicted, color = group, fill = group)) +
  geom_ribbon(aes(ymin = conf.low, ymax = conf.high), alpha = 0.2, color = "grey") +
  geom_line(linewidth = 1) +
  scale_colour_manual(values = c(
    "Control_origin"      = "#79bbf6",
    "warm"                 = "firebrick1",
    "Control_dest" = "orange"
  )) +
  scale_fill_manual(values = c(
    "Control\norigin"      = "grey",
    "Warm"                 = "grey",
    "Control\ndestination" = "grey"
  )) +
  labs(x = "Max Height", y = "P(colonizer)", color = "Treatment") +
  theme_minimal()+
     annotate("text", x = 1, y = 0.5, label = "***", color = "#79bbf6", size = 8, fontface = "bold")+
  annotate("text", x = 1, y = 0.4, label = "***", color = "firebrick1", size = 8, fontface = "bold")

plot_LA <- ggplot(pred.LA, aes(x = x, y = predicted, color = group, fill = group)) +
  geom_ribbon(aes(ymin = conf.low, ymax = conf.high), alpha = 0.2, color = "grey") +
  geom_line(linewidth = 1) +
  scale_colour_manual(values = c(
    "Control_origin"      = "#79bbf6",
    "warm"                 = "firebrick1",
    "Control_dest" = "orange"
  )) +
  scale_fill_manual(values = c(
    "Control\norigin"      = "grey",
    "Warm"                 = "grey",
    "Control\ndestination" = "grey"
  )) +
  labs(x = "LA", y = "P(colonizer)", color = "Treatment") +
  theme_minimal()

plot_LN <- ggplot(pred.LN, aes(x = x, y = predicted, color = group, fill = group)) +
  geom_ribbon(aes(ymin = conf.low, ymax = conf.high), alpha = 0.2, color = "grey") +
  geom_line(linewidth = 1) +
  scale_colour_manual(values = c(
    "Control_origin"      = "#79bbf6",
    "warm"                 = "firebrick1",
    "Control_dest" = "orange"
  )) +
  scale_fill_manual(values = c(
    "Control\norigin"      = "grey",
    "Warm"                 = "grey",
    "Control\ndestination" = "grey"
  )) +
  labs(x = "LN", y = "P(colonizer)", color = "Treatment") +
  theme_minimal()+
     annotate("text", x = 3, y = 0.5, label = "**", color = "orange", size = 8, fontface = "bold")+
  annotate("text", x = 3, y = 0.4, label = "*", color = "firebrick1", size = 8, fontface = "bold")

plot_seed <- ggplot(pred.seed, aes(x = x, y = predicted, color = group, fill = group)) +
  geom_ribbon(aes(ymin = conf.low, ymax = conf.high), alpha = 0.2, color = "grey") +
  geom_line(linewidth = 1) +
  scale_colour_manual(values = c(
    "Control_origin"      = "#79bbf6",
    "warm"                 = "firebrick1",
    "Control_dest" = "orange"
  )) +
  scale_fill_manual(values = c(
    "Control\norigin"      = "grey",
    "Warm"                 = "grey",
    "Control\ndestination" = "grey"
  )) +
  labs(x = "Seed mass", y = "P(colonizer)", color = "Treatment") +
  theme_minimal()+
   annotate("text", x = 0, y = 0.5, label = "**", color = "#79bbf6", size = 8, fontface = "bold")+
  annotate("text", x = 0, y = 0.4, label = "***", color = "firebrick1", size = 8, fontface = "bold")


plot_colonizer <- ggarrange(plot_height, plot_LMA, plot_seed, plot_LA, plot_LN, common.legend = T, legend = "bottom")


plot_colonizer

# Extinction
mod_extinct <- lmer(
  is_extinct ~ `Seed mass` * Treatment + LMA * Treatment +  `Max height` * Treatment + LA * Treatment + LN * Treatment + (1 | Region),
  data   = data_trait)
summary(mod_extinct)

# Persistance 
mod_persistance <- lmer(is_persistant ~ `Seed mass` * Treatment + LMA * Treatment +  `Max height` * Treatment + LA * Treatment + LN * Treatment + (1 | Region),
  data   = data_trait)
summary(mod_persistance)


```

#Extinction and traits
```{r}
data_trait <- data %>%
  mutate(Treatment = relevel(factor(Treatment), ref = "Control_origin"))%>%
  mutate(
    is_colonizer = ifelse(dynamique_statut == "Colonizer", 1, 0),
    is_extinct   = ifelse(dynamique_statut == "Extinct",   1, 0),
    is_persistant = ifelse(dynamique_statut == "Persistent", 1, 0)
  )  %>%
  left_join(
    Sp_trait_TRY_trans %>%
      select(Species, LA, LN, LMA, `Max height`, `Seed mass`),
    by = "Species"
  )%>%
  filter(!is.na(LA), !is.na(LMA), !is.na(LN), !is.na(`Max height`), !is.na(`Seed mass`))

# Extinction
mod_extinct <- glmer(
  is_extinct ~ (`Seed mass` + LMA +  `Max height` +LA + LN)*Treatment + (1 | Region),
  data   = data_trait, family = binomial, na.action = "na.fail")  # pour pouvoir dredger ensuite)
summary(mod_extinct)

stargazer(mod_extinct, type = "html", out = "trait_extinct.html")

#use ggpredict 
pred.LMA <- ggpredict(mod_extinct, terms = c("LMA [all]", "Treatment")) #obligatoire de mettre all sinon ca marhce pas
pred.height <- ggpredict(mod_extinct, terms = c("Max height [all]", "Treatment")) 
pred.LA <- ggpredict(mod_extinct, terms = c("LA [all]", "Treatment"))
pred.LN <- ggpredict(mod_extinct, terms = c("LN [all]", "Treatment")) 
pred.seed <- ggpredict(mod_extinct, terms = c("Seed mass [all]", "Treatment")) 


#c'est significatif? 
emtrends(mod_extinct, ~ Treatment, var = "LMA") %>% summary(infer=TRUE)
emtrends(mod_extinct, ~ Treatment, var = "Max height") %>% summary(infer=TRUE)
emtrends(mod_extinct, ~ Treatment, var = "Seed mass") %>% summary(infer=TRUE)
emtrends(mod_extinct, ~ Treatment, var = "LA") %>% summary(infer=TRUE)
emtrends(mod_extinct, ~ Treatment, var = "LN") %>% summary(infer=TRUE)


plot_LMA <- ggplot(pred.LMA, aes(x = x, y = predicted, color = group, fill = group)) +
  geom_ribbon(aes(ymin = conf.low, ymax = conf.high), alpha = 0.2, color = "grey") +
  geom_line(linewidth = 1) +
  scale_colour_manual(values = c(
    "Control_origin"      = "#79bbf6",
    "warm"                 = "firebrick1",
    "Control_dest" = "orange"
  )) +
  scale_fill_manual(values = c(
    "Control\norigin"      = "grey",
    "Warm"                 = "grey",
    "Control\ndestination" = "grey"
  )) +
  labs(x = "LMA", y = "P(extinct)", color = "Treatment") +
  theme_minimal()+
   annotate("text", x = 2.5, y = 0.5, label = "*", color = "#79bbf6", size = 8, fontface = "bold")

plot_height <- ggplot(pred.height, aes(x = x, y = predicted, color = group, fill = group)) +
  geom_ribbon(aes(ymin = conf.low, ymax = conf.high), alpha = 0.2, color = "grey") +
  geom_line(linewidth = 1) +
  scale_colour_manual(values = c(
    "Control_origin"      = "#79bbf6",
    "warm"                 = "firebrick1",
    "Control_dest" = "orange"
  )) +
  scale_fill_manual(values = c(
    "Control\norigin"      = "grey",
    "Warm"                 = "grey",
    "Control\ndestination" = "grey"
  )) +
  labs(x = "Max Height", y = "P(extinct)", color = "Treatment") +
  theme_minimal()+
  annotate("text", x = 1, y = 0.5, label = "***", color = "orange", size = 8, fontface = "bold")+
  annotate("text", x = 1, y = 0.4, label = "***", color = "firebrick1", size = 8, fontface = "bold")

plot_LA <- ggplot(pred.LA, aes(x = x, y = predicted, color = group, fill = group)) +
  geom_ribbon(aes(ymin = conf.low, ymax = conf.high), alpha = 0.2, color = "grey") +
  geom_line(linewidth = 1) +
  scale_colour_manual(values = c(
    "Control_origin"      = "#79bbf6",
    "warm"                 = "firebrick1",
    "Control_dest" = "orange"
  )) +
  scale_fill_manual(values = c(
    "Control\norigin"      = "grey",
    "Warm"                 = "grey",
    "Control\ndestination" = "grey"
  )) +
  labs(x = "LA", y = "P(extinct)", color = "Treatment") +
  theme_minimal()+
   annotate("text", x = 2.5, y = 0.5, label = "***", color = "#79bbf6", size = 8, fontface = "bold")+
    annotate("text", x = 1, y = 0.5, label = "*", color = "orange", size = 8, fontface = "bold")

plot_LN <- ggplot(pred.LN, aes(x = x, y = predicted, color = group, fill = group)) +
  geom_ribbon(aes(ymin = conf.low, ymax = conf.high), alpha = 0.2, color = "grey") +
  geom_line(linewidth = 1) +
  scale_colour_manual(values = c(
    "Control_origin"      = "#79bbf6",
    "warm"                 = "firebrick1",
    "Control_dest" = "orange"
  )) +
  scale_fill_manual(values = c(
    "Control\norigin"      = "grey",
    "Warm"                 = "grey",
    "Control\ndestination" = "grey"
  )) +
  labs(x = "LN", y = "P(extinct)", color = "Treatment") +
  theme_minimal()+
   annotate("text", x = 3, y = 0.5, label = "*", color = "orange", size = 8, fontface = "bold")+
   annotate("text", x = 3, y = 0.4, label = "*", color = "firebrick1", size = 8, fontface = "bold")

plot_seed <- ggplot(pred.seed, aes(x = x, y = predicted, color = group, fill = group)) +
  geom_ribbon(aes(ymin = conf.low, ymax = conf.high), alpha = 0.2, color = "grey") +
  geom_line(linewidth = 1) +
  scale_colour_manual(values = c(
    "Control_origin"      = "#79bbf6",
    "warm"                 = "firebrick1",
    "Control_dest" = "orange"
  )) +
  scale_fill_manual(values = c(
    "Control\norigin"      = "grey",
    "Warm"                 = "grey",
    "Control\ndestination" = "grey"
  )) +
  labs(x = "Seed mass", y = "P(extinct)", color = "Treatment") +
  theme_minimal()+
  annotate("text", x = 0, y = 0.4, label = "***", color = "firebrick1", size = 8, fontface = "bold")


plot_extinct <- ggarrange(plot_height, plot_LMA, plot_seed, plot_LA, plot_LN, common.legend = T, legend = "bottom")


plot_extinct


```

#Community weighted mean + variance

il faut les abondances relatives donc comme je travaille sur les absolues je dois repasser par relative.
```{r}
library(dplyr)
library(tidyr)

#CWM et CWV pour chaque region × 2 (initial/final)

cwm_cwv <- data %>%
  left_join(
    Sp_trait_TRY %>%
      select(Species, LA, LN, LMA, `Max height`, `Seed mass`),
    by = "Species"
  ) %>%
  pivot_longer(
    cols = c(Abs_Cover_initial, Abs_Cover_final),
    names_to  = "time",
    values_to = "cover"
  ) %>%
 filter(cover > 0) %>%
  group_by(Region, Treatment, originSiteID, destSiteID, time) %>%
  mutate(rel_abund = cover / sum(cover)) %>%
  summarise(
    CWM_LMA    = sum(rel_abund * LMA,          na.rm = TRUE),
    CWM_LN     = sum(rel_abund * LN,           na.rm = TRUE),
    CWM_height = sum(rel_abund * `Max height`, na.rm = TRUE),
    CWM_LA     = sum(rel_abund * LA,           na.rm = TRUE),
    CWM_seed   = sum(rel_abund * `Seed mass`,  na.rm = TRUE),
    # CWV — variance pondérée
    CWV_LMA    = sum(rel_abund * (LMA - CWM_LMA)^2,
                     na.rm = TRUE),
     CWV_LA    = sum(rel_abund * (LA - CWM_LA)^2,
                     na.rm = TRUE),
    CWV_LN     = sum(rel_abund * (LN - CWM_LN)^2,
                     na.rm = TRUE),
    CWV_height = sum(rel_abund * (`Max height` -CWM_height)^2, na.rm = TRUE),
    CWV_seed     = sum(rel_abund * (`Seed mass`- CWM_seed)^2,
                     na.rm = TRUE),
    .groups = "drop"
  )

# Vérifier la normalité avant transformation
cwm_cwv %>%
  pivot_longer(cols = starts_with("CWM_") | starts_with("CWV_"),
               names_to = "metric", values_to = "value") %>%
  group_by(metric) %>%
  summarise(shapiro_p = shapiro.test(value)$p.value)

# Si p < 0.05 il faut log-transformer
cwm_cwv_log <- cwm_cwv %>%
  mutate(
    #mean
    CWM_LA_log = log10(CWM_LA + 1e-6),
    CWM_LMA_log = log10(CWM_LMA + 1e-6),
  #  CWM_LN_log = log10(CWM_LN + 1e-6), #shapiro is > 0.05
    CWM_height_log = log10(CWM_height + 1e-6),
    CWM_seed_log = log10(CWM_seed + 1e-6),
    #variance
    CWV_LMA_log  = log10(CWV_LMA + 1e-6),
    CWV_LA_log  = log10(CWV_LA + 1e-6), 
    CWV_LN_log  = log10(CWV_LN + 1e-6),
     CWV_height_log = log10(CWV_height + 1e-6),
    CWV_seed_log = log10(CWV_seed + 1e-6)
  )%>%
  select(Region, Treatment, originSiteID, destSiteID, time, CWM_LA_log, CWM_LMA_log, CWM_LN,
    CWM_height_log,
    CWM_seed_log,
    #variance
    CWV_LMA_log, CWV_LA_log, CWV_LN_log, CWV_height_log,
    CWV_seed_log)

# Passer en format long pour avoir initial et final comme niveaux 
cwm_long <- cwm_cwv_log %>%
  pivot_longer(
    cols = starts_with("CWM_") | starts_with("CWV_"),
    names_to  = "metric",
    values_to = "value"
  ) %>%
  mutate(Treatment = relevel(factor(Treatment), ref = "Control_origin"))

# Pour CWM_LMA 
mod_cwm_lma <- lmer(
  value ~ time * Treatment + (1 | Region),
  data = cwm_long %>% filter(metric == "CWM_LMA_log")
)
summary(mod_cwm_lma)
emmeans(mod_cwm_lma, pairwise ~ time | Treatment)
emmeans(mod_cwm_lma, pairwise ~ Treatment | time)


# Pour CWM_height
mod_cwm_height <- lmer(
  value ~ time * Treatment + (1 | Region),
  data = cwm_long %>% filter(metric == "CWM_height_log")
)
summary(mod_cwm_height)
emmeans(mod_cwm_height, pairwise ~ time | Treatment)
emmeans(mod_cwm_height, pairwise ~ Treatment | time)

#CWM_seedmass
mod_cwm_seed <- lmer(value ~time * Treatment + (1 | Region), data = cwm_long %>% filter(metric == "CWM_seed_log") )
summary(mod_cwm_seed)
emmeans(mod_cwm_seed, pairwise ~time | Treatment)
emmeans(mod_cwm_seed, pairwise ~Treatment | time)


# Pour CWM_LA 
mod_cwm_la <- lmer(
  value ~ time * Treatment + (1 | Region),
  data = cwm_long %>% filter(metric == "CWM_LA_log")
)
summary(mod_cwm_la)
emmeans(mod_cwm_la, pairwise ~ time | Treatment)
emmeans(mod_cwm_la, pairwise ~ Treatment | time)


# Pour CWM_LN
mod_cwm_ln <- lmer(
  value ~ time * Treatment + (1 | Region),
  data = cwm_long %>% filter(metric == "CWM_LN")
)
summary(mod_cwm_ln)
emmeans(mod_cwm_ln, pairwise ~ time | Treatment)
emmeans(mod_cwm_ln, pairwise ~ Treatment | time)

#variance models
cwv_long <- cwm_long 
  
# Pour CWV_LMA 
mod_cwv_lma <- lmer(
  value ~ time * Treatment + (1 | Region),
  data = cwv_long %>% filter(metric == "CWV_LMA_log")
)
summary(mod_cwv_lma)
emmeans(mod_cwv_lma, pairwise ~ time | Treatment)
emmeans(mod_cwv_lma, pairwise ~ Treatment | time)


# Pour cwv_height
mod_cwv_height <- lmer(
  value ~ time * Treatment + (1 | Region),
  data = cwv_long %>% filter(metric == "CWV_height_log")
)
summary(mod_cwv_height)
emmeans(mod_cwv_height, pairwise ~ time | Treatment)
emmeans(mod_cwv_height, pairwise ~ Treatment | time)

#cwv_seedmass
mod_cwv_seed <- lmer(value ~time * Treatment + (1 | Region), data = cwv_long %>% filter(metric == "CWV_seed_log") )
summary(mod_cwv_seed)
emmeans(mod_cwv_seed, pairwise ~time | Treatment)
emmeans(mod_cwv_seed, pairwise ~Treatment | time)


# Pour cwv_LA 
mod_cwv_la <- lmer(
  value ~ time * Treatment + (1 | Region),
  data = cwv_long %>% filter(metric == "CWV_LA_log")
)
summary(mod_cwv_la)
emmeans(mod_cwv_la, pairwise ~ time | Treatment)
emmeans(mod_cwv_la, pairwise ~ Treatment | time)


# Pour cwv_LN
mod_cwv_ln <- lmer(
  value ~ time * Treatment + (1 | Region),
  data = cwv_long %>% filter(metric == "CWV_LN_log")
)
summary(mod_cwv_ln)
emmeans(mod_cwv_ln, pairwise ~ time | Treatment)
emmeans(mod_cwv_ln, pairwise ~ Treatment | time)



#plot
##mean
cwm_plot <- cwm_cwv_log %>%
     pivot_longer(cols = starts_with("CWM_"),
                  names_to = "trait", values_to = "value") %>%
     mutate(Treatment = case_when(
         Treatment == "warm"           ~ "Warm",
         Treatment == "Control_origin" ~ "Control origin",
         Treatment == "Control_dest"   ~ "Control destination"
     ))
 
cwm_plot <- cwm_plot %>%
  mutate(time = factor(time, levels = c("Abs_Cover_initial", "Abs_Cover_final")))

 ggplot(cwm_plot,
        aes(x = time, y = value, colour = Treatment,
            group = interaction(Region, originSiteID, destSiteID,
                                Treatment))) +
     geom_line(alpha = 0.2) +
      stat_summary(aes(group = Treatment),
                   fun = mean, geom = "line",
                   linewidth = 1.5) +
      stat_summary(aes(group = Treatment),
                   fun = mean, geom = "point", size = 3) +
     scale_colour_manual(values = c(
         "Control origin"      = "dodgerblue",
         "Warm"                 = "firebrick1",
         "Control destination" = "orange"
     )) +
     facet_wrap(~trait, scales = "free_y") +
     labs(x = NULL, y = "Community-weighted mean") +
     theme_minimal(base_size = 12)
 
 
 #plot
##variance
cwv_plot <- cwm_cwv_log %>%
     pivot_longer(cols = starts_with("CWV_"),
                  names_to = "trait", values_to = "value") %>%
     mutate(Treatment = case_when(
         Treatment == "warm"           ~ "Warm",
         Treatment == "Control_origin" ~ "Control origin",
         Treatment == "Control_dest"   ~ "Control destination"
     ))
 
cwv_plot <- cwv_plot %>%
  mutate(time = factor(time, levels = c("Abs_Cover_initial", "Abs_Cover_final")))

 ggplot(cwv_plot,
        aes(x = time, y = value, colour = Treatment,
            group = interaction(Region, originSiteID, destSiteID,
                                Treatment))) +
     geom_line(alpha = 0.2) +
      stat_summary(aes(group = Treatment),
                   fun = mean, geom = "line",
                   linewidth = 1.5) +
      stat_summary(aes(group = Treatment),
                   fun = mean, geom = "point", size = 3) +
     scale_colour_manual(values = c(
         "Control origin"      = "dodgerblue",
         "Warm"                 = "firebrick1",
         "Control destination" = "orange"
     )) +
     facet_wrap(~trait, scales = "free_y") +
     labs(x = NULL, y = "Community-weighted variance") +
     theme_minimal(base_size = 12)

 
```





#Frequence, abundance and functional distinctiveness link

```{r}
# Est-ce que la distinctivité fonctionnelle est corrélée
# avec l'abondance locale et la fréquence d'occurrence ?

species_rarity <- data %>%
  group_by(Species, Treatment) %>%
  summarise(
    mean_abundance  = mean(Abs_Cover_initial, na.rm = TRUE),
    n_plots         = n_distinct(destPlotID),     # fréquence
    n_regions       = n_distinct(Region),          # aire géographique
    .groups         = "drop"
  ) %>%
  left_join(
    site_species_traits %>%
      group_by(Species, Treatment) %>%
      summarise(
        mean_Di = mean(Distinctiveness, na.rm = TRUE),
        .groups = "drop"
      ),
    by = c("Species", "Treatment")
  ) %>%
  filter(!is.na(mean_Di))

# Corrélations entre les dimensions de rareté
cor.test(species_rarity$mean_Di,
         species_rarity$mean_abundance,
         method = "spearman")

cor.test(species_rarity$mean_Di,
         species_rarity$n_plots,
         method = "spearman")

cor.test(species_rarity$mean_Di,
         species_rarity$n_regions,
         method = "spearman")

# Visualisation
species_rarity %>%
  pivot_longer(
    cols      = c(mean_abundance, n_plots, n_regions),
    names_to  = "dimension",
    values_to = "value"
  ) %>%
  mutate(dimension = case_when(
    dimension == "mean_abundance" ~ "Local abundance",
    dimension == "n_plots"        ~ "Plot occupancy",
    dimension == "n_regions"      ~ "Geographic range"
  )) %>%
  ggplot(aes(x = value, y = mean_Di)) +
  geom_point(alpha = 0.3, size = 1) +
  geom_smooth(method = "lm", se = TRUE,
              colour = "firebrick1", linewidth = 0.8) +
  facet_wrap(~dimension, scales = "free_x") +
  labs(
    x     = "Rarity dimension value",
    y     = "Functional distinctiveness",
    title = "Are functional rarity dimensions correlated?"
  ) +
  theme_minimal()

"Functional distinctiveness was virtually uncorrelated with local abundance (Spearman rho = -0.005, p = 0.87) and only weakly correlated with plot occupancy and geographic range (rho ≈ -0.15). This confirms that functional rarity constitutes a largely independent dimension of rarity, complementary to the geographic, abundance and occupancy dimensions identified by Rabinowitz (1981) and recently revisited by Crisfield et al. A species can thus be functionally rare while being locally abundant, or functionally common while being geographically restricted — highlighting the need to incorporate functional trait space position into assessments of species vulnerability under climate warming."



```


```{r}
gompertz_stoch <- all_gompertz %>%
  filter(is.finite(log_resid2), is.finite(logN)) %>%
  left_join(
    Sp_trait_TRY_trans %>%
      select(Species, LA, LN, LMA, `Max height`, `Seed mass`),
    by = "Species"
  ) %>%
  filter(!is.na(LMA), !is.na(LN))

mod_stoch_lma <- lmer(
  log_resid2 ~ LMA * logN * Treatment +
               LN  * logN * Treatment +
               (1 | Region / Species),
  data = gompertz_stoch
)
summary(mod_stoch_lma)
```

```{r}
# Joindre coord PCA avec gompertz_summary
gompertz_pca <- all_gompertz %>%
  distinct(Region, Treatment, originSiteID, destSiteID,
           Species, gompertz_slope, gompertz_intercept) %>%
  left_join(coord, by = "Species")  # coord = votre ACP 7 traits

# PC1 prédit-il la DD ?
mod_pc1_dd <- lmer(
  gompertz_slope ~ Dim.1 * Treatment +
                   Dim.2 * Treatment +
                   (1 | Region),
  data = gompertz_pca %>% filter(!is.na(Dim.1))
)
summary(mod_pc1_dd)

# Visualisation
ggplot(gompertz_pca %>% filter(!is.na(Dim.1)),
       aes(x = Dim.1, y = gompertz_slope,
           colour = Treatment)) +
  geom_point(alpha = 0.3, size = 1) +
  geom_smooth(method = "lm", se = TRUE, linewidth = 0.8) +
  scale_colour_manual(values = c(
    "warm"           = "firebrick1",
    "Control_origin" = "dodgerblue",
    "Control_dest"   = "orange"
  )) +
  facet_wrap(~Treatment) +
  labs(x = "PC1 (fast/slow axis)",
       y = "Gompertz slope (density dependence)") +
  theme_minimal()
```

