---
title: "Region"
output: html_document
date: "2026-03-13"
editor_options: 
  chunk_output_type: console
---
#library
```{r}
library(readr)
library(here)
library(tidyverse)   
library(readxl)
library(ggpubr)
library(funrar)
library(dplyr)
library(tidyr)
library(stringr)
library(ggplot2)
library(TNRS) #c'est une application, pas une base de données
library(emmeans)
library(lme4)
library(stargazer)
library(ggeffects)
```


#Chisholm analysis 


#Par region
##data
```{r}

warm_data <-read_csv(here("intermediate data", "site_species_warm_end_clean_abs_abund_cover_initial_final.csv")) %>%
  mutate(delta2_Abs_Cover = (Abs_Cover_final - Abs_Cover_initial)^2,
          delta_years = Year_final -Year_initial) %>%
  relocate(delta_years, .after= Year_final)  %>%
  mutate(logN = log10(Abs_Cover_initial),
         logDelta2 = log10(delta2_Abs_Cover),
         Treatment = "warm")

control_origin_data <- read.csv(here("intermediate data", "site_species_CO_end_clean_abs_abund_cover_initial_final.csv"))  %>%
  mutate(delta2_Abs_Cover = (Abs_Cover_final - Abs_Cover_initial)^2,
          delta_years = Year_final -Year_initial) %>%
  relocate(delta_years, .after= Year_final)  %>%
  mutate(logN = log10(Abs_Cover_initial),
         logDelta2 = log10(delta2_Abs_Cover),
         Treatment = "Control_origin")


control_dest_data <- read.csv(here("intermediate data", "site_species_CD_end_clean_abs_abund_cover_initial_final.csv"))  %>%
  mutate(delta2_Abs_Cover = (Abs_Cover_final - Abs_Cover_initial)^2,
          delta_years = Year_final -Year_initial) %>%
  relocate(delta_years, .after= Year_final)  %>%
  mutate(logN = log10(Abs_Cover_initial),
         logDelta2 = log10(delta2_Abs_Cover),
         Treatment = "Control_dest")

data <- rbind(warm_data, control_dest_data, control_origin_data)

# add variable elevation and plotSize

metadata <- read.csv(here("intermediate data","metadata.csv"))

data <-data %>% left_join(metadata %>% select(Region, destSiteID, Elevation, PlotSize)) %>%
  relocate(PlotSize, .after= destPlotID)

data <-data %>% relocate(Elevation, .after= destPlotID)
names(data)

unique(data$Region)

```

##add temperature
```{r}

# Load original dataset 
load("./raw data/TransPlantNetwork.RData")

climdata <- climdata %>% filter(month %in% c("6","7","8")) #average of hottest months 

temperature <- climdata %>%
  filter(year %in% sample(2007:2022)) %>%
  group_by(gradient, elevation, year) %>%
  filter(var == "temperature")%>%
   mutate(elevation = ifelse(gradient == "CH_Calanda" & elevation == 2800, 2600, elevation))%>% # Correction to Calanda experiment
  rename(Region = gradient) 

CH_Calanda_temp <- temperature%>%
  filter(Region == "CH_Calanda")%>%
  group_by(Region, elevation, year)%>%
  filter(year %in% sample(YearMin:YearMax))%>%
  summarise(mean_temperature = mean(value), .groups = "drop")%>%
  pivot_wider(names_from = year , values_from = mean_temperature)%>%
  mutate(row_mean = rowMeans(select(., -c(1:2)), na.rm = TRUE))


survey_years <- data %>%
  group_by(Region) %>%
  summarise(year_min = min(Year_initial, na.rm = TRUE),
            year_max = max(Year_final, na.rm = TRUE),
            .groups = "drop")

region <- unique(temperature$Region) 
region <- region[region!="IN_Kashmir"]
region <- region[region!="US_Arizona"]
region <- region[region!="US_Colorado"]

temp_data <- data.frame()

for (i in region) {
  
  # get the survey year range for this region
  yr_min <- survey_years %>% filter(Region == i) %>% pull(year_min)
  yr_max <- survey_years %>% filter(Region == i) %>% pull(year_max)
  
  results <- temperature%>%
    filter(Region == i)%>%
    filter(year >= yr_min & year <= yr_max) %>%
    group_by(Region,elevation, year)%>%
    summarise(mean_temperature = mean(value),.groups = "drop")%>%
    pivot_wider(names_from = year , values_from = mean_temperature)%>%
    mutate(temp_mean = rowMeans(select(., -c(1:2)), na.rm = TRUE))%>%
    rename(Elevation = elevation)%>%
    select(Region, Elevation, temp_mean) 
  
  temp_data<- rbind(temp_data, results)
  
}


site_elevation <- data %>%
  distinct(Region, destSiteID, Elevation) %>%
  left_join(temp_data)%>%
  rename(SiteID = destSiteID)

data<- data%>%
  # join origin temp
  left_join(site_elevation %>% select(Region, SiteID, temp_mean),
            by = c("Region", "originSiteID" = "SiteID")) %>%
  rename(temp_origin = temp_mean) %>%
  # join dest temp
  left_join(site_elevation %>% select(Region, SiteID, temp_mean),
            by = c("Region", "destSiteID" = "SiteID")) %>%
  rename(temp_dest = temp_mean) %>%
  mutate(delta_temp = temp_dest - temp_origin)

```

##*CH_Calanda*

###control_origin
```{r}
data_CH_Calanda <-data %>% filter(Region == "CH_Calanda")

dim(data_CH_Calanda) #1334 16

names(data_CH_Calanda)
unique(data_CH_Calanda$destPlotID)

data_CH_Calanda_CO <- data_CH_Calanda %>% filter(Treatment =="Control_origin")

length(unique(data_CH_Calanda_CO)) #16
data_CH_Calanda_CO$delta_years #5 from 2013 to 2018 measured each year (checked out in site_species_CO data csv)

dim(data_CH_Calanda_CO) #490  16
length(unique(data_CH_Calanda_CO$Species)) #75
# et combien de plots control origin?
length(unique(data_CH_Calanda_CO$destPlotID)) #20
length(unique(data_CH_Calanda_CO$destSiteID)) #2
length(unique(data_CH_Calanda_CO$Elevation)) #2

A<-data_CH_Calanda_CO %>% filter(destSiteID == "Pea")
unique(A$destPlotID)
 # [1] "Pea01.01" "Pea02.01" "Pea03.01" "Pea04.01" "Pea05.01" "Pea06.01"
 # [7] "Pea07.01" "Pea08.01" "Pea09.01" "Pea10.01"

#en gros si j'ai bien compris, il y a dans cette region, 2 sites de "control_origin" à deux altitudes différentes, pour lesquels on a des répétition : 10 desstPLot pour chque destSite.

#comme dans chisholm on ne prend pas en compte l'immigration, si une espèce est absente au temps iniital alors log(0-Nt+1) = c'est pas grave c'est log(Nt+1) non? on a pas de -inf

data_CH_Calanda_CO %>%
  summarise(
    n_inf_logN = sum(is.infinite(logN)),
    n_inf_logDelta2 = sum(is.infinite(logDelta2)),
    n_zero_initial = sum(Abs_Cover_initial == 0), 
    n_zero_delta2 = sum(delta2_Abs_Cover == 0)
  )
# 
#  A tibble: 1 × 4
#   n_inf_logN n_inf_logDelta2 n_zero_initial n_zero_delta2
#        <int>           <int>          <int>         <int>
# 1          0              98              0            98

data_CH_Calanda_CO_clean <- data_CH_Calanda_CO %>%
  filter(is.finite(logN) & is.finite(logDelta2))

dim(data_CH_Calanda_CO_clean)#[1] 392  16

# régression
lm_CO <- lm(logDelta2 ~ logN, data = data_CH_Calanda_CO_clean)
summary(lm_CO)

#mais il y a deux elevations! on sépare
data_CH_Calanda_CO_clean %>% #ca sert a quoi de savoir ca?
  group_by(destSiteID) %>%
  summarise(
    n = n(),
    mean_logN = mean(logN),
    mean_logDelta2 = mean(logDelta2)
  )

# et régression séparée par site
lm_CO_Pea <- lm(logDelta2 ~ logN, 
                data = data_CH_Calanda_CO_clean %>% 
                filter(destSiteID == "Pea"))

lm_CO_Cal <- lm(logDelta2 ~ logN, 
                  data = data_CH_Calanda_CO_clean %>% 
                  filter(destSiteID == "Cal"))

summary(lm_CO_Pea) #elevation 2600
summary(lm_CO_Cal) #elevation 2000

#quatifier les colonizers
data_CH_Calanda_CO_status <- data_CH_Calanda_CO %>%
  mutate(status = case_when(
    Abs_Cover_initial > 0 & Abs_Cover_final > 0 ~ "persistent",
    Abs_Cover_initial == 0 & Abs_Cover_final > 0 ~ "colonizer",
    Abs_Cover_initial > 0 & Abs_Cover_final == 0 ~ "disappeared",
    TRUE ~ "absent"
  ))

# combien de chaque?
data_CH_Calanda_CO_status %>%
  group_by(status) %>%
  summarise(n = n(), pct = n()/nrow(.)*100)
# 
# A tibble: 2 × 3
#   status          n   pct
#   <chr>       <int> <dbl>
# 1 disappeared    93  19.0
# 2 persistent    397  81.0 #therefore no colonizers!

data_CH_Calanda_CO_status %>%
  filter(status == "disappeared") %>%
  summarise(
    n = n(),
    mean_cover_initial = mean(Abs_Cover_initial),
    mean_delta2 = mean(delta2_Abs_Cover),
    n_zero_delta2 = sum(delta2_Abs_Cover == 0)
  )

data_CH_Calanda_CO_status %>%
  group_by(status) %>%
  summarise(
    n_total = n(),
    n_zero_delta2 = sum(delta2_Abs_Cover == 0),
    n_inf_logDelta2 = sum(is.infinite(logDelta2))
  )


data_CH_Calanda_CO_corrected <- data_CH_Calanda_CO_status %>%
  mutate(
    logN = log10(Abs_Cover_initial),
    delta2_corrected = delta2_Abs_Cover + 0.00120,
    logDelta2_corrected = log10(delta2_corrected)
  )

# vérifier qu'il n'y a plus de -Inf
sum(is.infinite(data_CH_Calanda_CO_corrected$logDelta2_corrected))

lm_CO_corrected <- lm(logDelta2_corrected ~ logN, 
                       data = data_CH_Calanda_CO_corrected)

summary(lm_CO_corrected)

# et régression séparée par site
lm_CO_Pea <- lm(logDelta2_corrected ~ logN, 
                data = data_CH_Calanda_CO_corrected %>% 
                filter(destSiteID == "Pea"))

lm_CO_Cal <- lm(logDelta2_corrected ~ logN, 
                  data = data_CH_Calanda_CO_corrected %>%
                  filter(destSiteID == "Cal"))

summary(lm_CO_Pea)
summary(lm_CO_Cal)

#plot
data_CH_Calanda_CO_corrected <- data_CH_Calanda_CO_corrected %>%
  mutate(destSiteID =recode(destSiteID, "Cal" = "Cal-2000m", "Pea" = "Pea-2600m"))

(CH_Calanda_control_O <- data_CH_Calanda_CO_corrected %>%
     filter(is.finite(logN)) %>%
     ggplot(aes(x = logN, y = logDelta2_corrected, color = status)) +
     geom_point(alpha = 0.5) +
     geom_smooth(method = "lm", se = TRUE, color = "black") +
     geom_abline(slope = 1, intercept = coef(lm_CO_corrected)[1], 
                 linetype = "dashed", color = "gold", 
                 label = "demographic", linewidth=1.8) +
     geom_abline(slope = 2, intercept = coef(lm_CO_corrected)[1], 
                 linetype = "dashed", color = "darkolivegreen2", linewidth=1.8) +
    scale_color_manual(values = c(disappeared = "coral2",
    persistent = "grey"))+
     facet_wrap(~destSiteID) +
     labs(
         title = "CH_Calanda — Control Origin",
         x = "log10(Abs_Cover_initial)",
         y = "log10(ΔN² + ε)",
         caption = "yellow dashed = slope 1 (demographic), green dashed = slope 2 (environmental)"
     ) +
     theme_minimal())




###let's keep the intercept

summary(lm_CO_Pea) 
(intercept_control_origin_Pea <- coef(lm_CO_Pea)["(Intercept)"])
  
summary(lm_CO_Cal)
(intercept_control_origin_Cal <- coef(lm_CO_Cal)["(Intercept)"])

```

###control_dest
```{r}
data_CH_Calanda_CD <- data_CH_Calanda %>% filter(Treatment =="Control_dest")

length(unique(data_CH_Calanda_CD)) #16
data_CH_Calanda_CD$delta_years #5 from 2013 to 2018 measured each year (checked out in site_species_CD data csv)

dim(data_CH_Calanda_CD) #318  16
length(unique(data_CH_Calanda_CD$Species)) #64
# et combien de plots control origin?
length(unique(data_CH_Calanda_CD$destPlotID)) #10
length(unique(data_CH_Calanda_CD$destSiteID)) #1 site at 1400 m
length(unique(data_CH_Calanda_CD$Elevation)) #1

data_CH_Calanda_CD %>%
  summarise(
    n_inf_logN = sum(is.infinite(logN)),
    n_inf_logDelta2 = sum(is.infinite(logDelta2)),
    n_zero_initial = sum(Abs_Cover_initial == 0), 
    n_zero_delta2 = sum(delta2_Abs_Cover == 0)
  )

# # A tibble: 1 × 4
#   n_inf_logN n_inf_logDelta2 n_zero_initial n_zero_delta2
#        <int>           <int>          <int>         <int>
# 1          0              52              0            52

data_CH_Calanda_CD_clean <- data_CH_Calanda_CD %>%
  filter(is.finite(logN) & is.finite(logDelta2))

dim(data_CH_Calanda_CD_clean)#266  16

# régression
lm_CD <- lm(logDelta2 ~ logN, data = data_CH_Calanda_CD_clean)
summary(lm_CD)

#quatifier les colonizers
data_CH_Calanda_CD_status <- data_CH_Calanda_CD %>%
  mutate(status = case_when(
    Abs_Cover_initial > 0 & Abs_Cover_final > 0 ~ "persistent",
    Abs_Cover_initial == 0 & Abs_Cover_final > 0 ~ "colonizer",
    Abs_Cover_initial > 0 & Abs_Cover_final == 0 ~ "disappeared",
    TRUE ~ "absent"
  ))

# combien de chaque?
data_CH_Calanda_CD_status %>%
  group_by(status) %>%
  summarise(n = n(), pct = n()/nrow(.)*100)
# 
# A tibble: 2 × 3
#   status          n   pct
#   <chr>       <int> <dbl>
# 1 disappeared    96  30.2
# 2 persistent    222  69.8 again no colonizers

data_CH_Calanda_CD_status %>%
  filter(status == "disappeared") %>%
  summarise(
    n = n(),
    mean_Cover_initial = mean(Abs_Cover_initial),
    mean_delta2 = mean(delta2_Abs_Cover),
    n_zero_delta2 = sum(delta2_Abs_Cover == 0)
  )

data_CH_Calanda_CD_status %>%
  group_by(status) %>%
  summarise(
    n_total = n(),
    n_zero_delta2 = sum(delta2_Abs_Cover == 0),
    n_inf_logDelta2 = sum(is.infinite(logDelta2))
  )


data_CH_Calanda_CD_Corrected <- data_CH_Calanda_CD_status %>%
  mutate(
    delta2_Corrected = delta2_Abs_Cover + 0.00120,
    logDelta2_Corrected = log10(delta2_Corrected)
  )

# vérifier qu'il n'y a plus de -Inf
sum(is.infinite(data_CH_Calanda_CD_Corrected$logDelta2_Corrected))

lm_CD_Corrected <- lm(logDelta2_Corrected ~ logN, 
                       data = data_CH_Calanda_CD_Corrected)

summary(lm_CD_Corrected)

coef(lm_CO_corrected)["(Intercept)"]
#plot
data_CH_Calanda_CD_Corrected <- data_CH_Calanda_CD_Corrected %>%
  mutate(destSiteID =recode(destSiteID, "Nes" = "Nes-1400m"))

(CH_Calanda_Control_O <- data_CH_Calanda_CD_Corrected %>%
     filter(is.finite(logN)) %>%
     ggplot(aes(x = logN, y = logDelta2_Corrected, color = status)) +
     geom_point(alpha = 0.5) +
     geom_smooth(method = "lm", se = TRUE, color = "black") +
     geom_abline(slope = 1, intercept = coef(lm_CD_Corrected)[1], 
                 linetype = "dashed", color = "gold", 
                 label = "demographic", linewidth=1.8) +
     geom_abline(slope = 2, intercept = coef(lm_CD_Corrected)[1], 
                 linetype = "dashed", color = "darkolivegreen2", linewidth=1.8) +
    scale_color_manual(values = c(disappeared = "coral2",
    persistent = "grey"))+
     facet_wrap(~destSiteID) +
     labs(
         title = "CH_Calanda — Control Destination",
         x = "log10(Abs_Cover_initial)",
         y = "log10(ΔN² + ε)",
         caption = "yellow dashed = slope 1 (demographic), green dashed = slope 2 (environmental)"
     ) +
     theme_minimal())
```

###warm
```{r}
data_CH_Calanda_warm <- data_CH_Calanda %>% filter(Treatment =="warm")

length(unique(data_CH_Calanda_warm)) #16
data_CH_Calanda_warm$delta_years #5 from 2013 to 2018 measured each year (checked out in site_species_CO data csv)

dim(data_CH_Calanda_warm) # 526  16
length(unique(data_CH_Calanda_warm$Species)) #80
# et combien de plots control origin?
length(unique(data_CH_Calanda_warm$destPlotID)) #20
length(unique(data_CH_Calanda_warm$destSiteID)) #2
length(unique(data_CH_Calanda_warm$Elevation)) #2

A<-data_CH_Calanda_warm %>% filter(destSiteID == "Nes")
unique(A$destPlotID)

#en gros si j'ai bien compris, on a transplanté de haut vers le bas sur 2 sites bas différernts venant de deux sites hauts différernts

data_CH_Calanda_warm %>%
  summarise(
    n_inf_logN = sum(is.infinite(logN)),
    n_inf_logDelta2 = sum(is.infinite(logDelta2)),
    n_zero_initial = sum(Abs_Cover_initial == 0), 
    n_zero_delta2 = sum(delta2_Abs_Cover == 0)
  )
# 
# A tibble: 1 × 4
#   n_inf_logN n_inf_logDelta2 n_zero_initial n_zero_delta2
#        <int>           <int>          <int>         <int>
# 1          0              56              0            56

data_CH_Calanda_warm_clean <- data_CH_Calanda_warm %>%
  filter(is.finite(logN) & is.finite(logDelta2))

dim(data_CH_Calanda_warm_clean)#[1] 470  16

# régression
lm_warm <- lm(logDelta2 ~ logN, data = data_CH_Calanda_warm_clean)
summary(lm_warm)

#mais il y a deux elevations! on sépare
data_CH_Calanda_warm_clean %>% #ca sert a quoi de savoir ca?
  group_by(destSiteID) %>%
  summarise(
    n = n(),
    mean_logN = mean(logN),
    mean_logDelta2 = mean(logDelta2)
  )

# et régression séparée par site
lm_warm_Nes <- lm(logDelta2 ~ logN, 
                data = data_CH_Calanda_warm_clean %>% 
                filter(destSiteID == "Nes"))

lm_warm_Cal <- lm(logDelta2 ~ logN, 
                  data = data_CH_Calanda_warm_clean %>% 
                  filter(destSiteID == "Cal"))

summary(lm_warm_Nes) #elevation 1400
summary(lm_warm_Cal) #elevation 2000

#quatifier les colonizers
data_CH_Calanda_warm_status <- data_CH_Calanda_warm %>%
  mutate(status = case_when(
    Abs_Cover_initial > 0 & Abs_Cover_final > 0 ~ "persistent",
    Abs_Cover_initial == 0 & Abs_Cover_final > 0 ~ "colonizer",
    Abs_Cover_initial > 0 & Abs_Cover_final == 0 ~ "disappeared",
    TRUE ~ "absent"
  ))

# combien de chaque?
data_CH_Calanda_warm_status %>%
  group_by(status) %>%
  summarise(n = n(), pct = n()/nrow(.)*100)
# 
# A tibble: 2 × 3
#   status          n   pct
#   <chr>       <int> <dbl>
# 1 disappeared   254  48.3
# 2 persistent    272  51.7

data_CH_Calanda_warm_status %>%
  filter(status == "disappeared") %>%
  summarise(
    n = n(),
    mean_cover_initial = mean(Abs_Cover_initial),
    mean_delta2 = mean(delta2_Abs_Cover),
    n_zero_delta2 = sum(delta2_Abs_Cover == 0)
  )

data_CH_Calanda_warm_status %>%
  group_by(status) %>%
  summarise(
    n_total = n(),
    n_zero_delta2 = sum(delta2_Abs_Cover == 0),
    n_inf_logDelta2 = sum(is.infinite(logDelta2))
  )


data_CH_Calanda_warm_corrected <- data_CH_Calanda_warm_status %>%
  mutate(
    delta2_corrected = delta2_Abs_Cover + 0.00120,
    logDelta2_corrected = log10(delta2_corrected)
  )

# vérifier qu'il n'y a plus de -Inf
sum(is.infinite(data_CH_Calanda_warm_corrected$logDelta2_corrected))

lm_warm_corrected <- lm(logDelta2_corrected ~ logN, 
                       data = data_CH_Calanda_warm_corrected %>%
                       filter(is.finite(logN)))

summary(lm_warm_corrected)

# et régression séparée par site
lm_warm_Nes <- lm(logDelta2_corrected ~ logN, 
                data = data_CH_Calanda_warm_corrected %>%
                       filter(is.finite(logN)) %>% 
                filter(destSiteID == "Nes"))

lm_warm_Cal <- lm(logDelta2_corrected ~ logN, 
                  data = data_CH_Calanda_warm_corrected %>%
                       filter(is.finite(logN)) %>% 
                  filter(destSiteID == "Cal"))

summary(lm_warm_Nes)
summary(lm_warm_Cal)


coef(lm_warm_Nes)["(Intercept)"]
coef(lm_warm_Cal)["(Intercept)"]


warm_cal_res <- as.data.frame(resid(lm_warm_Cal)) #regarder si les espèces sortent de cette relation fortement 
warm_cal_res <-cbind(warm_cal_res, data_CH_Calanda_warm_corrected %>%
                       filter(is.finite(logN)) %>% 
                  filter(destSiteID == "Cal") %>% select(Species))

warm_cal_res %>%
 filter(`resid(lm_warm_Cal)` >= -3.45 & `resid(lm_warm_Cal)` <= -2.4) %>%
 ggplot() +
  aes(x = `resid(lm_warm_Cal)`, fill = Species) +
  geom_histogram(bins = 30L) +
  scale_fill_hue(direction = 1) +
  theme_minimal()

warm_cal_res %>%
 filter(`resid(lm_warm_Cal)` >= 1.05 & `resid(lm_warm_Cal)` <= 2.7) %>%
 ggplot() +
  aes(x = `resid(lm_warm_Cal)`, fill = Species) +
  geom_histogram(bins = 30L) +
  scale_fill_hue(direction = 1) +
  theme_minimal()


#plot
data_CH_Calanda_warm_corrected <- data_CH_Calanda_warm_corrected %>%
  mutate(destSiteID =recode(destSiteID, "Cal" = "Cal-2000m", "Nes" = "Nes-1400m"))

(CH_Calanda_warm <- data_CH_Calanda_warm_corrected %>%
     filter(is.finite(logN)) %>%
     ggplot(aes(x = logN, y = logDelta2_corrected, color = status)) +
     geom_point(alpha = 0.5) +
     geom_smooth(method = "lm", se = TRUE, color = "black") +
     geom_abline(slope = 1, intercept = coef(lm_CO_corrected)[1], 
                 linetype = "dashed", color = "gold", 
                 label = "demographic", linewidth=1.8) +
     geom_abline(slope = 2, intercept = coef(lm_CO_corrected)[1], 
                 linetype = "dashed", color = "darkolivegreen2", linewidth=1.8) +
    scale_color_manual(values = c(disappeared = "coral2",
    persistent = "grey"))+
     facet_wrap(~destSiteID) +
     labs(
         title = "CH_Calanda — Warm",
         x = "log10(Abs_Cover_initial)",
         y = "log10(ΔN² + ε)",
         caption = "yellow dashed = slope 1 (demographic), green dashed = slope 2 (environmental)"
     ) +
     theme_minimal())

```


##*CH_Calanda_2*

###control_origin
```{r}
data_CH_Calanda_2 <-data %>% filter(Region == "CH_Calanda2")

dim(data_CH_Calanda_2) #912 16

data_CH_Calanda_2_CO <- data_CH_Calanda_2 %>% filter(Treatment =="Control_origin")

length(unique(data_CH_Calanda_2_CO)) #16
data_CH_Calanda_2_CO$delta_years #2

dim(data_CH_Calanda_2_CO) #300 16
length(unique(data_CH_Calanda_2_CO$Species)) #49
# et combien de plots control origin?
length(unique(data_CH_Calanda_2_CO$destPlotID)) #10
length(unique(data_CH_Calanda_2_CO$destSiteID)) #2
length(unique(data_CH_Calanda_2_CO$Elevation)) #2

data_CH_Calanda_2_CO %>%
  summarise(
    n_inf_logN = sum(is.infinite(logN)),
    n_inf_logDelta2 = sum(is.infinite(logDelta2)),
    n_zero_initial = sum(Abs_Cover_initial == 0), 
    n_zero_delta2 = sum(delta2_Abs_Cover == 0)
  )

data_CH_Calanda_2_CO_clean <- data_CH_Calanda_2_CO %>%
  filter(is.finite(logN) & is.finite(logDelta2))

dim(data_CH_Calanda_2_CO_clean)#[1] 291  16

# régression
lm_CO <- lm(logDelta2 ~ logN, data = data_CH_Calanda_2_CO_clean)
summary(lm_CO)


#quatifier les colonizers
data_CH_Calanda_2_CO_status <- data_CH_Calanda_2_CO %>%
  mutate(status = case_when(
    Abs_Cover_initial > 0 & Abs_Cover_final > 0 ~ "persistent",
    Abs_Cover_initial == 0 & Abs_Cover_final > 0 ~ "colonizer",
    Abs_Cover_initial > 0 & Abs_Cover_final == 0 ~ "disappeared",
    TRUE ~ "absent"
  ))

# combien de chaque?
data_CH_Calanda_2_CO_status %>%
  group_by(status) %>%
  summarise(n = n(), pct = n()/nrow(.)*100)

data_CH_Calanda_2_CO_status %>%
  filter(status == "disappeared") %>%
  summarise(
    n = n(),
    mean_cover_initial = mean(Abs_Cover_initial),
    mean_delta2 = mean(delta2_Abs_Cover),
    n_zero_delta2 = sum(delta2_Abs_Cover == 0)
  )

data_CH_Calanda_2_CO_status %>%
  group_by(status) %>%
  summarise(
    n_total = n(),
    n_zero_delta2 = sum(delta2_Abs_Cover == 0),
    n_inf_logDelta2 = sum(is.infinite(logDelta2))
  )


data_CH_Calanda_2_CO_corrected <- data_CH_Calanda_2_CO_status %>%
  mutate(
    logN = log10(Abs_Cover_initial),
    delta2_corrected = delta2_Abs_Cover + 0.00120,
    logDelta2_corrected = log10(delta2_corrected)
  )

# vérifier qu'il n'y a plus de -Inf
sum(is.infinite(data_CH_Calanda_2_CO_corrected$logDelta2_corrected))

lm_CO_corrected <- lm(logDelta2_corrected ~ logN, 
                       data = data_CH_Calanda_2_CO_corrected)

summary(lm_CO_corrected)

#plot
data_CH_Calanda_2_CO_corrected <- data_CH_Calanda_2_CO_corrected %>%
  mutate(destSiteID =recode(destSiteID, "Cal" = "Cal-2000m", "Nes" = "Pea-1400m"))

(CH_Calanda_2_control_O <- data_CH_Calanda_2_CO_corrected %>%
     filter(is.finite(logN)) %>%
     ggplot(aes(x = logN, y = logDelta2_corrected, color = status)) +
     geom_point(alpha = 0.5) +
     geom_smooth(method = "lm", se = TRUE, color = "black") +
     geom_abline(slope = 1, intercept = coef(lm_CO_corrected)[1], 
                 linetype = "dashed", color = "gold", 
                 label = "demographic", linewidth=1.8) +
     geom_abline(slope = 2, intercept = coef(lm_CO_corrected)[1], 
                 linetype = "dashed", color = "darkolivegreen2", linewidth=1.8) +
    scale_color_manual(values = c(disappeared = "coral2",
    persistent = "grey"))+
     facet_wrap(~destSiteID) +
     labs(
         title = "CH_Calanda_2 — Control Origin",
         x = "log10(Abs_Cover_initial)",
         y = "log10(ΔN² + ε)",
         caption = "yellow dashed = slope 1 (demographic), green dashed = slope 2 (environmental)"
     ) +
     theme_minimal())
```

###control_dest
```{r}
data_CH_Calanda_2_CD <- data_CH_Calanda_2 %>% filter(Treatment =="Control_dest")

dim(data_CH_Calanda_2_CD) #318  16
length(unique(data_CH_Calanda_2_CD$Species)) #64
# et combien de plots control origin?
length(unique(data_CH_Calanda_2_CD$destPlotID)) #10
length(unique(data_CH_Calanda_2_CD$destSiteID)) #1 site at 1400 m
length(unique(data_CH_Calanda_2_CD$Elevation)) #1

data_CH_Calanda_2_CD %>%
  summarise(
    n_inf_logN = sum(is.infinite(logN)),
    n_inf_logDelta2 = sum(is.infinite(logDelta2)),
    n_zero_initial = sum(Abs_Cover_initial == 0), 
    n_zero_delta2 = sum(delta2_Abs_Cover == 0)
  )

data_CH_Calanda_2_CD_clean <- data_CH_Calanda_2_CD %>%
  filter(is.finite(logN) & is.finite(logDelta2))

dim(data_CH_Calanda_2_CD_clean)#303 16

# régression
lm_CD <- lm(logDelta2 ~ logN, data = data_CH_Calanda_2_CD_clean)
summary(lm_CD)

#quatifier les colonizers
data_CH_Calanda_2_CD_status <- data_CH_Calanda_2_CD %>%
  mutate(status = case_when(
    Abs_Cover_initial > 0 & Abs_Cover_final > 0 ~ "persistent",
    Abs_Cover_initial == 0 & Abs_Cover_final > 0 ~ "colonizer",
    Abs_Cover_initial > 0 & Abs_Cover_final == 0 ~ "disappeared",
    TRUE ~ "absent"
  ))

# combien de chaque?
data_CH_Calanda_2_CD_status %>%
  group_by(status) %>%
  summarise(n = n(), pct = n()/nrow(.)*100)

data_CH_Calanda_2_CD_status %>%
  filter(status == "disappeared") %>%
  summarise(
    n = n(),
    mean_Cover_initial = mean(Abs_Cover_initial),
    mean_delta2 = mean(delta2_Abs_Cover),
    n_zero_delta2 = sum(delta2_Abs_Cover == 0)
  )

data_CH_Calanda_2_CD_status %>%
  group_by(status) %>%
  summarise(
    n_total = n(),
    n_zero_delta2 = sum(delta2_Abs_Cover == 0),
    n_inf_logDelta2 = sum(is.infinite(logDelta2))
  )


data_CH_Calanda_2_CD_Corrected <- data_CH_Calanda_2_CD_status %>%
  mutate(
    delta2_Corrected = delta2_Abs_Cover + 0.00120,
    logDelta2_Corrected = log10(delta2_Corrected)
  )

# vérifier qu'il n'y a plus de -Inf
sum(is.infinite(data_CH_Calanda_2_CD_Corrected$logDelta2_Corrected))

lm_CD_Corrected <- lm(logDelta2_Corrected ~ logN, 
                       data = data_CH_Calanda_2_CD_Corrected)

summary(lm_CD_Corrected)

#plot
data_CH_Calanda_2_CD_Corrected <- data_CH_Calanda_2_CD_Corrected %>%
  mutate(destSiteID =recode(destSiteID, "Nes" = "Nes-1400m"))

(CH_Calanda_2_Control_D <- data_CH_Calanda_2_CD_Corrected %>%
     filter(is.finite(logN)) %>%
     ggplot(aes(x = logN, y = logDelta2_Corrected, color = status)) +
     geom_point(alpha = 0.5) +
     geom_smooth(method = "lm", se = TRUE, color = "black") +
     geom_abline(slope = 1, intercept = coef(lm_CD_Corrected)[1], 
                 linetype = "dashed", color = "gold", 
                 label = "demographic", linewidth=1.8) +
     geom_abline(slope = 2, intercept = coef(lm_CD_Corrected)[1], 
                 linetype = "dashed", color = "darkolivegreen2", linewidth=1.8) +
    scale_color_manual(values = c(disappeared = "coral2",
    persistent = "grey"))+
     facet_wrap(~destSiteID) +
     labs(
         title = "CH_Calanda_2 — Control Destination",
         x = "log10(Abs_Cover_initial)",
         y = "log10(ΔN² + ε)",
         caption = "yellow dashed = slope 1 (demographic), green dashed = slope 2 (environmental)"
     ) +
     theme_minimal())
```

###warm
```{r}
data_CH_Calanda_2_warm <- data_CH_Calanda_2 %>% filter(Treatment =="warm")

length(unique(data_CH_Calanda_2_warm)) #16
data_CH_Calanda_2_warm$delta_years #2 but actually it's from  2017 to 2019 "3 years) : 2019-2017 = 2

dim(data_CH_Calanda_2_warm) # 301 16
length(unique(data_CH_Calanda_2_warm$Species)) #47
# et combien de plots control origin?
length(unique(data_CH_Calanda_2_warm$destPlotID)) #10
length(unique(data_CH_Calanda_2_warm$destSiteID)) #1
length(unique(data_CH_Calanda_2_warm$Elevation)) #1

data_CH_Calanda_2_warm %>%
  summarise(
    n_inf_logN = sum(is.infinite(logN)),
    n_inf_logDelta2 = sum(is.infinite(logDelta2)),
    n_zero_initial = sum(Abs_Cover_initial == 0), 
    n_zero_delta2 = sum(delta2_Abs_Cover == 0)
  )

data_CH_Calanda_2_warm_clean <- data_CH_Calanda_2_warm %>%
  filter(is.finite(logN) & is.finite(logDelta2))

dim(data_CH_Calanda_2_warm_clean)#[1] 297  16

# régression
lm_warm <- lm(logDelta2 ~ logN, data = data_CH_Calanda_2_warm_clean)
summary(lm_warm)

#quatifier les colonizers
data_CH_Calanda_2_warm_status <- data_CH_Calanda_2_warm %>%
  mutate(status = case_when(
    Abs_Cover_initial > 0 & Abs_Cover_final > 0 ~ "persistent",
    Abs_Cover_initial == 0 & Abs_Cover_final > 0 ~ "colonizer",
    Abs_Cover_initial > 0 & Abs_Cover_final == 0 ~ "disappeared",
    TRUE ~ "absent"
  ))

# combien de chaque?
data_CH_Calanda_2_warm_status %>%
  group_by(status) %>%
  summarise(n = n(), pct = n()/nrow(.)*100)

data_CH_Calanda_2_warm_status %>%
  filter(status == "disappeared") %>%
  summarise(
    n = n(),
    mean_cover_initial = mean(Abs_Cover_initial),
    mean_delta2 = mean(delta2_Abs_Cover),
    n_zero_delta2 = sum(delta2_Abs_Cover == 0)
  )

data_CH_Calanda_2_warm_status %>%
  group_by(status) %>%
  summarise(
    n_total = n(),
    n_zero_delta2 = sum(delta2_Abs_Cover == 0),
    n_inf_logDelta2 = sum(is.infinite(logDelta2))
  )


data_CH_Calanda_2_warm_corrected <- data_CH_Calanda_2_warm_status %>%
  mutate(
    delta2_corrected = delta2_Abs_Cover + 0.00120,
    logDelta2_corrected = log10(delta2_corrected)
  )

# vérifier qu'il n'y a plus de -Inf
sum(is.infinite(data_CH_Calanda_2_warm_corrected$logDelta2_corrected))

lm_warm_corrected <- lm(logDelta2_corrected ~ logN, 
                       data = data_CH_Calanda_2_warm_corrected %>%
                       filter(is.finite(logN)))

summary(lm_warm_corrected)

#plot
data_CH_Calanda_2_warm_corrected <- data_CH_Calanda_2_warm_corrected %>%
  mutate(destSiteID =recode(destSiteID, "Cal" = "Cal-2000m", "Nes" = "Nes-1400m"))

(CH_Calanda_2_warm <- data_CH_Calanda_2_warm_corrected %>%
     filter(is.finite(logN)) %>%
     ggplot(aes(x = logN, y = logDelta2_corrected, color = status)) +
     geom_point(alpha = 0.5) +
     geom_smooth(method = "lm", se = TRUE, color = "black") +
     geom_abline(slope = 1, intercept = coef(lm_CO_corrected)[1], 
                 linetype = "dashed", color = "gold", 
                 label = "demographic", linewidth=1.8) +
     geom_abline(slope = 2, intercept = coef(lm_CO_corrected)[1], 
                 linetype = "dashed", color = "darkolivegreen2", linewidth=1.8) +
    scale_color_manual(values = c(disappeared = "coral2",
    persistent = "grey"))+
     facet_wrap(~destSiteID) +
     labs(
         title = "CH_Calanda_2 — Warm",
         x = "log10(Abs_Cover_initial)",
         y = "log10(ΔN² + ε)",
         caption = "yellow dashed = slope 1 (demographic), green dashed = slope 2 (environmental)"
     ) +
     theme_minimal())

ggarrange(CH_Calanda_2_control_O , CH_Calanda_2_Control_D , CH_Calanda_2_warm, legend = "bottom", common.legend = T )
```


##*CN_Heibei*

###control_origin
```{r}
data_CN_Heibei <-data %>% filter(Region == "CN_Heibei")

dim(data_CN_Heibei) #326  16

names(data_CN_Heibei)
unique(data_CN_Heibei$destPlotID)

data_CN_Heibei_CO <- data_CN_Heibei %>% filter(Treatment =="Control_origin")

length(unique(data_CN_Heibei_CO)) #16
data_CN_Heibei_CO$delta_years #9

dim(data_CN_Heibei_CO) #115  16
length(unique(data_CN_Heibei_CO$Species)) #32
# et combien de plots control origin?
length(unique(data_CN_Heibei_CO$destPlotID)) #6
length(unique(data_CN_Heibei_CO$destSiteID)) #2
length(unique(data_CN_Heibei_CO$Elevation)) #2

A<-data_CN_Heibei_CO %>% filter(destSiteID == "3400")
unique(A$destPlotID)
 # [1] "3400_3400_1" "3400_3400_2" "3400_3400_3"

#en gros si j'ai bien compris, il y a dans cette region, 2 sites de "control_origin" à deux altitudes différentes, pour lesquels on a des répétition : 3 desstPLot pour chque destSite.

#comme dans chisholm on ne prend pas en compte l'immigration, si une espèce est absente au temps iniital alors log(0-Nt+1) = c'est pas grave c'est log(Nt+1) non? on a pas de -inf

data_CN_Heibei_CO %>%
  summarise(
    n_inf_logN = sum(is.infinite(logN)),
    n_inf_logDelta2 = sum(is.infinite(logDelta2)),
    n_zero_initial = sum(Abs_Cover_initial == 0), 
    n_zero_delta2 = sum(delta2_Abs_Cover == 0)
  )
# 
#  A tibble: 1 × 4
#   n_inf_logN n_inf_logDelta2 n_zero_initial n_zero_delta2
#        <int>           <int>          <int>         <int>
# 1          0              98              0            98

data_CN_Heibei_CO_clean <- data_CN_Heibei_CO %>%
  filter(is.finite(logN) & is.finite(logDelta2))

dim(data_CN_Heibei_CO_clean)#[1] 392  16

# régression
lm_CO <- lm(logDelta2 ~ logN, data = data_CN_Heibei_CO_clean)
summary(lm_CO)

#mais il y a deux elevations! on sépare
data_CN_Heibei_CO_clean %>% #ca sert a quoi de savoir ca?
  group_by(destSiteID) %>%
  summarise(
    n = n(),
    mean_logN = mean(logN),
    mean_logDelta2 = mean(logDelta2)
  )

# et régression séparée par site
lm_CO_3400 <- lm(logDelta2 ~ logN, 
                data = data_CN_Heibei_CO_clean %>% 
                filter(destSiteID == "3400"))

lm_CO_3800 <- lm(logDelta2 ~ logN, 
                  data = data_CN_Heibei_CO_clean %>% 
                  filter(destSiteID == "3800"))

summary(lm_CO_3400) #1.29
summary(lm_CO_3800) #1.54

#quatifier les colonizers
data_CN_Heibei_CO_status <- data_CN_Heibei_CO %>%
  mutate(status = case_when(
    Abs_Cover_initial > 0 & Abs_Cover_final > 0 ~ "persistent",
    Abs_Cover_initial == 0 & Abs_Cover_final > 0 ~ "colonizer",
    Abs_Cover_initial > 0 & Abs_Cover_final == 0 ~ "disappeared",
    TRUE ~ "absent"
  ))

# combien de chaque?
data_CN_Heibei_CO_status %>%
  group_by(status) %>%
  summarise(n = n(), pct = n()/nrow(.)*100)
# 
# A tibble: 2 × 3
#   status          n   pct
#   <chr>       <int> <dbl>
# 1 disappeared    93  19.0
# 2 persistent    397  81.0 #therefore no colonizers!

data_CN_Heibei_CO_status %>%
  filter(status == "disappeared") %>%
  summarise(
    n = n(),
    mean_cover_initial = mean(Abs_Cover_initial),
    mean_delta2 = mean(delta2_Abs_Cover),
    n_zero_delta2 = sum(delta2_Abs_Cover == 0)
  )

data_CN_Heibei_CO_status %>%
  group_by(status) %>%
  summarise(
    n_total = n(),
    n_zero_delta2 = sum(delta2_Abs_Cover == 0),
    n_inf_logDelta2 = sum(is.infinite(logDelta2))
  )


data_CN_Heibei_CO_corrected <- data_CN_Heibei_CO_status %>%
  mutate(
    logN = log10(Abs_Cover_initial),
    delta2_corrected = delta2_Abs_Cover + 0.00120,
    logDelta2_corrected = log10(delta2_corrected)
  )

# vérifier qu'il n'y a plus de -Inf
sum(is.infinite(data_CN_Heibei_CO_corrected$logDelta2_corrected))

lm_CO_corrected <- lm(logDelta2_corrected ~ logN, 
                       data = data_CN_Heibei_CO_corrected)

summary(lm_CO_corrected)

# et régression séparée par site
lm_CO_3400<- lm(logDelta2_corrected ~ logN, 
                data = data_CN_Heibei_CO_corrected %>% 
                filter(destSiteID == "3400"))

lm_CO_3800 <- lm(logDelta2_corrected ~ logN, 
                  data = data_CN_Heibei_CO_corrected %>%
                  filter(destSiteID == "3800"))

summary(lm_CO_3400) #0.94
summary(lm_CO_3800) #2.02
#
#plot

(CN_Heibei_control_O <- data_CN_Heibei_CO_corrected %>%
     filter(is.finite(logN)) %>%
     ggplot(aes(x = logN, y = logDelta2_corrected, color = status)) +
     geom_point(alpha = 0.5) +
     geom_smooth(method = "lm", se = TRUE, color = "black") +
     geom_abline(slope = 1, intercept = coef(lm_CO_corrected)[1], 
                 linetype = "dashed", color = "gold", 
                 label = "demographic", linewidth=1.8) +
     geom_abline(slope = 2, intercept = coef(lm_CO_corrected)[1], 
                 linetype = "dashed", color = "darkolivegreen2", linewidth=1.8) +
    scale_color_manual(values = c(disappeared = "coral2",
    persistent = "grey"))+
     facet_wrap(~destSiteID) +
     labs(
         title = "CN_Heibei — Control Origin",
         x = "log10(Abs_Cover_initial)",
         y = "log10(ΔN² + ε)",
         caption = "yellow dashed = slope 1 (demographic), green dashed = slope 2 (environmental)"
     ) +
     theme_minimal())
```

###control_dest
```{r}
data_CN_Heibei <-data %>% filter(Region == "CN_Heibei")

dim(data_CN_Heibei) #326  16

names(data_CN_Heibei)
unique(data_CN_Heibei$destPlotID)

data_CN_Heibei_CD <- data_CN_Heibei %>% filter(Treatment =="Control_dest")

length(unique(data_CN_Heibei_CD)) #16
data_CN_Heibei_CD$delta_years #9

dim(data_CN_Heibei_CD) #52 16
length(unique(data_CN_Heibei_CD$Species)) #18
# et combien de plots control origin?
length(unique(data_CN_Heibei_CD$destPlotID)) #3
length(unique(as.factor(data_CN_Heibei_CD$destSiteID))) #1
length(unique(data_CN_Heibei_CD$Elevation)) #2

data_CN_Heibei_CD %>%
  summarise(
    n_inf_logN = sum(is.infinite(logN)),
    n_inf_logDelta2 = sum(is.infinite(logDelta2)),
    n_zero_initial = sum(Abs_Cover_initial == 0), 
    n_zero_delta2 = sum(delta2_Abs_Cover == 0)
  )

data_CN_Heibei_CD_clean <- data_CN_Heibei_CD %>%
  filter(is.finite(logN) & is.finite(logDelta2))

dim(data_CN_Heibei_CD_clean)#[1] 52  16

# régression
lm_CD_3200 <- lm(logDelta2 ~ logN, data = data_CN_Heibei_CD_clean)
summary(lm_CD)


summary(lm_CD_3200) #2.17


#quatifier les colonizers
data_CN_Heibei_CD_status <- data_CN_Heibei_CD %>%
  mutate(status = case_when(
    Abs_Cover_initial > 0 & Abs_Cover_final > 0 ~ "persistent",
    Abs_Cover_initial == 0 & Abs_Cover_final > 0 ~ "colonizer",
    Abs_Cover_initial > 0 & Abs_Cover_final == 0 ~ "disappeared",
    TRUE ~ "absent"
  ))

# combien de chaque?
data_CN_Heibei_CD_status %>%
  group_by(status) %>%
  summarise(n = n(), pct = n()/nrow(.)*100)
# 
# A tibble: 2 × 3
#   status          n   pct
#   <chr>       <int> <dbl>
# 1 disappeared    93  19.0
# 2 persistent    397  81.0 #therefore no colonizers!

data_CN_Heibei_CD_status %>%
  filter(status == "disappeared") %>%
  summarise(
    n = n(),
    mean_Cover_initial = mean(Abs_Cover_initial),
    mean_delta2 = mean(delta2_Abs_Cover),
    n_zero_delta2 = sum(delta2_Abs_Cover == 0)
  )

data_CN_Heibei_CD_status %>%
  group_by(status) %>%
  summarise(
    n_total = n(),
    n_zero_delta2 = sum(delta2_Abs_Cover == 0),
    n_inf_logDelta2 = sum(is.infinite(logDelta2))
  )


data_CN_Heibei_CD_Corrected <- data_CN_Heibei_CD_status %>%
  mutate(
    logN = log10(Abs_Cover_initial),
    delta2_Corrected = delta2_Abs_Cover + 0.00120,
    logDelta2_Corrected = log10(delta2_Corrected)
  )

# vérifier qu'il n'y a plus de -Inf
sum(is.infinite(data_CN_Heibei_CD_Corrected$logDelta2_Corrected))

lm_CD_Corrected <- lm(logDelta2_Corrected ~ logN, 
                       data = data_CN_Heibei_CD_Corrected)

summary(lm_CD_Corrected)

lm_CD_3200 <- lm(logDelta2_Corrected ~ logN, 
                  data = data_CN_Heibei_CD_Corrected %>%
                  filter(destSiteID == "3200"))

summary(lm_CD_3200) #2.17
#
#plot

(CN_Heibei_Control_O <- data_CN_Heibei_CD_Corrected %>%
     filter(is.finite(logN)) %>%
     ggplot(aes(x = logN, y = logDelta2_Corrected, color = status)) +
     geom_point(alpha = 0.5) +
     geom_smooth(method = "lm", se = TRUE, color = "black") +
     geom_abline(slope = 1, intercept = coef(lm_CD_Corrected)[1], 
                 linetype = "dashed", color = "gold", 
                 label = "demographic", linewidth=1.8) +
     geom_abline(slope = 2, intercept = coef(lm_CD_Corrected)[1], 
                 linetype = "dashed", color = "darkolivegreen2", linewidth=1.8) +
    scale_color_manual(values = c(disappeared = "coral2",
    persistent = "grey"))+
     facet_wrap(~destSiteID) +
     labs(
         title = "CN_Heibei — Control dest 3200",
         x = "log10(Abs_Cover_initial)",
         y = "log10(ΔN² + ε)",
         caption = "yellow dashed = slope 1 (demographic), green dashed = slope 2 (environmental)"
     ) +
     theme_minimal())
```

###warm
```{r}
data_CN_Heibei_warm <- data_CN_Heibei %>% filter(Treatment =="warm")

length(unique(data_CN_Heibei_warm)) #16
data_CN_Heibei_warm$delta_years #9

dim(data_CN_Heibei_warm) #159  16
length(unique(data_CN_Heibei_warm$Species)) #32
# et combien de plots control origin?
length(unique(data_CN_Heibei_warm$destPlotID)) #9
length(unique(data_CN_Heibei_warm$destSiteID)) #2
length(unique(data_CN_Heibei_warm$Elevation)) #2

data_CN_Heibei_warm %>%
  summarise(
    n_inf_logN = sum(is.infinite(logN)),
    n_inf_logDelta2 = sum(is.infinite(logDelta2)),
    n_zero_initial = sum(Abs_Cover_initial == 0), 
    n_zero_delta2 = sum(delta2_Abs_Cover == 0)
  )

data_CN_Heibei_warm_clean <- data_CN_Heibei_warm %>%
  filter(is.finite(logN) & is.finite(logDelta2))

dim(data_CN_Heibei_warm_clean)#[1]  155  16

# régression
lm_warm <- lm(logDelta2 ~ logN, data = data_CN_Heibei_warm_clean)
summary(lm_warm)

#mais il y a deux elevations! on sépare
data_CN_Heibei_warm_clean %>% #ca sert a quoi de savoir ca?
  group_by(destSiteID) %>%
  summarise(
    n = n(),
    mean_logN = mean(logN),
    mean_logDelta2 = mean(logDelta2)
  )

# et régression séparée par site
lm_warm_3200 <- lm(logDelta2 ~ logN, 
                data = data_CN_Heibei_warm_clean %>% 
                filter(destSiteID == "3200"))

lm_warm_3400 <- lm(logDelta2 ~ logN, 
                  data = data_CN_Heibei_warm_clean %>% 
                  filter(destSiteID == "3400"))

summary(lm_warm_3200) #1.59
summary(lm_warm_3400) #1.67

#quatifier les colonizers
data_CN_Heibei_warm_status <- data_CN_Heibei_warm %>%
  mutate(status = case_when(
    Abs_Cover_initial > 0 & Abs_Cover_final > 0 ~ "persistent",
    Abs_Cover_initial == 0 & Abs_Cover_final > 0 ~ "colonizer",
    Abs_Cover_initial > 0 & Abs_Cover_final == 0 ~ "disappeared",
    TRUE ~ "absent"
  ))

# combien de chaque?
data_CN_Heibei_warm_status %>%
  group_by(status) %>%
  summarise(n = n(), pct = n()/nrow(.)*100)

data_CN_Heibei_warm_status %>%
  filter(status == "disappeared") %>%
  summarise(
    n = n(),
    mean_cover_initial = mean(Abs_Cover_initial),
    mean_delta2 = mean(delta2_Abs_Cover),
    n_zero_delta2 = sum(delta2_Abs_Cover == 0)
  )

data_CN_Heibei_warm_status %>%
  group_by(status) %>%
  summarise(
    n_total = n(),
    n_zero_delta2 = sum(delta2_Abs_Cover == 0),
    n_inf_logDelta2 = sum(is.infinite(logDelta2))
  )


data_CN_Heibei_warm_corrected <- data_CN_Heibei_warm_status %>%
  mutate(
    delta2_corrected = delta2_Abs_Cover + 0.00120,
    logDelta2_corrected = log10(delta2_corrected)
  )

# vérifier qu'il n'y a plus de -Inf
sum(is.infinite(data_CN_Heibei_warm_corrected$logDelta2_corrected))

lm_warm_corrected <- lm(logDelta2_corrected ~ logN, 
                       data = data_CN_Heibei_warm_corrected %>%
                       filter(is.finite(logN)))

summary(lm_warm_corrected)

# et régression séparée par site
lm_warm_3200 <- lm(logDelta2_corrected ~ logN, 
                data = data_CN_Heibei_warm_corrected %>%
                       filter(is.finite(logN)) %>%
                filter(destSiteID == "3200"))

lm_warm_3400 <- lm(logDelta2_corrected ~ logN, 
                data = data_CN_Heibei_warm_corrected %>%
                       filter(is.finite(logN)) %>%
                filter(destSiteID == "3400"))

summary(lm_warm_3200) #1.44
summary(lm_warm_3400) #1.77

#plot

(CN_Heibei_warm <- data_CN_Heibei_warm_corrected %>%
     filter(is.finite(logN)) %>%
     ggplot(aes(x = logN, y = logDelta2_corrected, color = status)) +
     geom_point(alpha = 0.5) +
     geom_smooth(method = "lm", se = TRUE, color = "black") +
     geom_abline(slope = 1, intercept = coef(lm_CO_corrected)[1], 
                 linetype = "dashed", color = "gold", 
                 label = "demographic", linewidth=1.8) +
     geom_abline(slope = 2, intercept = coef(lm_CO_corrected)[1], 
                 linetype = "dashed", color = "darkolivegreen2", linewidth=1.8) +
    scale_color_manual(values = c(disappeared = "coral2",
    persistent = "grey"))+
     facet_wrap(~destSiteID) +
     labs(
         title = "CN_Heibei — Warm",
         x = "log10(Abs_Cover_initial)",
         y = "log10(ΔN² + ε)",
         caption = "yellow dashed = slope 1 (demographic), green dashed = slope 2 (environmental)"
     ) +
     theme_minimal())
```




#boucle?

```{r}

regions <- unique(data$Region)

all_results <- data.frame()

for (i in regions) {
  
  data_region <- data %>% filter(Region == i)
  
  results <- data_region %>%
    group_by(Treatment,  originSiteID, destSiteID) %>%
    group_modify(~ {
      df <- .x %>%
        mutate(
          status = case_when(
            Abs_Cover_initial > 0 & Abs_Cover_final > 0 ~ "persistent",
          #  Abs_Cover_initial == 0 & Abs_Cover_final > 0 ~ "colonizer",
            Abs_Cover_initial > 0 & Abs_Cover_final == 0 ~ "disappeared",
            TRUE ~ "absent"
          ),
          delta2_corrected    = delta2_Abs_Cover + 0.00120,
          logDelta2_corrected = log10(delta2_corrected)
        ) %>%
        filter(is.finite(logN))
      
      # plots par site
      plots    <- paste(sort(unique(df$destPlotID)), collapse = ", ")
      n_plots  <- length(unique(df$destPlotID))
      n_species <- length(unique(df$Species))
      
      # --- NEW: summarise PlotSize and delta_years ---
      # If PlotSize is constant within a plot, take the unique value;
      # if it varies (multiple plot sizes at a site), take the mean.
      mean_plot_size  <- mean(df$PlotSize,    na.rm = TRUE)
      mean_delta_years <- mean(df$delta_years, na.rm = TRUE)
      mean_delta_temp <- mean(df$delta_temp, na.rm = T)
      
      # If you expect them to be strictly constant per group, 
      # you can instead use:
      #   unique(df$PlotSize)  — but this will error if not truly unique
      #   df$PlotSize[1]       — silently takes first value (risky)
      # mean() is the safest general choice.
      
      # status summary
      status_summary <- df %>%
        count(status) %>%
        pivot_wider(names_from  = status,
                    values_from = n,
                    values_fill = 0)
      
      n_persistent  <- status_summary$persistent  %||% 0
      n_disappeared <- status_summary$disappeared %||% 0
     # n_colonizer   <- status_summary$colonizer   %||% 0
      
      # regression
      mod   <- lm(logDelta2_corrected ~ logN, data = df)
      slope <- coef(mod)["logN"]
      intercept <- coef(mod)["(Intercept)"]
      se_slope    <- summary(mod)$coefficients["logN", "Std. Error"]
      se_intercept <- summary(mod)$coefficients["(Intercept)", "Std. Error"]
      r2    <- summary(mod)$r.squared
      n_obs <- nrow(df)
      
      tibble(
        # --- site descriptors ---
        n_plots          = n_plots,
        plots            = plots,
        n_species        = n_species,
        n_obs            = n_obs,
        
        # --- NEW variables ---
        mean_plot_size   = round(mean_plot_size,   4),
        mean_delta_years = round(mean_delta_years, 2),
        mean_delta_temp = round(mean_delta_temp, 3),
        
        # --- regression results ---
        slope            = round(slope,  3),
        intercept        = round(intercept, 3),
        se_slope         = round(se_slope,     3),
        se_intercept     = round(se_intercept,     3),
        ci_low_slope     = round(confint(mod, parm = "logN")[1]),
        ci_high_slope    = round(confint(mod, parm = "logN")[2]),
        ci_low_intercept = round(confint(mod, parm = "(Intercept)")[1]),
        ci_high_intercept= round(confint(mod, parm = "(Intercept)")[2]),
        r2               = round(r2,     3),
        
        # --- species dynamics ---
        n_persistent     = n_persistent,
        n_disappeared    = n_disappeared,
       # n_colonizer      = n_colonizer,
        pct_disappeared  = round(n_disappeared /
                             (n_persistent + n_disappeared) * 100, 1)
      )
    }) %>%
    mutate(Region = i) %>%
    relocate(Region)
  all_results <- rbind(all_results, results)
  
}

slopes_table <- all_results

# Aperçu
slopes_table %>%
  dplyr::select(Region, Treatment, originSiteID, destSiteID,
                n_plots, n_species, slope, intercept, ci_low_slope, ci_high_slope, 
                r2, pct_disappeared) %>%
  print(n = 100)

# Sauvegarder
write.csv(slopes_table, here("intermediate data", "chisholm_slopes_by_site.csv"))


```


#one big plot - slope
```{r}


slope_plot <- slopes_table %>%
  mutate(site_label = paste0(destSiteID)) %>%
  ggplot(aes(x = site_label, y = slope, 
             color = Treatment, shape = Treatment)) +
  geom_hline(yintercept = 1, linetype = "dashed",
             color = "gold", linewidth = 1.2) +
  geom_hline(yintercept = 2, linetype = "dashed",
             color = "darkolivegreen2", linewidth = 1.2) +
  geom_pointrange(aes(ymin = ci_low_slope, ymax = ci_high_slope),
                  position = position_dodge(width = 0.5),
                  size = 0.7, linewidth = 0.8) +
  scale_color_manual(
    values = c(
      "warm"           = "firebrick1",
      "Control_origin" = "dodgerblue",
      "Control_dest"   = "orange"
    )
  ) +
  scale_shape_manual(
    values = c(
      "warm"           = 17,
      "Control_origin" = 16,
      "Control_dest"   = 15
    )
  ) +
  facet_wrap(~ Region, scales = "free_x", ncol = 7) +
  labs(
    title = "Variance scaling slopes by region, site and treatment",
    x = NULL,
    y = "Slope (logΔN² ~ logN)",
    color = "Treatment",
    shape = "Treatment"
  ) +
  theme_minimal(base_size = 11) +
  theme(
    axis.text.x = element_text(angle = 45, hjust = 1, size = 8),
    plot.title  = element_text(face = "bold"),
    legend.position = "bottom",
    strip.text  = element_text(face = "bold"),
    panel.grid.major.x = element_line(color = "grey90")
  )

ggsave(slope_plot, filename= "./Figures/slopes_plot.jpeg", width =10, height = 6)

```

#Models - slope
```{r}
#It is good practice to standardise your explanatory variables before proceeding, so that they have a mean of zero and standard deviation of one. It ensures that the estimated coefficients are all on the same scale, making it easier to compare effect sizes (and it improves model convergence). You can use scale() to do that. It is good practice to standardise your explanatory variables before proceeding, so that they have a mean of zero and standard deviation of one. It ensures that the estimated coefficients are all on the same scale, making it easier to compare effect sizes (and it improves model convergence). You can use scale() to do that

slopes_table$Elevation <- scale(slopes_table$Elevation)
slopes_table$mean_plot_size <- scale(slopes_table$mean_plot_size)
slopes_table$mean_delta_years <- scale(slopes_table$mean_delta_years)



model_full <- lmer(slope ~ Treatment + Elevation + mean_delta_years + mean_plot_size + (1| Region), data= slopes_table)
summary(model_full)

stargazer(model_full, type = "text",
         digits = 3,
         star.cutoffs = c(0.05, 0.01, 0.001),
         digit.separator = "")

plot(model_full)
qqnorm(resid(model_full))
qqline(resid(model_full))

(model_full_emmeans<- emmeans(model_full, ~ Treatment))

# Extract the prediction data frame
pred.mm <- ggpredict(model_full, terms = c("Treatment"))  # this gives overall predictions for the model


#pourquoi pred.mm c'est adjusted for? Et c'est 0? car on a scale avant donc les prédictions representent la valeur estimée de la pente pour chaque traitment quand toutes les covariables sont à leur moyennes, o, car elles ont ete scales

# Plot the predictions 

(ggplot(pred.mm) + 
   geom_point(aes(x = x, y = predicted)) +          # slope
   geom_ribbon(aes(x = x, ymin = predicted - std.error, ymax = predicted + std.error), 
               fill = "lightgrey", alpha = 0.5) +  # error band
   geom_boxplot(data = slopes_table,                      # adding the raw data (scaled values)
              aes(x = Treatment, y = slope, fill = Treatment)) + 
   scale_fill_manual(
    values = c(
      "warm"           = "firebrick1",
      "Control_origin" = "dodgerblue",
      "Control_dest"   = "orange"
    )
  ) +
   labs(x = "", y = "slope") + 
   theme_minimal(base_size = 17)
)


########################################################      ELEVATION            ######################

model_elevation1<- lm(slope ~Elevation, data= slopes_table)
summary(model_elevation1)#pas d'effet

#####################################################################  YEARS ##################
model_time <- lm(slope ~mean_delta_years, data=slopes_table) 
summary(model_time)#pas d'effet

#####################################################################  Plotsize ##################

model_plotsize <- lm(slope ~mean_plot_size, data=slopes_table) 
summary(model_plotsize)#there is an effect but weak p=0.045, R² = 0.048

model_plotsize_dest <- lm(slope ~mean_plot_size, data=slopes_table %>% filter(Treatment == "Control_dest")) 
summary(model_plotsize_dest)#no effect

model_plotsize_origin <- lm(slope ~mean_plot_size, data=slopes_table %>% filter(Treatment == "Control_origin")) 
summary(model_plotsize_origin)#marginal

model_plotsize_warm <- lm(slope ~mean_plot_size, data=slopes_table %>% filter(Treatment == "warm")) 
summary(model_plotsize_warm)#noeffect

#################################################################################################

```

##warm case: magnitude of temperature increase
```{r}

#slopes_table$mean_delta_temp <- scale(slopes_table$mean_delta_temp) don't need to scale : Coefficient = change in slope per 1°C increase in delta_temp "a 1°C changes the slope by XX" et j'ai que un prédicteur donc j'ai pas besoin de comaprer dans la meme unitée les effect sizes across predictors (change in slope per 1SD increase in delta temp)

model_temp_warm <- lm(slope ~mean_delta_temp, data=slopes_table ) 
summary(model_temp_warm)

#plot

slopes_table %>%
  filter(Treatment == "warm")%>%
  ggplot()+
  geom_point(aes(x = mean_delta_temp, y = slope))+
  labs(x= "Magnitude temperature increase", y= "slope")+
  geom_hline(yintercept = 1, color ="gold", linewidth =1.6)+
  geom_hline(yintercept = 2, color= "darkolivegreen2", linewidth=1.6)+
  theme_minimal()

#no significant effect of temperature magnitude on slope
```


Linear mixed model fit by REML ['lmerMod']
Formula: slope ~ Treatment + Elevation + mean_delta_years + mean_plot_size +      (1 | Region)
   Data: slopes_table

REML criterion at convergence: 94

Scaled residuals: 
     Min       1Q   Median       3Q      Max 
-2.25324 -0.41802  0.09731  0.53133  2.29526 

Random effects:
 Groups   Name        Variance Std.Dev.
 Region   (Intercept) *0.05358*  0.2315  *region explains 0.05/(0.05+0.191) = 22% de la variance totale*
 Residual             0.19132  0.4374  
Number of obs: 61, groups:  Region, 15

Fixed effects:
                        Estimate Std. Error t value
(Intercept)              1.76275    0.12428  14.183 *control_dest slope at mean elevation, mean delta years and mean plotsize*
TreatmentControl_origin -0.38916    0.15224  -2.556 *t value |t| > 2 means it's significant so control_origin significantly diff to control dest*
Treatmentwarm           -0.11138    0.14114  -0.789 *non sign, similar to control dest*
Elevation                0.12048    0.09279   1.298 *marginal positive trend*
mean_delta_years         0.06818    0.09128   0.747 *no effect*
mean_plot_size           0.06067    0.10201   0.595 *no effect*

Correlation of Fixed Effects:
            (Intr) TrtmC_ Trtmnt Elevtn mn_dl_
TrtmntCntr_ -0.651                            
Treatmntwrm -0.659  0.554                     
Elevation    0.100 -0.296 -0.027              
men_dlt_yrs  0.114 -0.081 -0.076 -0.048       
mean_plt_sz -0.018  0.146  0.010 -0.448  0.318



#Models - intercept
```{r}
#It is good practice to standardise your explanatory variables before proceeding, so that they have a mean of zero and standard deviation of one. It ensures that the estimated coefficients are all on the same scale, making it easier to compare effect sizes (and it improves model convergence). You can use scale() to do that

slopes_table$Elevation <- scale(slopes_table$Elevation)
slopes_table$mean_plot_size <- scale(slopes_table$mean_plot_size)
slopes_table$mean_delta_years <- scale(slopes_table$mean_delta_years)


model_full <- lmer(intercept ~ Treatment + Elevation + mean_delta_years + mean_plot_size + (1| Region), data= slopes_table)
summary(model_full)

stargazer(model_full, type = "text",
         digits = 3,
         star.cutoffs = c(0.05, 0.01, 0.001),
         digit.separator = "")

plot(model_full)
qqnorm(resid(model_full))
qqline(resid(model_full))

(model_full_emmeans<- emmeans(model_full, ~ Treatment))

# Extract the prediction data frame
pred.mm <- ggpredict(model_full, terms = c("Treatment"))  # this gives overall predictions for the model

# Plot the predictions 

(ggplot(pred.mm) + 
   geom_point(aes(x = x, y = predicted)) +          # slope
   geom_ribbon(aes(x = x, ymin = predicted - std.error, ymax = predicted + std.error), 
               fill = "lightgrey", alpha = 0.5) +  # error band
   geom_boxplot(data = slopes_table,                      # adding the raw data (scaled values)
              aes(x = Treatment, y = intercept, fill = Treatment)) + 
   scale_fill_manual(
    values = c(
      "warm"           = "firebrick1",
      "Control_origin" = "dodgerblue",
      "Control_dest"   = "orange"
    )
  ) +
   labs(x = "", y = "intercept") + 
   theme_minimal(base_size = 17)
)

```

Linear mixed model fit by REML ['lmerMod']
Formula: intercept ~ Treatment + Elevation + mean_delta_years + mean_plot_size +      (1 | Region)
   Data: slopes_table

REML criterion at convergence: 89.1

Scaled residuals: 
    Min      1Q  Median      3Q     Max 
-2.8469 -0.4162 -0.0940  0.4751  3.5325 

Random effects:
 Groups   Name        Variance Std.Dev.
 Region   (Intercept) 0.01656  0.1287  *region accounts for (0.01656/(0.01656+0.19124)) = 7.969201 %*
 Residual             0.19124  0.4373  
Number of obs: 61, groups:  Region, 15

Fixed effects:
                        Estimate Std. Error t value
(Intercept)             -0.31152    0.11322  -2.752 *control_dest intercept at mean elevation, mean delta years and mean plotsize*
TreatmentControl_origin  0.19790    0.14972   1.322 *marginal positive trend*
Treatmentwarm            0.26427    0.14100   1.874 *marginal positive trend*
Elevation               -0.06645    0.07641  -0.870 *ns*
mean_delta_years        -0.05941    0.07259  -0.818 *ns*
mean_plot_size           0.08507    0.08213   1.036 *ns*

Correlation of Fixed Effects:
            (Intr) TrtmC_ Trtmnt Elevtn mn_dl_
TrtmntCntr_ -0.715                            
Treatmntwrm -0.722  0.557                     
Elevation    0.101 -0.245 -0.013              
men_dlt_yrs  0.112 -0.107 -0.096 -0.059       
mean_plt_sz -0.042  0.136  0.004 -0.479  0.340


#Rare/Common species - abundance

calcul de lm(logDelta2_corrected ~ logN, data = df)  pour les rares et les communes. voir si les communes plus proche de 2 et rare plus proche de 1. 

different scales of rarity 

global - all region confondues - *all pays*

per *country*

per *region*

Per *gradient* (“per experiment” = group control_O, control_D and warm)--> la meme chose que region, non?

per *site* 

abundance in terms of (i) total_cover - mean_cover and (ii) frequency

#function?
```{r}
fit_slope <- function(df) {
  df <- df %>%
    mutate(
      delta2_corrected    = delta2_Abs_Cover + 0.00120, #seuile pour ne pas avoir log10(0) = -Inf
      logDelta2_corrected = log10(delta2_corrected)
    ) %>%
    filter(is.finite(logN), is.finite(logDelta2_corrected)) #on retire s'il y a -inf, plutot pour logN, vu que pour logdelta2 à été corrected
  
   if (nrow(df) < 3) return(tibble(slope = NA_real_, r2 = NA_real_, n_obs = nrow(df)))#ne pas faire une regression avec moins de 3 points
  
  mod <- lm(logDelta2_corrected ~ logN, data = df)
  tibble(
    slope = coef(mod)["logN"],
    CI_low = confint(mod)[2],
    CI_high = confint(mod)[4],
    r2    = summary(mod)$r.squared,
    n_obs = nrow(df)
  )
}
```

#3 methods 
```{r}

test<- c(4,6,NA, NA)

#methode 1 : divise par le nombre de non-NA
mean(test, na.rm=T)  

#methode 2: divise par le nombre total (donc on inclu les NA)
sum(test, na.rm=T)/ length(test)  

#parceque ca donne que des NA ca:
mean(test, na.rm=F)
```


## Global 

Pour définir les espèces rares vs communes :

* je divise en parts égales avec les quantiles: quantile à 10% et quantile à 90%

* sauf que parfois le Q10 ou Q90 exact tombe sur une valeur de cover qui est partagée par plusieurs espèces. on a des exeaquo.

* après quand on rassemble avec le data, left_join avec data, on récupère toutes les lignes de chaque espèce. et une espèce A n'a plus qu'une ligne (ex. pour les rares), et espèce B peut en avoir 40 (+ communes). Donc on a un dés-équilibre qui se crée. donc on aura quand meme plus de précision sur les confint des espèces communes, car il y en aura plus!


1-faire mean() avec 0
2-faire mean() sans 0
3-sum() normalement très corrélé avec la somme
4-et faire féquence

```{r}
mat_wide <- data %>%
  filter(Treatment == "warm") %>%
  pivot_wider(id_cols = destPlotID, names_from = Species, 
              values_from = Abs_Cover_initial, values_fn = mean)

mat_species <- mat_wide %>% ungroup() %>% select(-destPlotID)

#warm data-----------

#with NA (na.rm= F) en fait ca marche pas car tout devient NA et toutes les espèces deviennent des intermediaires.
mean_with_NA<- mat_species%>%
   summarise(across(where(is.numeric), \(x) sum(x, na.rm = TRUE) / length(x)))%>% #les NA comptent dans le dénominateur 
   pivot_longer(cols=everything() ,names_to = "Species",values_to = "total_cover_global_with_NA" )%>%
  mutate(
    q10 = quantile(total_cover_global_with_NA, 0.10),
    q90 = quantile(total_cover_global_with_NA, 0.90),
    rarity_global_mean_with_NA = case_when(
      total_cover_global_with_NA <= q10 ~ "rare",
      total_cover_global_with_NA >= q90 ~ "common",
      TRUE ~ "intermediate")) %>% 
  select(Species, rarity_global_mean_with_NA, total_cover_global_with_NA)

# wihtout NA: moyenne sur présences uniquement 
mean_without_NA<- mat_species %>%
  summarise(across(where(is.numeric), \(x) mean(x, na.rm = TRUE)))%>%
  pivot_longer(cols = everything(), names_to = "Species", values_to = "total_cover_global_without_NA")%>%
  mutate(
    q10 = quantile(total_cover_global_without_NA, 0.10),
    q90 = quantile(total_cover_global_without_NA, 0.90),
    rarity_global_mean_without_NA = case_when(
      total_cover_global_without_NA <= q10 ~ "rare",
      total_cover_global_without_NA >= q90 ~ "common",
      TRUE ~ "intermediate" ) ) %>%
  select(Species, rarity_global_mean_without_NA, total_cover_global_without_NA)

rarity_global_abund<- left_join(mean_with_NA, mean_without_NA, by = "Species")

#frequence
global_cover_warm_freq <- data %>%
  filter(Treatment == "warm")%>%
  group_by(Species) %>%
  summarise(n_plot_presence = n_distinct(destPlotID), .groups = "drop") %>%
  mutate(
    q10 = quantile(n_plot_presence, 0.10),
    q90 = quantile(n_plot_presence, 0.90),
    rarity_global_freq = case_when(
      n_plot_presence<= q10 ~ "rare",
      n_plot_presence>= q90 ~ "common",
      TRUE ~ "intermediate"
    )
  ) %>%
  select(Species, n_plot_presence, rarity_global_freq)

rarity_global_warm<- left_join(rarity_global_abund, global_cover_warm_freq , by = "Species")

#y-a-til une espèce qui est commune dans une categorie mais devient rare dans une autre?
diff_warm <- rarity_global_warm %>%
  filter(rarity_global_mean_with_NA != rarity_global_freq |
         rarity_global_mean_without_NA != rarity_global_freq |
         rarity_global_mean_with_NA != rarity_global_mean_without_NA)

#calculate the slope
results_global_warm_mean_with_NA <- data %>%
  filter(Treatment == "warm") %>%
  left_join(mean_with_NA %>% select(Species, rarity_global_mean_with_NA), by = "Species") %>%
  filter(rarity_global_mean_with_NA %in% c("rare", "common")) %>%
  group_by(rarity_global_mean_with_NA) %>%
  group_modify(~ fit_slope(.x)) %>%
  rename(Species= rarity_global_mean_with_NA)%>%
  mutate(Spatial_scale = "Global",
         rarity_type = "Abondance with NA",
         Treatment = "warm")

results_global_warm_mean_without_NA <- data %>%
  filter(Treatment == "warm") %>%
  left_join(rarity_global_warm %>% select(Species, rarity_global_mean_without_NA), by = "Species") %>%
  filter(rarity_global_mean_without_NA %in% c("rare", "common")) %>%
  group_by(rarity_global_mean_without_NA) %>%
  group_modify(~ fit_slope(.x)) %>%
  rename(Species= rarity_global_mean_without_NA)%>%
  mutate(Spatial_scale = "Global",
         rarity_type = "Abondance without NA",
         Treatment = "warm")

results_global_warm_freq <- data %>%
  filter(Treatment == "warm") %>%
  left_join(rarity_global_warm %>% select(Species, rarity_global_freq), by = "Species") %>%
  filter(rarity_global_freq %in% c("rare", "common")) %>%
  group_by(rarity_global_freq) %>%
  group_modify(~ fit_slope(.x)) %>%
  rename(Species= rarity_global_freq)%>%
  mutate(Spatial_scale = "Global",
         rarity_type = "Frequence",
         Treatment = "warm")

global_rarity_warm <- rbind(results_global_warm_mean_without_NA, results_global_warm_mean_with_NA,results_global_warm_freq )

####AUTRE APPROCHE-je pense que c'est pas bon
A_withoutNA<-data %>%
  filter(Treatment == "warm") %>%
  left_join(mean_with_NA %>% select(Species, rarity_global_mean_with_NA), by = "Species") %>%
  filter(rarity_global_mean_with_NA %in% c("rare", "common")) %>%
  group_by(rarity_global_mean_with_NA, Species) %>% 
  summarise(
    Abs_Cover_initial = mean(Abs_Cover_initial, na.rm = TRUE),
    logN= mean(logN, na.rm=T),
    delta2_Abs_Cover= mean(delta2_Abs_Cover, na.rm = TRUE)
  ) %>%
  group_by(rarity_global_mean_with_NA) %>%
  group_modify(~ fit_slope(.x))

A_withNA <- data %>%
  filter(Treatment == "warm") %>%
  left_join(mean_without_NA %>% select(Species, rarity_global_mean_without_NA), by = "Species") %>%
  filter(rarity_global_mean_without_NA %in% c("rare", "common")) %>%
  group_by(rarity_global_mean_without_NA, Species) %>% 
  summarise(
    Abs_Cover_initial = sum(Abs_Cover_initial, na.rm = TRUE) / length(Abs_Cover_initial),
    logN = sum(logN, na.rm = TRUE) / length(logN),
    delta2_Abs_Cover = sum(delta2_Abs_Cover, na.rm = TRUE) / length(delta2_Abs_Cover)
  ) %>%
  group_by(rarity_global_mean_without_NA) %>%
  group_modify(~ fit_slope(.x))

#control origin----------

mat_wide <- data %>%
  filter(Treatment == "Control_origin") %>%
  pivot_wider(id_cols = destPlotID, names_from = Species, 
              values_from = Abs_Cover_initial, values_fn = mean)

mat_species <- mat_wide %>% ungroup() %>% select(-destPlotID)

#with NA (na.rm= F) en fait ca marche pas car tout devient NA et toutes les espèces deviennent des intermediaires.
mean_with_NA<- mat_species%>%
   summarise(across(where(is.numeric), \(x) sum(x, na.rm = TRUE) / length(x)))%>% #les NA comptent dans le dénominateur 
   pivot_longer(cols=everything() ,names_to = "Species",values_to = "total_cover_global_with_NA" )%>%
  mutate(
    q10 = quantile(total_cover_global_with_NA, 0.10),
    q90 = quantile(total_cover_global_with_NA, 0.90),
    rarity_global_mean_with_NA = case_when(
      total_cover_global_with_NA <= q10 ~ "rare",
      total_cover_global_with_NA >= q90 ~ "common",
      TRUE ~ "intermediate")) %>% 
  select(Species, rarity_global_mean_with_NA, total_cover_global_with_NA)

# wihtout NA: moyenne sur présences uniquement 
mean_without_NA <-mat_species %>%
  summarise(across(where(is.numeric), \(x) mean(x, na.rm = TRUE)))%>%
  pivot_longer(cols = everything(), names_to = "Species", values_to = "total_cover_global_without_NA")%>%
  mutate(
    q10 = quantile(total_cover_global_without_NA, 0.10),
    q90 = quantile(total_cover_global_without_NA, 0.90),
    rarity_global_mean_without_NA = case_when(
      total_cover_global_without_NA <= q10 ~ "rare",
      total_cover_global_without_NA >= q90 ~ "common",
      TRUE ~ "intermediate" ) ) %>%
  select(Species, rarity_global_mean_without_NA, total_cover_global_without_NA)

rarity_global_abund<- left_join(mean_with_NA, mean_without_NA, by = "Species")


#et maintenant avec la frequence
global_cover_freq <- data %>%
  filter(Treatment == "Control_origin")%>%
  group_by(Species) %>%
  summarise(n_plot_presence = n_distinct(destPlotID), .groups = "drop") %>%
  mutate(
    q10 = quantile(n_plot_presence, 0.10),
    q90 = quantile(n_plot_presence, 0.90),
    rarity_global_freq = case_when(
      n_plot_presence<= q10 ~ "rare",
      n_plot_presence>= q90 ~ "common",
      TRUE ~ "intermediate"
    )
  ) %>%
  select(Species, n_plot_presence, rarity_global_freq)

rarity_global<- left_join(rarity_global_abund, global_cover_freq , by = "Species")

#y-a-til une espèce qui est commune dans une categorie mais devient rare dans une autre?
diff_CO <- rarity_global %>%
  filter(rarity_global_mean_with_NA != rarity_global_freq |
         rarity_global_mean_without_NA != rarity_global_freq |
         rarity_global_mean_with_NA != rarity_global_mean_without_NA)

#calculate the slope
results_global_mean_with_NA <- data %>%
  filter(Treatment == "Control_origin") %>%
  left_join(rarity_global %>% select(Species, rarity_global_mean_with_NA), by = "Species") %>%
  filter(rarity_global_mean_with_NA %in% c("rare", "common")) %>%
  group_by(rarity_global_mean_with_NA) %>%
  group_modify(~ fit_slope(.x)) %>%
  rename(Species= rarity_global_mean_with_NA)%>%
  mutate(Spatial_scale = "Global",
         rarity_type = "Abondance with NA",
         Treatment = "Control_origin")

results_global_mean_without_NA <- data %>%
  filter(Treatment == "Control_origin") %>%
  left_join(rarity_global %>% select(Species, rarity_global_mean_without_NA), by = "Species") %>%
  filter(rarity_global_mean_without_NA %in% c("rare", "common")) %>%
  group_by(rarity_global_mean_without_NA) %>%
  group_modify(~ fit_slope(.x)) %>%
  rename(Species= rarity_global_mean_without_NA)%>%
  mutate(Spatial_scale = "Global",
         rarity_type = "Abondance without NA",
         Treatment = "Control_origin")

results_global_freq <- data %>%
  filter(Treatment == "Control_origin") %>%
  left_join(rarity_global %>% select(Species, rarity_global_freq), by = "Species") %>%
  filter(rarity_global_freq %in% c("rare", "common")) %>%
  group_by(rarity_global_freq) %>%
  group_modify(~ fit_slope(.x)) %>%
  rename(Species= rarity_global_freq)%>%
  mutate(Spatial_scale = "Global",
         rarity_type = "Frequence",
         Treatment = "Control_origin")

global_rarity_control_origin <- rbind(results_global_mean_without_NA, results_global_mean_with_NA,results_global_freq )


#control destination-----------

mat_wide <- data %>%
  filter(Treatment == "Control_dest") %>%
  pivot_wider(id_cols = destPlotID, names_from = Species, 
              values_from = Abs_Cover_initial, values_fn = mean)

mat_species <- mat_wide %>% ungroup() %>% select(-destPlotID)

#with NA (na.rm= F) en fait ca marche pas car tout devient NA et toutes les espèces deviennent des intermediaires.
mean_with_NA<- mat_species%>%
   summarise(across(where(is.numeric), \(x) sum(x, na.rm = TRUE) / length(x)))%>% #les NA comptent dans le dénominateur 
   pivot_longer(cols=everything() ,names_to = "Species",values_to = "total_cover_global_with_NA" )%>%
  mutate(
    q10 = quantile(total_cover_global_with_NA, 0.10),
    q90 = quantile(total_cover_global_with_NA, 0.90),
    rarity_global_mean_with_NA = case_when(
      total_cover_global_with_NA <= q10 ~ "rare",
      total_cover_global_with_NA >= q90 ~ "common",
      TRUE ~ "intermediate")) %>% 
  select(Species, rarity_global_mean_with_NA, total_cover_global_with_NA)

# wihtout NA: moyenne sur présences uniquement 
mean_without_NA <-mat_species %>%
  summarise(across(where(is.numeric), \(x) mean(x, na.rm = TRUE)))%>%
  pivot_longer(cols = everything(), names_to = "Species", values_to = "total_cover_global_without_NA")%>%
  mutate(
    q10 = quantile(total_cover_global_without_NA, 0.10),
    q90 = quantile(total_cover_global_without_NA, 0.90),
    rarity_global_mean_without_NA = case_when(
      total_cover_global_without_NA <= q10 ~ "rare",
      total_cover_global_without_NA >= q90 ~ "common",
      TRUE ~ "intermediate" ) ) %>%
  select(Species, rarity_global_mean_without_NA, total_cover_global_without_NA)

rarity_global_abund<- left_join(mean_with_NA, mean_without_NA, by = "Species")


#et maintenant avec la frequence
global_cover_freq <- data %>%
  filter(Treatment == "Control_dest")%>%
  group_by(Species) %>%
  summarise(n_plot_presence = n_distinct(destPlotID), .groups = "drop") %>%
  mutate(
    q10 = quantile(n_plot_presence, 0.10),
    q90 = quantile(n_plot_presence, 0.90),
    rarity_global_freq = case_when(
      n_plot_presence<= q10 ~ "rare",
      n_plot_presence>= q90 ~ "common",
      TRUE ~ "intermediate"
    )
  ) %>%
  select(Species, n_plot_presence, rarity_global_freq)

rarity_global<- left_join(rarity_global_abund, global_cover_freq , by = "Species")


#y-a-til une espèce qui est commune dans une categorie mais devient rare dans une autre?
diff_CD<- rarity_global %>%
  filter(rarity_global_mean_with_NA != rarity_global_freq |
         rarity_global_mean_without_NA != rarity_global_freq |
         rarity_global_mean_with_NA != rarity_global_mean_without_NA)

#calculate the slope
results_global_mean_with_NA <- data %>%
  filter(Treatment == "Control_dest") %>%
  left_join(rarity_global %>% select(Species, rarity_global_mean_with_NA), by = "Species") %>%
  filter(rarity_global_mean_with_NA %in% c("rare", "common")) %>%
  group_by(rarity_global_mean_with_NA) %>%
  group_modify(~ fit_slope(.x)) %>%
  rename(Species= rarity_global_mean_with_NA)%>%
  mutate(Spatial_scale = "Global",
         rarity_type = "Abondance with NA",
         Treatment = "Control_dest")

results_global_mean_without_NA <- data %>%
  filter(Treatment == "Control_dest") %>%
  left_join(rarity_global %>% select(Species, rarity_global_mean_without_NA), by = "Species") %>%
  filter(rarity_global_mean_without_NA %in% c("rare", "common")) %>%
  group_by(rarity_global_mean_without_NA) %>%
  group_modify(~ fit_slope(.x)) %>%
  rename(Species= rarity_global_mean_without_NA)%>%
  mutate(Spatial_scale = "Global",
         rarity_type = "Abondance without NA",
         Treatment = "Control_dest")

results_global_freq <- data %>%
  filter(Treatment == "Control_dest") %>%
  left_join(rarity_global %>% select(Species, rarity_global_freq), by = "Species") %>%
  filter(rarity_global_freq %in% c("rare", "common")) %>%
  group_by(rarity_global_freq) %>%
  group_modify(~ fit_slope(.x)) %>%
  rename(Species= rarity_global_freq)%>%
    mutate(Spatial_scale = "Global",
         rarity_type = "Frequence",
         Treatment = "Control_dest")

global_rarity_control_dest <- rbind(results_global_mean_without_NA, results_global_mean_with_NA,results_global_freq)

#combine ---------

global_rarity <- rbind(global_rarity_control_origin, global_rarity_control_dest, global_rarity_warm)


#plots ------------
global_rarity2 %>%
  ggplot(aes(x=Treatment, y=slope, color= Species))+
  geom_point(aes(x= Treatment, y= slope))+
  geom_pointrange(aes(x=Treatment, ymin = CI_low, ymax = CI_high))+
  geom_hline(yintercept = 1, color= "gold", linetype= "dashed", linewidth= 1.6)+
  geom_hline(yintercept = 2, color= "darkolivegreen2", linetype = "dashed", linewidth =1.6)+
  facet_wrap(~rarity_type)+
  theme_minimal(base_size = 16)+
  ggtitle("Rarity at global scale")+
  theme(axis.text.x = element_text(angle = 30), 
        legend.position = "bottom")

#fonction?-----------------

compute_global_rarity <- function(data, treatment) {
  mat_species<- data %>%
    filter(Treatment == treatment) %>%
    pivot_wider(id_cols = destPlotID, names_from = Species,
                values_from = Abs_Cover_initial, values_fn = mean) %>%
        select(-destPlotID)
  
  ##with NA 
mean_with_NA<- mat_species%>%
   summarise(across(where(is.numeric), \(x) sum(x, na.rm = TRUE) / length(x)))%>% #les NA comptent dans le dénominateur 
   pivot_longer(cols=everything() ,names_to = "Species",values_to = "total_cover_with_NA" )%>%
  mutate(
    q10 = quantile(total_cover_with_NA, 0.10),
    q90 = quantile(total_cover_with_NA, 0.90),
    rarity_with_NA = case_when(
      total_cover_with_NA <= q10 ~ "rare",
      total_cover_with_NA >= q90 ~ "common",
      TRUE ~ "intermediate")) %>% 
  select(Species, rarity_with_NA, total_cover_with_NA)

# wihtout NA:
mean_without_NA<- mat_species %>%
  summarise(across(where(is.numeric), \(x) mean(x, na.rm = TRUE)))%>%
  pivot_longer(cols = everything(), names_to = "Species", values_to = "total_cover_without_NA")%>%
  mutate(
    q10 = quantile(total_cover_without_NA, 0.10),
    q90 = quantile(total_cover_without_NA, 0.90),
    rarity_mean_without_NA = case_when(
      total_cover_without_NA <= q10 ~ "rare",
      total_cover_without_NA >= q90 ~ "common",
      TRUE ~ "intermediate" ) ) %>%
  select(Species, rarity_mean_without_NA, total_cover_without_NA)

rarity_abund<- left_join(mean_with_NA, mean_without_NA, by = "Species")

#frequence
rarity_freq <- data %>%
  filter(Treatment == treatment)%>%
  group_by(Species) %>%
  summarise(n_plot_presence = n_distinct(destPlotID), .groups = "drop") %>%
  mutate(
    q10 = quantile(n_plot_presence, 0.10),
    q90 = quantile(n_plot_presence, 0.90),
    rarity_freq = case_when(
      n_plot_presence<= q10 ~ "rare",
      n_plot_presence>= q90 ~ "common",
      TRUE ~ "intermediate"
    )
  ) %>%
  select(Species, n_plot_presence, rarity_freq)
  

 rarity <- left_join(mean_with_NA, mean_without_NA, by = "Species") %>%
    left_join(rarity_freq, by = "Species")

#calculate the slope
results_with_NA <- data %>%
  filter(Treatment == treatment) %>%
  left_join(mean_with_NA %>% select(Species, rarity_with_NA), by = "Species") %>%
  filter(rarity_with_NA %in% c("rare", "common")) %>%
  group_by(rarity_with_NA) %>%
  group_modify(~ fit_slope(.x)) %>%
  rename(Species= rarity_with_NA)%>%
  mutate(Spatial_scale = "Global",
         rarity_type = "Abondance with NA",
         Treatment = treatment)

results_without_NA <- data %>%
  filter(Treatment == treatment) %>%
  left_join(mean_without_NA %>% select(Species, rarity_mean_without_NA), by = "Species") %>%
  filter(rarity_mean_without_NA %in% c("rare", "common")) %>%
  group_by(rarity_mean_without_NA) %>%
  group_modify(~ fit_slope(.x)) %>%
  rename(Species= rarity_mean_without_NA)%>%
  mutate(Spatial_scale = "Global",
         rarity_type = "Abondance without NA",
         Treatment = treatment)

results_freq <- data %>%
  filter(Treatment == treatment) %>%
  left_join(rarity_freq %>% select(Species, rarity_freq), by = "Species") %>%
  filter(rarity_freq %in% c("rare", "common")) %>%
  group_by(rarity_freq) %>%
  group_modify(~ fit_slope(.x)) %>%
  rename(Species= rarity_freq)%>%
  mutate(Spatial_scale = "Global",
         rarity_type = "Frequence",
         Treatment = treatment)

rbind(results_with_NA, results_without_NA, results_freq) %>%
    mutate(Spatial_scale = "Global")
}

global_rarity_warm <- compute_global_rarity(data, "warm")
global_rarity_CO   <- compute_global_rarity(data, "Control_origin")
global_rarity_CD   <- compute_global_rarity(data, "Control_dest")

global_rarity2 <- bind_rows(
  compute_global_rarity(data, "warm"),
  compute_global_rarity(data, "Control_origin"),
  compute_global_rarity(data, "Control_dest")
)

```


##Region

exemple fait a la main

si on prend Agrostis_rupestris dans CH_Calanda:
*without NA: 39.5/11=3.59--> ca ca sera sum()/length
*with NA:39.5/20 =1.975 --> mean(na.rm=T)

A<-    mat_species%>%
  filter(Region=="CH_Calanda")%>%
  summarise(across(where(is.numeric), \(x) sum(x, na.rm = TRUE))) %>%
   pivot_longer(cols= everything(), names_to = "Species",values_to = "total_cover_region_with_NA") %>%
  filter(total_cover_region_with_NA>0)%>%
  pivot_wider(names_from = Species, 
              values_from =total_cover_region_with_NA)


```{r}
mat_wide <- data %>%
  filter(Treatment == "warm") %>%
  pivot_wider(id_cols = c("Region", "destPlotID"), names_from = Species, 
              values_from = Abs_Cover_initial, values_fn = mean)

mat_species <- mat_wide %>% ungroup() %>% select(-destPlotID) #peut etre pas enlever les destplot ici

#warm data-----------

#with NA (na.rm= F) en fait ca marche pas car tout devient NA et toutes les espèces deviennent des intermediaires.
mean_with_NA<- mat_species%>%
  group_by(Region)%>%
 summarise(
    across(
      where(is.numeric), #pour toutes les colonnes ou c'est du numériques, donc avec abondance
      \(x) if (all(is.na(x))) NA_real_ else sum(x, na.rm = TRUE) / length(x) #quand tout est NA, l'espèce n'est pas présente dans la région, donc NA_real_ sinon on fait la somme et on compte les NA quand l'epèce est présente dans la région mais pas dans un des sites. \x c'est la fonction anonyme et bien mettre les parathèses autour
    )
  ) %>% pivot_longer(!Region ,names_to = "Species",values_to = "total_cover_region_with_NA")%>%
     filter(!is.na(total_cover_region_with_NA)) %>% # surotut ca pour drop the species flagged as absent for this region
  group_by(Region)%>%
  mutate(
    q10 = quantile(total_cover_region_with_NA, 0.10),
    q90 = quantile(total_cover_region_with_NA, 0.90),
    rarity_region_mean_with_NA = case_when(
      total_cover_region_with_NA <= q10 ~ "rare",
      total_cover_region_with_NA >= q90 ~ "common",
      TRUE ~ "intermediate")) %>% 
  select(Species, Region, rarity_region_mean_with_NA, total_cover_region_with_NA)
   
  # wihtout NA: moyenne sur présences uniquement 
mean_without_NA<- mat_species %>%
  group_by(Region)%>%
  summarise(across(where(is.numeric), \(x) mean(x, na.rm = TRUE)))%>%
  pivot_longer(!Region, names_to = "Species", values_to = "total_cover_region_without_NA")%>%
  group_by(Region)%>%
  mutate(
    q10 = quantile(total_cover_region_without_NA, 0.10, na.rm=T),
    q90 = quantile(total_cover_region_without_NA, 0.90, na.rm=T),
    rarity_region_mean_without_NA = case_when(
      total_cover_region_without_NA <= q10 ~ "rare",
      total_cover_region_without_NA >= q90 ~ "common",
      TRUE ~ "intermediate" ) ) %>%
  select(Species, Region, rarity_region_mean_without_NA, total_cover_region_without_NA)

rarity_region_abund<- left_join(mean_with_NA, mean_without_NA, by = c("Species", "Region"))

#frequence
region_cover_warm_freq <- data %>%
  filter(Treatment == "warm")%>%
  group_by(Region, Species) %>%
  summarise(n_plot_presence = n_distinct(destPlotID), .groups = "drop") %>%
  group_by(Region) %>%
  mutate(
    q10 = quantile(n_plot_presence, 0.10),
    q90 = quantile(n_plot_presence, 0.90),
    rarity_region_freq = case_when(
      n_plot_presence<= q10 ~ "rare",
      n_plot_presence>= q90 ~ "common",
      TRUE ~ "intermediate"
    )
  ) %>%
  select(Species, Region, n_plot_presence, rarity_region_freq)

rarity_region_warm<- left_join(rarity_region_abund, region_cover_warm_freq , by = c("Species", "Region"))


#calculate the slope
results_region_warm_mean_with_NA <- data %>%
  group_by(Region)%>%
  filter(Treatment == "warm") %>%
  left_join(mean_with_NA %>% select(Species, Region, rarity_region_mean_with_NA), by = c("Species", "Region")) %>%
  filter(rarity_region_mean_with_NA %in% c("rare", "common")) %>%
  group_by(Region, rarity_region_mean_with_NA) %>%
  group_modify(~ fit_slope(.x)) %>%
  rename(Species= rarity_region_mean_with_NA)%>%
  mutate(Spatial_scale = "Region",
         rarity_type = "Abondance with NA",
         Treatment = "warm")

results_region_warm_mean_without_NA <- data %>%
  group_by(Region)%>%
  filter(Treatment == "warm") %>%
  left_join(mean_without_NA %>% select(Species, Region, rarity_region_mean_without_NA), by = c("Species", "Region")) %>%
  filter(rarity_region_mean_without_NA %in% c("rare", "common")) %>%
  group_by(Region, rarity_region_mean_without_NA) %>%
  group_modify(~ fit_slope(.x)) %>%
  rename(Species= rarity_region_mean_without_NA)%>%
  mutate(Spatial_scale = "Region",
         rarity_type = "Abondance without NA",
         Treatment = "warm")

results_region_warm_freq <- data %>%
  filter(Treatment == "warm") %>%
  group_by(Region) %>%
  left_join(region_cover_warm_freq %>% select(Species, Region, rarity_region_freq), by = c("Species", "Region")) %>%
  filter(rarity_region_freq %in% c("rare", "common")) %>%
  group_by(Region, rarity_region_freq) %>%
  group_modify(~ fit_slope(.x)) %>%
  rename(Species= rarity_region_freq)%>%
  mutate(Spatial_scale = "Region",
         rarity_type = "Frequence",
         Treatment = "warm")

region_rarity_warm <- rbind(results_region_warm_mean_without_NA, results_region_warm_mean_with_NA,results_region_warm_freq )

#fonction? --------------
compute_region_rarity <- function(data, treatment) {
  mat_wide <- data %>%
  filter(Treatment == treatment) %>%
  pivot_wider(id_cols = c("Region", "destPlotID"), names_from = Species, 
              values_from = Abs_Cover_initial, values_fn = mean)

mat_species <- mat_wide %>% ungroup() %>% select(-destPlotID)

#with NA (na.rm= F) en fait ca marche pas car tout devient NA et toutes les espèces deviennent des intermediaires.
mean_with_NA<- mat_species%>%
  group_by(Region)%>%
 summarise(
    across(
      where(is.numeric), #pour toutes les colonnes ou c'est du numériques, donc avec abondance
      \(x) if (all(is.na(x))) NA_real_ else sum(x, na.rm = TRUE) / length(x) #quand tout est NA, l'espèce n'est pas présente dans la région, donc NA_real_ sinon on fait la somme et on compte les NA quand l'epèce est présente dans la région mais pas dans un des sites. \x c'est la fonction anonyme et bien mettre les parathèses autour
    )
  ) %>% pivot_longer(!Region ,names_to = "Species",values_to = "total_cover_region_with_NA")%>%
     filter(!is.na(total_cover_region_with_NA)) %>% # surotut ca pour drop the species flagged as absent for this region
  group_by(Region)%>%
  mutate(
    q10 = quantile(total_cover_region_with_NA, 0.10),
    q90 = quantile(total_cover_region_with_NA, 0.90),
    rarity_region_mean_with_NA = case_when(
      total_cover_region_with_NA <= q10 ~ "rare",
      total_cover_region_with_NA >= q90 ~ "common",
      TRUE ~ "intermediate")) %>% 
  select(Species, Region, rarity_region_mean_with_NA, total_cover_region_with_NA)

# wihtout NA: moyenne sur présences uniquement 
mean_without_NA<- mat_species %>%
  group_by(Region)%>%
  summarise(across(where(is.numeric), \(x) mean(x, na.rm = TRUE)))%>%
  pivot_longer(!Region, names_to = "Species", values_to = "total_cover_region_without_NA")%>%
  group_by(Region)%>%
  mutate(
    q10 = quantile(total_cover_region_without_NA, 0.10, na.rm=T),
    q90 = quantile(total_cover_region_without_NA, 0.90, na.rm=T),
    rarity_region_mean_without_NA = case_when(
      total_cover_region_without_NA <= q10 ~ "rare",
      total_cover_region_without_NA >= q90 ~ "common",
      TRUE ~ "intermediate" ) ) %>%
  select(Species, rarity_region_mean_without_NA, total_cover_region_without_NA)

#frequence
region_freq <- data %>%
  filter(Treatment == "warm")%>%
  group_by(Region, Species) %>%
  summarise(n_plot_presence = n_distinct(destPlotID), .groups = "drop") %>%
  group_by(Region) %>%
  mutate(
    q10 = quantile(n_plot_presence, 0.10),
    q90 = quantile(n_plot_presence, 0.90),
    rarity_region_freq = case_when(
      n_plot_presence<= q10 ~ "rare",
      n_plot_presence>= q90 ~ "common",
      TRUE ~ "intermediate"
    )
  ) %>%
  select(Species, Region, n_plot_presence, rarity_region_freq)

#calculate the slope
results_region_mean_with_NA <- data %>%
  group_by(Region)%>%
  filter(Treatment == treatment) %>%
  left_join(mean_with_NA %>% select(Species, Region, rarity_region_mean_with_NA), by = c("Species", "Region")) %>%
  filter(rarity_region_mean_with_NA %in% c("rare", "common")) %>%
  group_by(Region, rarity_region_mean_with_NA) %>%
  group_modify(~ fit_slope(.x)) %>%
  rename(Species= rarity_region_mean_with_NA)%>%
  mutate(Spatial_scale = "Region",
         rarity_type = "Abondance with NA",
         Treatment = treatment)

results_region_mean_without_NA <- data %>%
  group_by(Region)%>%
  filter(Treatment == treatment) %>%
  left_join(mean_without_NA %>% select(Species, Region, rarity_region_mean_without_NA), by = c("Species", "Region")) %>%
  filter(rarity_region_mean_without_NA %in% c("rare", "common")) %>%
  group_by(Region, rarity_region_mean_without_NA) %>%
  group_modify(~ fit_slope(.x)) %>%
  rename(Species= rarity_region_mean_without_NA)%>%
  mutate(Spatial_scale = "Region",
         rarity_type = "Abondance without NA",
         Treatment = treatment)

results_region_freq <- data %>%
  filter(Treatment == treatment) %>%
  group_by(Region) %>%
  left_join(region_freq %>% select(Species, Region, rarity_region_freq), by = c("Species", "Region")) %>%
  filter(rarity_region_freq %in% c("rare", "common")) %>%
  group_by(Region, rarity_region_freq) %>%
  group_modify(~ fit_slope(.x)) %>%
  rename(Species= rarity_region_freq)%>%
  mutate(Spatial_scale = "Region",
         rarity_type = "Frequence",
         Treatment = treatment)

rbind(results_region_mean_with_NA, results_region_mean_without_NA, results_region_freq) %>%
    mutate(Spatial_scale = "Region")
}

region_rarity_warm <- compute_region_rarity(data, "warm")
region_rarity_CO   <- compute_region_rarity(data, "Control_origin")
region_rarity_CD   <- compute_region_rarity(data, "Control_dest")

region_rarity <- bind_rows(
  compute_region_rarity(data, "warm"),
  compute_region_rarity(data, "Control_origin"),
  compute_region_rarity(data, "Control_dest")
)


#plot-----------

#plots ------------
region_rarity %>%
  ggplot(aes(x=Treatment, y=slope, color= Species))+
  geom_point(aes(x= Treatment, y= slope))+
  geom_pointrange(aes(x=Treatment, ymin = CI_low, ymax = CI_high))

region_rarity %>%
  filter(n_obs>10)%>%
  ggplot() +
  geom_point(aes(x = Treatment, y = slope, colour = Region, shape =Species)) +
  scale_shape_manual(values = c("common" =19, "rare" =8))+
  scale_color_hue(direction = 1) +
  theme_minimal() +
   geom_hline(yintercept = 1, color= "gold", linetype= "dashed", linewidth= 1.6)+
  geom_hline(yintercept = 2, color= "darkolivegreen2", linetype = "dashed", linewidth =1.6)+
  facet_wrap(vars(rarity_type))+
   ggtitle("Rarity at regional scale - n_ob >10")+
  theme_minimal(base_size = 16)+
    theme(axis.text.x = element_text(angle = 30))

region_rarity %>%
  filter(n_obs>10)%>%
  filter(rarity_type == "Abondance with NA")%>%
  ggplot() +
  #geom_jitter(aes(x = Treatment, y = slope, colour = Region, shape =Species)) +
  geom_boxplot(aes(x=Species, y=slope))+
  scale_shape_manual(values = c("common" =19, "rare" =8))+
  scale_color_hue(direction = 1) +
  theme_minimal() +
   geom_hline(yintercept = 1, color= "gold", linetype= "dashed", linewidth= 1.6)+
  geom_hline(yintercept = 2, color= "darkolivegreen2", linetype = "dashed", linewidth =1.6)+
  facet_wrap(vars(Treatment))+
   ggtitle("Rarity at regional scale - n_ob >10 - Abondance with NA")+
  theme_minimal(base_size = 16)+
    theme(axis.text.x = element_text(angle = 30))

region_rarity %>%
  filter(n_obs>10)%>%
  filter(rarity_type == "Abondance without NA")%>%
  ggplot() +
  #geom_jitter(aes(x = Treatment, y = slope, colour = Region, shape =Species)) +
  geom_boxplot(aes(x=Species, y=slope))+
  scale_shape_manual(values = c("common" =19, "rare" =8))+
  scale_color_hue(direction = 1) +
  theme_minimal() +
   geom_hline(yintercept = 1, color= "gold", linetype= "dashed", linewidth= 1.6)+
  geom_hline(yintercept = 2, color= "darkolivegreen2", linetype = "dashed", linewidth =1.6)+
  facet_wrap(vars(Treatment))+
   ggtitle("Rarity at regional scale - n_ob >10 - Abondance without NA")+
  theme_minimal(base_size = 16)+
    theme(axis.text.x = element_text(angle = 30))

region_rarity %>%
  filter(n_obs>10)%>%
  filter(rarity_type == "Frequence")%>%
  ggplot() +
  #geom_jitter(aes(x = Treatment, y = slope, colour = Region, shape =Species)) +
  geom_boxplot(aes(x=Species, y=slope))+
  scale_shape_manual(values = c("common" =19, "rare" =8))+
  scale_color_hue(direction = 1) +
  theme_minimal() +
   geom_hline(yintercept = 1, color= "gold", linetype= "dashed", linewidth= 1.6)+
  geom_hline(yintercept = 2, color= "darkolivegreen2", linetype = "dashed", linewidth =1.6)+
  facet_wrap(vars(Treatment))+
   ggtitle("Rarity at regional scale - n_ob >10 -Frequence")+
  theme_minimal(base_size = 16)+
    theme(axis.text.x = element_text(angle = 30))

```

##destSITE 

does not really work....

```{r}
mat_wide <- data %>%
  filter(Treatment == "warm") %>%
  pivot_wider(id_cols = c("Region","destSiteID", "destPlotID"), names_from = Species, 
              values_from = Abs_Cover_initial, values_fn = mean)

mat_species <- mat_wide %>% ungroup() %>% select(-destPlotID)

#warm data-----------

#with NA (na.rm= F) en fait ca marche pas car tout devient NA et toutes les espèces deviennent des intermediaires.
mean_with_NA<- mat_species%>%
  group_by(Region, destSiteID)%>%
   summarise(across(where(is.numeric), \(x) sum(x, na.rm = TRUE) / length(x)))%>% #les NA comptent dans le dénominateur 
   pivot_longer(!c("Region", "destSiteID") ,names_to = "Species",values_to = "total_cover_site_with_NA")%>%
  group_by(Region, destSiteID)%>%
  mutate(
    q10 = quantile(total_cover_site_with_NA, 0.10),
    q90 = quantile(total_cover_site_with_NA, 0.90),
    rarity_site_mean_with_NA = case_when(
      total_cover_site_with_NA <= q10 ~ "rare",
      total_cover_site_with_NA >= q90 ~ "common",
      TRUE ~ "intermediate")) %>% 
  select(Species, Region, destSiteID, rarity_site_mean_with_NA, total_cover_site_with_NA)

# wihtout NA: moyenne sur présences uniquement 
mean_without_NA<- mat_species %>%
  group_by(Region, destSiteID)%>%
  summarise(across(where(is.numeric), \(x) mean(x, na.rm = TRUE)))%>%
  pivot_longer(!c("Region", "destSiteID"), names_to = "Species", values_to = "total_cover_site_without_NA")%>%
  group_by(Region, destSiteID)%>%
  mutate(
    q10 = quantile(total_cover_site_without_NA, 0.10, na.rm=T),
    q90 = quantile(total_cover_site_without_NA, 0.90, na.rm=T),
    rarity_site_mean_without_NA = case_when(
      total_cover_site_without_NA <= q10 ~ "rare",
      total_cover_site_without_NA >= q90 ~ "common",
      TRUE ~ "intermediate" ) ) %>%
  select(Species, Region, destSiteID, rarity_site_mean_without_NA, total_cover_site_without_NA)

rarity_site_abund<- left_join(mean_with_NA, mean_without_NA, by = c("Species", "Region", "destSiteID"))

#frequence
site_cover_warm_freq <- data %>%
  filter(Treatment == "warm")%>%
  group_by(Region, destSiteID, Species) %>%
  summarise(n_plot_presence = n_distinct(destPlotID), .groups = "drop") %>%
  group_by(Region,destSiteID) %>%
  mutate(
    q10 = quantile(n_plot_presence, 0.10),
    q90 = quantile(n_plot_presence, 0.90),
    rarity_site_freq = case_when(
      n_plot_presence<= q10 ~ "rare",
      n_plot_presence>= q90 ~ "common",
      TRUE ~ "intermediate"
    )
  ) %>%
  select(Species, Region,destSiteID,  n_plot_presence, rarity_site_freq)

rarity_site_warm<- left_join(rarity_site_abund, site_cover_warm_freq , by = c("Species", "Region", "destSiteID"))


#calculate the slope
results_region_warm_mean_with_NA <- data %>%
  group_by(Region, destSiteID)%>%
  filter(Treatment == "warm") %>%
  left_join(mean_with_NA %>% select(Species, Region, destSiteID, rarity_region_mean_with_NA), by = c("Species", "Region", "destSiteID")) %>%
  filter(rarity_region_mean_with_NA %in% c("rare", "common")) %>%
  group_by(Region, destSiteID, rarity_region_mean_with_NA) %>%
  group_modify(~ fit_slope(.x)) %>%
  rename(Species= rarity_region_mean_with_NA)%>%
  mutate(Spatial_scale = "Region",
         rarity_type = "Abondance with NA",
         Treatment = "warm")

results_region_warm_mean_without_NA <- data %>%
  group_by(Region)%>%
  filter(Treatment == "warm") %>%
  left_join(mean_without_NA %>% select(Species, Region, rarity_region_mean_without_NA), by = c("Species", "Region")) %>%
  filter(rarity_region_mean_without_NA %in% c("rare", "common")) %>%
  group_by(Region, rarity_region_mean_without_NA) %>%
  group_modify(~ fit_slope(.x)) %>%
  rename(Species= rarity_region_mean_without_NA)%>%
  mutate(Spatial_scale = "Region",
         rarity_type = "Abondance without NA",
         Treatment = "warm")

results_region_warm_freq <- data %>%
  filter(Treatment == "warm") %>%
  group_by(Region) %>%
  left_join(region_cover_warm_freq %>% select(Species, Region, rarity_region_freq), by = c("Species", "Region")) %>%
  filter(rarity_region_freq %in% c("rare", "common")) %>%
  group_by(Region, rarity_region_freq) %>%
  group_modify(~ fit_slope(.x)) %>%
  rename(Species= rarity_region_freq)%>%
  mutate(Spatial_scale = "Region",
         rarity_type = "Frequence",
         Treatment = "warm")

region_rarity_warm <- rbind(results_region_warm_mean_without_NA, results_region_warm_mean_with_NA,results_region_warm_freq )

#fonction? --------------
compute_region_rarity <- function(data, treatment) {
  mat_wide <- data %>%
  filter(Treatment == treatment) %>%
  pivot_wider(id_cols = c("Region", "destPlotID"), names_from = Species, 
              values_from = Abs_Cover_initial, values_fn = mean)

mat_species <- mat_wide %>% ungroup() %>% select(-destPlotID)

#with NA (na.rm= F) en fait ca marche pas car tout devient NA et toutes les espèces deviennent des intermediaires.
mean_with_NA<- mat_species%>%
  group_by(Region)%>%
   summarise(across(where(is.numeric), \(x) sum(x, na.rm = TRUE) / length(x)))%>% #les NA comptent dans le dénominateur 
   pivot_longer(!Region ,names_to = "Species",values_to = "total_cover_region_with_NA")%>%
  group_by(Region)%>%
  mutate(
    q10 = quantile(total_cover_region_with_NA, 0.10),
    q90 = quantile(total_cover_region_with_NA, 0.90),
    rarity_region_mean_with_NA = case_when(
      total_cover_region_with_NA <= q10 ~ "rare",
      total_cover_region_with_NA >= q90 ~ "common",
      TRUE ~ "intermediate")) %>% 
  select(Species, rarity_region_mean_with_NA, total_cover_region_with_NA)

# wihtout NA: moyenne sur présences uniquement 
mean_without_NA<- mat_species %>%
  group_by(Region)%>%
  summarise(across(where(is.numeric), \(x) mean(x, na.rm = TRUE)))%>%
  pivot_longer(!Region, names_to = "Species", values_to = "total_cover_region_without_NA")%>%
  group_by(Region)%>%
  mutate(
    q10 = quantile(total_cover_region_without_NA, 0.10, na.rm=T),
    q90 = quantile(total_cover_region_without_NA, 0.90, na.rm=T),
    rarity_region_mean_without_NA = case_when(
      total_cover_region_without_NA <= q10 ~ "rare",
      total_cover_region_without_NA >= q90 ~ "common",
      TRUE ~ "intermediate" ) ) %>%
  select(Species, rarity_region_mean_without_NA, total_cover_region_without_NA)

#frequence
region_freq <- data %>%
  filter(Treatment == "warm")%>%
  group_by(Region, Species) %>%
  summarise(n_plot_presence = n_distinct(destPlotID), .groups = "drop") %>%
  group_by(Region) %>%
  mutate(
    q10 = quantile(n_plot_presence, 0.10),
    q90 = quantile(n_plot_presence, 0.90),
    rarity_region_freq = case_when(
      n_plot_presence<= q10 ~ "rare",
      n_plot_presence>= q90 ~ "common",
      TRUE ~ "intermediate"
    )
  ) %>%
  select(Species, Region, n_plot_presence, rarity_region_freq)

#calculate the slope
results_region_mean_with_NA <- data %>%
  group_by(Region)%>%
  filter(Treatment == treatment) %>%
  left_join(mean_with_NA %>% select(Species, Region, rarity_region_mean_with_NA), by = c("Species", "Region")) %>%
  filter(rarity_region_mean_with_NA %in% c("rare", "common")) %>%
  group_by(Region, rarity_region_mean_with_NA) %>%
  group_modify(~ fit_slope(.x)) %>%
  rename(Species= rarity_region_mean_with_NA)%>%
  mutate(Spatial_scale = "Region",
         rarity_type = "Abondance with NA",
         Treatment = treatment)

results_region_mean_without_NA <- data %>%
  group_by(Region)%>%
  filter(Treatment == treatment) %>%
  left_join(mean_without_NA %>% select(Species, Region, rarity_region_mean_without_NA), by = c("Species", "Region")) %>%
  filter(rarity_region_mean_without_NA %in% c("rare", "common")) %>%
  group_by(Region, rarity_region_mean_without_NA) %>%
  group_modify(~ fit_slope(.x)) %>%
  rename(Species= rarity_region_mean_without_NA)%>%
  mutate(Spatial_scale = "Region",
         rarity_type = "Abondance without NA",
         Treatment = treatment)

results_region_freq <- data %>%
  filter(Treatment == treatment) %>%
  group_by(Region) %>%
  left_join(region_freq %>% select(Species, Region, rarity_region_freq), by = c("Species", "Region")) %>%
  filter(rarity_region_freq %in% c("rare", "common")) %>%
  group_by(Region, rarity_region_freq) %>%
  group_modify(~ fit_slope(.x)) %>%
  rename(Species= rarity_region_freq)%>%
  mutate(Spatial_scale = "Region",
         rarity_type = "Frequence",
         Treatment = treatment)

rbind(results_region_mean_with_NA, results_region_mean_without_NA, results_region_freq) %>%
    mutate(Spatial_scale = "Region")
}

region_rarity_warm <- compute_region_rarity(data, "warm")
region_rarity_CO   <- compute_region_rarity(data, "Control_origin")
region_rarity_CD   <- compute_region_rarity(data, "Control_dest")

region_rarity <- bind_rows(
  compute_region_rarity(data, "warm"),
  compute_region_rarity(data, "Control_origin"),
  compute_region_rarity(data, "Control_dest")
)


#plot-----------

#plots ------------
region_rarity %>%
  ggplot(aes(x=Treatment, y=slope, color= Species))+
  geom_point(aes(x= Treatment, y= slope))+
  geom_pointrange(aes(x=Treatment, ymin = CI_low, ymax = CI_high))

region_rarity %>%
  filter(n_obs >15)%>%
  filter(slope <3 & slope > 0)%>%
  ggplot() +
  geom_point(aes(x = Treatment, y = slope, colour = Region, shape =Species)) +
  scale_shape_manual(values = c("common" =19, "rare" =8))+
  scale_color_hue(direction = 1) +
  theme_minimal() +
   geom_hline(yintercept = 1, color= "gold", linetype= "dashed", linewidth= 1.6)+
  geom_hline(yintercept = 2, color= "darkolivegreen2", linetype = "dashed", linewidth =1.6)+
  facet_wrap(vars(rarity_type))+
   ggtitle("Rarity at regional scale")+
  theme_minimal(base_size = 16)+
    theme(axis.text.x = element_text(angle = 30))
```



```{r}

all_scales <- bind_rows(
  results_global  %>% rename(rarity = rarity_global),
  results_country %>% rename(rarity = rarity_country),
  results_Region  %>% rename(rarity = rarity_Region)  %>%
  mutate(Country = sub("_.*", "", Region)),
  results_destSiteID    %>% rename(rarity = rarity_destSiteID)  %>%
  mutate(Country = sub("_.*", "", Region))
)

# Quick summary
all_scales %>%
  group_by(scale, rarity) %>%
  summarise(mean_slope = mean(slope, na.rm = TRUE), .groups = "drop") %>%
  pivot_wider(names_from = rarity, values_from = mean_slope)
```



#Synchrony

```{r}
site_species_abs_abund <- read.csv("./intermediate data/site_species_abs_abund.csv")

#ABSOLUTE abundance per treatement
site_species_warm <- site_species_abs_abund %>%
  filter(Treatment =="Warm")

site_species_CO <- site_species_abs_abund %>%
  filter(Treatment =="Control_Origin")

site_species_CD <- site_species_abs_abund%>%
  filter(Treatment =="Control_Destination")

#aggregate per abondances per year per species for each region
site_species_warm <- site_species_warm%>%
  select(-originSiteID, -destPlotID, -destSiteID, -Treatment)%>%
  group_by(Region, Year)%>%
  pivot_longer(cols = !c("Region", "Year"), names_to = "Species", values_to = "Abondance")%>%
  group_by(Region, Year, Species)%>%
  summarise(sum= sum(Abondance))%>%
  pivot_wider(names_from = "Species", values_from = "sum")

#For CH_Calanda
CH_Calanda_data <- site_species_warm%>% 
  filter(Region == "CH_Calanda")

#numerator: variance de la somme des abondances temporelles

sum <- CH_Calanda_data %>%
  select(-Region)%>%
   select(where(~is.numeric(.) && sum(., na.rm = TRUE) != 0))%>%
  pivot_longer(cols=!c("Year", "Region"), names_to = "Species", values_to = "Abondance")%>%
  group_by(Year) %>%
  summarise(total= sum(Abondance, na.rm=T))

numerator <- var(sum$total)  

#denominator: somme des écart-types 
data1_long <- CH_Calanda_data %>%
  select(where(~is.numeric(.) && sum(., na.rm = TRUE) != 0))%>%
    pivot_longer(cols=!c("Year", "Region"), names_to = "Species", values_to = "Abondance")
  
sd_species_data <- data1_long %>%
  group_by(Species)%>%
  summarise(sd_species = sd(Abondance))

sd_species <- sum(sd_species_data$sd_species, na.rm = T)
denominator <- sd_species^2

# ratio
synchrony <- (numerator/denominator)
synchrony 

library(synchrony)

synchrony_CH_Calanda_warm <-site_species_warm %>%
  filter(Region=="CH_Calanda")%>%
  ungroup() %>%
  select(where(~is.numeric(.) && sum(., na.rm = TRUE) != 0))%>%
  select(-Year)%>%
  synchrony::community.sync(nrands = 999) #number of random permutations to build the null distribuion for the significance test

synchrony_CH_Calanda_warm$obs

#now synchorny for all regions and treatemnt
region <- unique(site_species_warm$Region)

results_synchrony_warm <- data.frame(
  Region =unique(site_species_warm$Region), 
  Synchrony = NA_real_,
  p_value = NA_real_,
  Treatment = "Warm"
)

for (i in seq_along(region)) {
  results <- site_species_warm %>%
    filter(Region== region[i])%>%
    ungroup()%>%
     select(where(~is.numeric(.) && sum(., na.rm = TRUE) != 0))%>%
  select(-Year)%>%
  synchrony::community.sync(nrands = 999)
  
  
  results_synchrony_warm$Synchrony[i] <- results$obs
  results_synchrony_warm$p_value[i] <- results$pval
  
}

#other treatments
#control O
results_synchrony_controlO <- data.frame(
  Region =unique(site_species_CO$Region), 
  Synchrony = NA_real_,
  p_value = NA_real_,
  Treatment = "Control Origin"
)

for (i in seq_along(region)) {
  results <- site_species_CO %>%
    filter(Region== region[i])%>%
    ungroup()%>%
     select(where(~is.numeric(.) && sum(., na.rm = TRUE) != 0))%>%
  select(-Year)%>%
  synchrony::community.sync(nrands = 999)
  
  
  results_synchrony_controlO$Synchrony[i] <- results$obs
   results_synchrony_controlO$p_value[i] <- results$pval
  
}

#control_dest
results_synchrony_control_D <- data.frame(
  Region =unique(site_species_CD$Region), 
  Synchrony = NA_real_,
  p_value = NA_real_,
  Treatment = "Control Destination"
)

for (i in seq_along(region)) {
  results <- site_species_CD %>%
    filter(Region== region[i])%>%
    ungroup()%>%
     select(where(~is.numeric(.) && sum(., na.rm = TRUE) != 0))%>%
  select(-Year)%>%
  synchrony::community.sync(nrands = 999)
  
  
  results_synchrony_control_D$Synchrony[i] <- results$obs
  results_synchrony_control_D$p_value[i] <- results$pval
  
}

results_synchrony <- rbind(results_synchrony_warm, results_synchrony_controlO, results_synchrony_control_D)


ggplot(results_synchrony) +
  aes(x = Treatment, y = Synchrony, colour = Region) +
  geom_point() +
  scale_color_hue(direction = 1) +
  theme_minimal(base_size = 15)

results_synchrony$Treatment <- factor(
  results_synchrony$Treatment, 
  levels = c("Control Origin", "Control Destination", "Warm"))

ggplot(results_synchrony) +
  aes(x = Treatment, y = Synchrony, color = Treatment) +
  geom_boxplot() +
   scale_color_manual(
    values = c(
      "Warm"           = "firebrick1",
      "Control Origin" = "dodgerblue",
      "Control Destination"   = "orange"
    )
  ) +
  theme_minimal(base_size = 15)


results_synchrony%>%
  group_by(Treatment)%>%
  summarise(mean = mean(Synchrony))

# add variable elevation and plotSize

metadata <- read.csv("./intermediate data/metadata.csv")%>%
  group_by(Region)%>%
  summarise(mean_plot = mean(PlotSize),
            mean_year_range = mean(YearRange))

results_synchrony<-results_synchrony %>% left_join(metadata, by = "Region") 

m<- lm(Synchrony ~Treatment, data= results_synchrony)
summary(m)
moy<- emmeans(m, ~ Treatment )
plot(moy)
```





#END

